<?xml version='1.0' encoding='utf8'?>
<document xml:lang="sme" id="no_id">
  <header>
    <title>Sáhkavuorru Sámi dutkanprográmma árvvoštallankonferánssas guovvamánu 23. ja 24.b. 2006 Tromssas - regjeringen.no</title>
    <genre code="admin"/>
    <author>
      <person firstname="" lastname="Arbeids- og inkluderingsdepartementet" sex="unknown" born="" nationality=""/>
    </author>
    <translator>
      <unknown/>
    </translator>
    <translated_from xml:lang="nob"/>
    <year>2007</year>
    <publChannel>
      <publication>
        <publisher>regjeringen.no</publisher>
      </publication>
    </publChannel>
    <wordcount>1574</wordcount>
    <conversion_status type="standard"/>
    <availability>
      <free/>
    </availability>
    <submitter name="" email="divvun@samediggi.no"/>
    <multilingual>
      <language xml:lang="nob"/>
    </multilingual>
    <origFileName>http://regjeringen.no/se/dep/aid/Aigeguovdil/Sartnit-ja-artihkkalat/politisk_ledelse/tidligere_statssekretar_berit_oskal_eira/2006/sahkavuorru-sami-dutkanprogramma-arvvota.html?id=450272</origFileName>
    <metadata>
      <uncomplete/>
    </metadata>
    <version>XSLtemplate $Revision$; file-specific xsl  Revision; common.xsl  $Revision$; </version>
  </header>
  <body>
    <dependency><![CDATA["<Sáhkavuorru>"
	"sáhkavuorru" N Sem/Dummytag Sg Nom <W:0.0> <cohort-with-dynamic-compound> @HNOUN #1->0
: 
"<Sámi>"
	"Sápmi" N Prop Sem/Plc Sg Gen <W:0.0> @>N #2->3
: 
"<dutkanprográmma>"
	"dutkanprográmma" N Sem/Dummytag Sg Gen <W:0.0> <cohort-with-dynamic-compound> @>N #3->1
	"dutkanprográmma" N Sem/Dummytag Sg Nom <W:0.0> <cohort-with-dynamic-compound> @HNOUN #3->1
: 
"<árvvoštallankonferánssas>"
	"konferánsa" N Sem/Event Sg Loc <W:0.0> <cohort-with-dynamic-compound> <cohort-with-dynamic-compound> @ADVL> #4->10
		"árvvoštallan" N Sem/Act Cmp/SgNom Cmp <W:0.0> #4->10
: 
"<guovvamánu>"
	"guovvamánnu" N Sem/Time Sg Gen <W:0.0> @ADVL> #5->10
: 
"<23.>"
	"23" A Arab Ord Attr <W:0.0> @X #6->0
: 
"<ja>"
	"ja" CC <W:0.0> @CNP #7->6
: 
"<24.>"
	"24" A Arab Ord Attr <W:0.0> @>ADVL #8->9
"<b.>"
	"b" Adv Sem/Time ABBR Gram/TNumAbbr <W:0.0> @ADVL> #9->10
: 
"<2006>"
	"2006" Num Sem/Year Sg Nom <W:0.0> @HNOUN #10->3
: 
"<Tromssas>"
	"Tromsa" N Prop Sem/Plc Sg Loc <W:0.0> @<ADVL #11->10
: 
"<->"
	"-" PUNCT <W:0.0> #12->12
: 
"<regjeringen.no>"
	"regjeringen.no" URL <W:0.0> #13->13
: 
"<¶>"
	"¶" CLB <W:0.0> #14->1
:\n

"<Sáhkavuorru>"
	"sáhkavuorru" N Sem/Dummytag Sg Nom <W:0.0> <cohort-with-dynamic-compound> @HNOUN #1->0
: 
"<Sámi>"
	"Sápmi" N Prop Sem/Plc Sg Gen <W:0.0> @>N #2->3
: 
"<dutkanprográmma>"
	"dutkanprográmma" N Sem/Dummytag Sg Gen <W:0.0> <cohort-with-dynamic-compound> @>N #3->1
	"dutkanprográmma" N Sem/Dummytag Sg Nom <W:0.0> <cohort-with-dynamic-compound> @HNOUN #3->1
:\r 
"<árvvoštallankonferánssas>"
	"konferánsa" N Sem/Event Sg Loc <W:0.0> <cohort-with-dynamic-compound> <cohort-with-dynamic-compound> @ADVL> #4->10
		"árvvoštallan" N Sem/Act Cmp/SgNom Cmp <W:0.0> #4->10
: 
"<guovvamánu>"
	"guovvamánnu" N Sem/Time Sg Gen <W:0.0> @<ADVL #5->3
: 
"<23.>"
	"23" A Arab Ord Attr <W:0.0> @X #6->0
: 
"<ja>"
	"ja" CC <W:0.0> @CNP #7->6
: 
"<24.>"
	"24" A Arab Ord Attr <W:0.0> @>ADVL #8->9
"<b.>"
	"b" Adv Sem/Time ABBR Gram/TNumAbbr <W:0.0> @<ADVL #9->3
: 
"<2006>"
	"2006" Num Sem/Year Sg Nom <W:0.0> @HNOUN #10->5
: 
"<Tromssas>"
	"Tromsa" N Prop Sem/Plc Sg Loc <W:0.0> @<ADVL #11->10
: 
"<¶>"
	"¶" CLB <W:0.0> #12->1
:\n

"<Stáhtačálli>"
	"stáhtačálli" N NomAg Sem/Hum Sg Nom <W:0.0> <cohort-with-dynamic-compound> @>N #1->2
: 
"<Berit>"
	"Berit" N Prop Sem/Fem Attr <W:0.0> @>N #2->3
: 
"<Oskal>"
	"Oskal" N Prop Sem/Sur Attr <W:0.0> @>N #3->4
: 
"<Eira>"
	"Eira" N Prop Sem/Sur Sg Nom <W:0.0> @HNOUN #4->0
:  
"<¶>"
	"¶" CLB <W:0.0> #5->4
:\n

"<Buorit>"
	"buorre" A Sem/Hum Pl Nom <W:0.0> @>N #1->2
: 
"<olbmot>"
	"olmmoš" N Sem/Hum Pl Nom <W:0.0> @HNOUN #2->0
"<!>"
	"!" CLB <W:0.0> #3->2
: 

"<¶>"
	"¶" CLB <W:0.0> #1->1
:\n

"<Lean>"
	"leat" <mv> V IV Ind Prs Sg1 <W:0.0> sentinit @FMV #1->0
: 
"<ilus>"
	"ilus" Adv <W:0.0> @<ADVL #2->1
: 
"<go>"
	"go" CS <W:0.0> @CVP #3->4
: 
"<beasan>"
	"beassat" <aux> V IV Ind Prs Sg1 <W:0.0> @FS-<ADVL #4->1
: 
"<ovddastit>"
	"ovddastit" <mv> V TV Gram/3syll Inf <W:0.0> @FS-IMV #5->4
: 
"<ráđđehusa>"
	"ráđđehus" N Sem/Org Sg Acc <W:0.0> @<OBJ #6->5
: 
"<dán>"
	"dát" Pron Dem Sg Loc Attr <W:0.0> @>N #7->8
: 
"<konferánssas>"
	"konferánsa" N Sem/Event Sg Loc <W:0.0> @<ADVL #8->5
: 
"<mas>"
	"mii" Pron Rel Sg Loc <W:0.0> @ADVL> #9->14
: 
"<Dutkanráđi>"
	"dutkanráđđi" N Sem/Org Sg Gen <W:0.0> <cohort-with-dynamic-compound> @>N #10->11
: 
"<sámi>"
	"sápmi" N Sem/Hum_Lang Sg Gen <W:0.0> @>N #11->12
: 
"<prográmma>"
	"prográmma" N Sem/Act_Tool-it Sg Nom <W:0.0> @SUBJ> #12->13
: 
"<galgá>"
	"galgat" <aux> V IV Ind Prs Sg3 <W:0.0> @FS-N< #13->8
: 
"<árvvoštallojuvvot>"
	"árvvoštallat" Ex/V Ex/TV Der/PassL <mv> V IV Inf <W:0.0> @FS-N<IMV #14->13
: 
"<–>"
	"–" PUNCT <W:0.0> #15->16
: 
"<ja>"
	"ja" CC <W:0.0> @CVP #16->13
: 
"<mas>"
	"mii" Pron Rel Sg Loc <W:0.0> @ADVL> #17->22
: 
"<prográmma>"
	"prográmma" N Sem/Act_Tool-it Sg Gen <W:0.0> @>N #18->19
: 
"<bohtosat>"
	"boađus" N Sem/Semcon Pl Nom <W:0.0> @SUBJ> #19->22
: 
"<ja>"
	"ja" CC <W:0.0> @CNP #20->19
: 
"<vuordámušat>"
	"vuordámuš" N Sem/Dummytag Pl Nom <W:0.0> @SUBJ> #21->19
: 
"<leat>"
	"leat" <mv> V IV Ind Prs Pl3 <W:0.0> @FS-N< #22->14
: 
"<guovddážis>"
	"guovddáš" N Sem/Plc Sg Loc <W:0.0> @<ADVL #23->22
"<.>"
	"." CLB <W:0.0> #24->1
: 

"<¶>"
	"¶" CLB <W:0.0> #1->1
:\n

"<Giittán>"
	"giitit" <mv> V TV Ind Prs Sg1 <W:0.0> @FMV #1->0
: 
"<lágideddjiid>"
	"lágideaddji" N NomAg Sem/Hum Pl Gen <W:0.0> @>N #2->3
: 
"<bovdejumi>"
	"bovdejupmi" N Sem/Dummytag Sg Gen <W:0.0> @>P #3->4
: 
"<ovddas>"
	"ovddas" Po <W:0.0> @<ADVL #4->1
"<.>"
	"." CLB <W:0.0> #5->1
: 

"<¶>"
	"¶" CLB <W:0.0> #1->1
:\n

"<Dutkan>"
	"dutkan" N Sem/Act Sg Nom <W:0.0> @SUBJ> #1->2
: 
"<mearkkaša>"
	"mearkkašit" <mv> V TV Gram/3syll Ind Prs Sg3 <W:0.0> @FMV #2->0
: 
"<hui>"
	"hui" Adv <W:0.0> @>A #3->4
: 
"<olu>"
	"olu" A Sem/Dummytag Attr <W:0.0> @>N #4->5
: 
"<servodatovdáneapmái>"
	"servodatovdáneapmi" N Sem/Act Sg Ill <W:0.0> <cohort-with-dynamic-compound> @<ADVL #5->2
: 
"<obbalaččat>"
	"obbalaččat" Adv <W:0.0> @<ADVL #6->2
"<.>"
	"." CLB <W:0.0> #7->2
: 

"<Dat>"
	"dat" Pron Dem Sg Nom <W:0.0> @>N #1->2
: 
"<máhttu>"
	"máhttu" N Sem/Prod-cogn Sg Nom <W:0.0> @SUBJ> #2->8
: 
"<mas>"
	"mii" Pron Rel Sg Loc <W:0.0> @ADVL> #3->5
: 
"<dutkamušat>"
	"dutkamuš" N Sem/Dummytag Pl Nom <W:0.0> @SUBJ> #4->5
: 
"<leat>"
	"leat" <mv> V IV Ind Prs Pl3 <W:0.0> @FS-N< #5->2
: 
"<vuođđun>"
	"vuođđu" N Sem/Semcon Ess <W:0.0> @<SPRED #6->5
"<,>"
	"," CLB <W:0.0> #7->6
: 
"<váikkuha>"
	"váikkuhit" <mv> V IV Gram/3syll Ind Prs Sg3 <W:0.0> @FMV #8->0
: 
"<guđe>"
	"guhte" Pron Rel Sg Gen <W:0.0> @>P #9->10
: 
"<guvlui>"
	"guvlui" Po Err/Lex <W:0.0> @ADVL> #10->12
: 
"<ovdáneapmi>"
	"ovdáneapmi" N Sem/Act Sg Nom <W:0.0> @SUBJ> #11->12
: 
"<manná>"
	"mannat" <mv> V IV Ind Prs Sg3 <W:0.0> @FS-N< #12->6
"<,>"
	"," CLB <W:0.0> #13->14
: 
"<ja>"
	"ja" CC <W:0.0> @CVP #14->12
: 
"<boahtteáiggis>"
	"boahtteáigi" N Sem/Time Sg Loc <W:0.0> @ADVL> #15->16
: 
"<šaddá>"
	"šaddat" <mv> V IV Ind Prs Sg3 <W:0.0> @FMV #16->8
: 
"<dat>"
	"dat" Pron Dem Sg Nom <W:0.0> @>N #17->18
: 
"<máhttu>"
	"máhttu" N Sem/Prod-cogn Sg Nom <W:0.0> @<SPRED #18->16
: 
"<dađistaga>"
	"dađistaga" Adv <W:0.0> @<ADVL #19->16
: 
"<deaŧalaččat>"
	"deaŧalaš" Ex/A Der/AAdv Adv <W:0.0> @<ADVL #20->16
"<.>"
	"." CLB <W:0.0> #21->8
: 

"<Nu>"
	"nu" Adv <W:0.0> @ADVL> #1->2
: 
"<lea>"
	"leat" <mv> V IV Ind Prs Sg3 <W:0.0> @FMV #2->0
: 
"<maiddái>"
	"maiddái" Adv <W:0.0> @<ADVL #3->2
: 
"<sámi>"
	"sápmi" N Sem/Hum_Lang Sg Gen <W:0.0> @>N #4->5
: 
"<servodatovdáneami>"
	"servodatovdáneapmi" N Sem/Act Sg Gen <W:0.0> <cohort-with-dynamic-compound> @>P #5->6
: 
"<dáfus>"
	"dáfus" Po <W:0.0> @<ADVL #6->2
"<,>"
	"," CLB <W:0.0> #7->8
: 
"<ja>"
	"ja" CC <W:0.0> @CVP #8->2
: 
"<sámi>"
	"sápmi" N Sem/Hum_Lang Sg Gen <W:0.0> @>N #9->10
: 
"<dárbbu>"
	"dárbu" N Sem/Perc-phys Sg Gen <W:0.0> @>P #10->11
: 
"<dáfus>"
	"dáfus" Po <W:0.0> @ADVL> #11->12
: 
"<háhkat>"
	"háhkat" <mv> V TV Ind Prs Pl1 <W:0.0> @FMV #12->2
	"háhkat" <mv> V TV Inf <W:0.0> @IMV #12->2
: 
"<máhtuid>"
	"máhttu" N Sem/Prod-cogn Pl Acc <W:0.0> @<OBJ #13->12
: 
"<main>"
	"mii" Pron Rel Pl Loc <W:0.0> @ADVL> #14->16
: 
"<dutkan>"
	"dutkan" N Sem/Act Sg Nom <W:0.0> @SUBJ> #15->16
: 
"<lea>"
	"leat" <mv> V IV Ind Prs Sg3 <W:0.0> @FS-N< #16->12
: 
"<vuođđun>"
	"vuođđu" N Sem/Semcon Ess <W:0.0> @<SPRED #17->16
"<.>"
	"." CLB <W:0.0> #18->2
: 

"<Ráđđehusa>"
	"ráđđehus" N Sem/Org Sg Gen <W:0.0> @>N #1->2
: 
"<ulbmil>"
	"ulbmil" N Sem/Semcon Sg Nom <W:0.0> @SUBJ> #2->6
: 
"<sámi>"
	"sápmi" N Sem/Hum_Lang Sg Gen <W:0.0> @>N #3->4
: 
"<dutkama>"
	"dutkan" N Sem/Act Sg Gen <W:0.0> @>P #4->5
: 
"<hárrái>"
	"hárrái" Po <W:0.0> @ADVL> #5->6
: 
"<lea>"
	"leat" <mv> V IV Ind Prs Sg3 <W:0.0> @FMV #6->0
: 
"<ahte>"
	"ahte" CS <W:0.0> @CVP #7->9
: 
"<dat>"
	"dat" Pron Dem Sg Nom <W:0.0> @SUBJ> #8->9
: 
"<galgá>"
	"galgat" <aux> V IV Ind Prs Sg3 <W:0.0> @FS-OBJ #9->6
: 
"<nannet>"
	"nannet" <mv> V TV Inf <W:0.0> @FS-IMV #10->9
"<,>"
	"," CLB <W:0.0> #11->7
: 
"<suddjet>"
	"suddjet" <mv> V TV Inf <W:0.0> @FS-IMV #12->10
: 
"<ja>"
	"ja" CC <W:0.0> @CNP #13->10
: 
"<ovdánahttit>"
	"ovdánahttit" <mv> V TV Inf <W:0.0> @FS-IMV #14->10
: 
"<sámi>"
	"sápmi" N Sem/Hum_Lang Sg Gen <W:0.0> @>N #15->16
: 
"<giela>"
	"giella" N Sem/Lang_Tool Sg Acc <W:0.0> @<OBJ #16->14
: 
"<ja>"
	"ja" CC <W:0.0> @CNP #17->16
: 
"<kultuvrra>"
	"kultuvra" N Sem/Domain Sg Acc <W:0.0> @<OBJ #18->16
: 
"<viidát>"
	"viiddis" Ex/A Der/Comp A Attr <W:0.0> @>N #19->20
: 
"<oktavuođas>"
	"oktavuohta" N Sem/Plc-abstr_Rel_State Sg Loc <W:0.0> @<ADVL #20->14
"<,>"
	"," CLB <W:0.0> #21->7
: 
"<namalassii>"
	"namalassii" Adv <W:0.0> @<ADVL #22->14
: 
"<iešguđetlágán>"
	"iešguđetlágan" A Sem/Dummytag Attr <W:0.0> @>N #23->24
: 
"<kultuvraovdanbuktimiid>"
	"ovdanbuktin" N Sem/Act Pl Acc <W:0.0> <cohort-with-dynamic-compound> <cohort-with-dynamic-compound> <cohort-with-dynamic-compound> @<OBJ #24->16
		"kultuvra" N Sem/Domain Cmp/SgNom Err/Orth Cmp <W:0.0> #24->16
"<,>"
	"," CLB <W:0.0> #25->7
: 
"<ealáhusaid>"
	"ealáhus" N Sem/Domain Pl Gen <W:0.0> @>P #26->31
"<,>"
	"," CLB <W:0.0> #27->7
: 
"<eallinvugiid>"
	"vuohki" N Sem/Feat Pl Gen <W:0.0> <cohort-with-dynamic-compound> <cohort-with-dynamic-compound> <cohort-with-dynamic-compound> @>P #28->26
		"eallin" N Sem/Act Cmp/SgNom Cmp <W:0.0> #28->26
: 
"<ja>"
	"ja" CC <W:0.0> @CNP #29->28
: 
"<servodateallima>"
	"servodateallin" N Sem/Act Sg Gen <W:0.0> <cohort-with-dynamic-compound> @>P #30->26
: 
"<dáfus>"
	"dáfus" Po <W:0.0> @<ADVL #31->14
"<.>"
	"." CLB <W:0.0> #32->6
: 

"<Sámi>"
	"sápmi" N Sem/Hum_Lang Sg Gen <W:0.0> @>N #1->2
: 
"<álbmogis>"
	"álbmot" N Sem/Group_Hum Sg Loc <W:0.0> <hab> @ADVL> #2->3
: 
"<lea>"
	"leat" <mv> V IV Ind Prs Sg3 <W:0.0> @FMV #3->0
"<,>"
	"," CLB <W:0.0> #4->3
: 
"<nu>"
	"nu" Adv <W:0.0> @>ADVL #5->6
: 
"<movt>"
	"movt" Adv Subqst <W:0.0> <cs> @ADVL> #6->13
: 
"<eará>"
	"eará" Pron Indef Attr <W:0.0> @>N #7->8
: 
"<álbmogiin>"
	"álbmot" N Sem/Group_Hum Sg Com <W:0.0> @-FADVL> #8->12
: 
"<nai>"
	"nai" Pcle <W:0.0> @PCLE #9->8
"<,>"
	"," CLB <W:0.0> #10->9
: 
"<vuoigatvuohta>"
	"vuoigatvuohta" N Sem/Rule Sg Nom <W:0.0> @SUBJ> #11->0
: 
"<beassat>"
	"beassat" V IV Inf <W:0.0> @N< #12->11
: 
"<duođaštit>"
	"duođaštit" <mv> V TV Gram/3syll Inf <W:0.0> @FS-IMV #13->12
: 
"<iežas>"
	"ieš" Pron Refl Gen PxSg3 <W:0.0> @>N #14->15
: 
"<historjjá>"
	"historjá" N Sem/Domain Sg Acc <W:0.0> @<OBJ #15->13
"<,>"
	"," CLB <W:0.0> #16->15
: 
"<dálááiggi>"
	"dálááigi" N Sem/Dummytag Sg Acc <W:0.0> @<OBJ #17->15
: 
"<ja>"
	"ja" CC <W:0.0> @CNP #18->17
: 
"<boahtteáiggi>"
	"boahtteáigi" N Sem/Time Sg Acc <W:0.0> @<ADVL #19->13
"<,>"
	"," CLB <W:0.0> #20->21
: 
"<ja>"
	"ja" CC <W:0.0> @CVP #21->3
: 
"<ieš>"
	"ieš" Pron Refl Sg Nom <W:0.0> @SUBJ> #22->23
: 
"<bidjat>"
	"bidjat" <mv> V TV Ind Prs Pl1 <W:0.0> @FMV #23->3
	"bidjat" <mv> V TV Inf <W:0.0> @IMV #23->3
: 
"<eavttuid>"
	"eaktu" N Sem/Dummytag Pl Acc <W:0.0> @<OBJ #24->23
: 
"<iežas>"
	"ieš" Pron Refl Gen PxSg3 <W:0.0> @>N #25->26
: 
"<servodatovdáneapmái>"
	"servodatovdáneapmi" N Sem/Act Sg Ill <W:0.0> <cohort-with-dynamic-compound> @<ADVL #26->23
"<.>"
	"." CLB <W:0.0> #27->3
: 

"<Eiseválddiid>"
	"eiseváldi" N Sem/Org Pl Gen <W:0.0> @>N #1->2
: 
"<bargu>"
	"bargu" N Sem/Act_Plc Sg Nom <W:0.0> @SUBJ> #2->3
: 
"<lea>"
	"leat" <mv> V IV Ind Prs Sg3 <W:0.0> @FMV #3->0
: 
"<lahčit>"
	"lahčit" ? @X #4->0
: 
"<dili>"
	"dilli" N Sem/State Sg Acc <W:0.0> @<OBJ #5->3
: 
"<nu ahte>"
	"nu ahte" CS <W:0.0> @CVP #6->8
: 
"<dat>"
	"dat" Pron Dem Sg Nom <W:0.0> @SUBJ> #7->8
: 
"<lea>"
	"leat" <mv> V IV Ind Prs Sg3 <W:0.0> @FS-<ADVL #8->3
: 
"<vejolaš>"
	"vejolaš" A Sem/Dummytag Sg Nom <W:0.0> @<SPRED #9->8
"<.>"
	"." CLB <W:0.0> #10->3
: 

"<¶>"
	"¶" CLB <W:0.0> #1->1
:\n

"<Mun>"
	"mun" Pron Pers Sg1 Nom <W:0.0> sentinit @SUBJ> #1->2
: 
"<lea>"
	"leat" <mv> V IV Ind Prs Sg3 <W:0.0> @FMV #2->0
: 
"<politihkkár>"
	"politihkar" N Sem/Hum Sg Nom <W:0.0> @<SPRED #3->2
"<,>"
	"," CLB <W:0.0> #4->3
: 
"<in>"
	"ii" <aux> V IV Neg Ind Sg1 <W:0.0> @FAUX #5->2
: 
"<ge>"
	"ge" Pcle <W:0.0> @PCLE #6->5
: 
"<áiggo>"
	"áigut" <aux> V IV Ind Prs ConNeg <W:0.0> @IAUX #7->5
: 
"<dás>"
	"dás" Adv <W:0.0> @<ADVL #8->5
: 
"<konkrehtadit>"
	"konkrehtadit" ? @X #9->0
: 
"<árvvoštallagoahtit>"
	"árvvoštallat" Ex/V TV Der/InchL <mv> V Inf <W:0.0> @IMV #10->7
: 
"<dutkama>"
	"dutkan" N Sem/Act Sg Gen <W:0.0> @>N #11->13
: 
"<fágalaš>"
	"fágalaš" A Sem/Dummytag Attr <W:0.0> @>N #12->13
: 
"<beliid>"
	"bealli" N Sem/Hum_Part Pl Acc <W:0.0> @<OBJ #13->10
"<.>"
	"." CLB <W:0.0> #14->2
: 

"<Áiggun>"
	"áigut" <aux> V IV Ind Prs Sg1 <W:0.0> @FAUX #1->0
: 
"<baicca>"
	"baicca" Adv <W:0.0> @ADVL> #2->3
: 
"<čilget>"
	"čilget" <mv> V TV Inf <W:0.0> @IMV #3->1
: 
"<ráđđehusa>"
	"ráđđehus" N Sem/Org Sg Gen <W:0.0> @>N #4->5
: 
"<ulbmiliid>"
	"ulbmil" N Sem/Semcon Pl Acc <W:0.0> @<OBJ #5->3
: 
"<ja>"
	"ja" CC <W:0.0> @CNP #6->5
: 
"<mihttomeriid>"
	"mearri" N Sem/Amount_Semcon Pl Acc <W:0.0> <cohort-with-dynamic-compound> @<OBJ #7->5
		"mihttu" N Sem/Feat-measr Cmp/SgNom Cmp <W:0.0> #7->5
: 
"<sámi>"
	"sápmi" N Sem/Hum_Lang Sg Gen <W:0.0> @>N #8->9
: 
"<dutkama>"
	"dutkan" N Sem/Act Sg Gen <W:0.0> @>P #9->10
: 
"<dáfus>"
	"dáfus" Po <W:0.0> @<ADVL #10->3
"<,>"
	"," CLB <W:0.0> #11->12
: 
"<ja>"
	"ja" CC <W:0.0> @CVP #12->1
: 
"<maid>"
	"mii" Pron Rel Sg Acc <W:0.0> @OBJ> #13->15
: 
"<mii>"
	"mun" Pron Pers Pl1 Nom <W:0.0> @SUBJ> #14->15
: 
"<dáhtošeimmet>"
	"dáhttut" <mv> V TV Cond Prs Pl1 <W:0.0> @FS-N< #15->9
: 
"<dán>"
	"dát" Pron Dem Sg Gen <W:0.0> @>N #16->17
: 
"<suorggi>"
	"suorgi" N Sem/Plc-abstr Sg Gen <W:0.0> @>N #17->18
: 
"<ovdáneami>"
	"ovdáneapmi" N Sem/Act Sg Gen <W:0.0> @>P #18->19
: 
"<dihte>"
	"dihte" Po <W:0.0> @<ADVL #19->15
"<.>"
	"." CLB <W:0.0> #20->1
: 

"<¶>"
	"¶" CLB <W:0.0> #1->1
:\n

"<Lea>"
	"leat" <mv> V IV Ind Prs Sg3 <W:0.0> sentinit @FMV #1->0
: 
"<Dutkanráđđi>"
	"dutkanráđđi" N Sem/Org Sg Nom <W:0.0> <cohort-with-dynamic-compound> <ext> @<SUBJ #2->1
: 
"<mii>"
	"mii" Pron Rel Sg Nom <W:0.0> @SUBJ> #3->4
: 
"<čađaha>"
	"čađahit" <mv> V TV Gram/3syll Ind Prs Sg3 <W:0.0> @FS-N< #4->2
: 
"<dutkanpolitihka->"
	"dutkanpolitihkka" N Sem/Act Cmp/SgGen Cmp/SplitR Cmp <W:0.0> <cohort-with-dynamic-compound> @>N #5->10
: 
"<ja>"
	"ja" CC <W:0.0> @CNP #6->5
: 
"<hálddašeami>"
	"hálddašeapmi" N Sem/Act Sg Acc <W:0.0> @<OBJ #7->4
: 
"<stáhta>"
	"stáhta" N Sem/Org Sg Gen <W:0.0> @>N #8->9
: 
"<eiseválddiid>"
	"eiseváldi" N Sem/Org Pl Gen <W:0.0> @>P #9->10
: 
"<bealis>"
	"bealis" Po <W:0.0> @<ADVL #10->4
"<.>"
	"." CLB <W:0.0> #11->1
: 

"<Dat>"
	"dat" Pron Dem Sg Nom <W:0.0> @SUBJ> #1->2
: 
"<guoská>"
	"guoskat" <mv> V IV Ind Prs Sg3 <W:0.0> @FMV #2->0
: 
"<maid>"
	"maid" Adv <W:0.0> @<ADVL #3->2
: 
"<sámi>"
	"sápmi" N Sem/Hum_Lang Sg Gen <W:0.0> @>N #4->5
: 
"<dutkamii>"
	"dutkan" N Sem/Act Sg Ill <W:0.0> @<ADVL #5->2
"<.>"
	"." CLB <W:0.0> #6->2
: 

"<Deaŧaleamos>"
	"deaŧalaš" Ex/A Der/Superl A Sg Nom <W:0.0> @SUBJ> #1->3
: 
"<rámmaeavttut>"
	"rámmaeaktu" N Sem/Semcon Pl Nom <W:0.0> <cohort-with-dynamic-compound> @SUBJ> #2->3
: 
"<leat>"
	"leat" <aux> V IV Ind Prs Pl3 <W:0.0> @FAUX #3->0
: 
"<ovddiduvvon>"
	"ovddidit" Ex/V Ex/TV Gram/3syll Der/PassL <mv> V IV PrfPrc <W:0.0> @IMV #4->3
: 
"<Vuođđolága>"
	"Vuođđoláhka" N Prop Sem/Obj Sg Gen <W:0.0> <cohort-with-dynamic-compound> @>Num #5->6
: 
"<§ 110a:s>"
	"§ 110a" Num Arab Sg Loc <W:0.0> @<ADVL #6->4
"<,>"
	"," CLB <W:0.0> #7->6
: 
"<ILO-konvenšuvnnas>"
	"ILO-konvenšuvdna" N Prop Sem/Obj Sg Loc <W:0.0> <cohort-with-dynamic-compound> @<ADVL #8->4
: 
"<nr.>"
	"nr" N Sem/Sign ABBR Gram/TNumAbbr Sg Nom <W:0.0> @<SUBJ #9->3
: 
"<169:s>"
	"169" N Coll Arab Sg Nom <W:0.0> @<ADVL #10->4
	"169" Num Arab Sg Loc <W:0.0> @<ADVL #10->4
"<,>"
	"," CLB <W:0.0> #11->10
: 
"<erenoamážit>"
	"erenoamážit" Adv <W:0.0> @>Num #12->13
: 
"<6>"
	"6" Num Arab Sg Nom <W:0.0> @<ADVL #13->4
"<.>"
	"." CLB <W:0.0> #14->3
: 

"<ja>"
	"ja" CC <W:0.0> @CVP #1->3
: 
"<7.>"
	"7" A Arab Ord Attr <W:0.0> @>N #2->3
: 
"<artihkkalis>"
	"artihkal" N Sem/Txt Sg Loc <W:0.0> @HNOUN #3->0
"<,>"
	"," CLB <W:0.0> #4->5
: 
"<ja>"
	"ja" CC <W:0.0> @CNP #5->3
: 
"<Sámedikki>"
	"Sámediggi" N Prop Sem/Org Sg Gen <W:0.0> <cohort-with-dynamic-compound> @>N #6->7
: 
"<ráđđádallanšiehtadusas>"
	"ráđđádallanšiehtadus" N Sem/Prod-ling Sg Loc <W:0.0> <cohort-with-dynamic-compound> @X #7->0
"<.>"
	"." CLB <W:0.0> #8->3
: 

"<¶>"
	"¶" CLB <W:0.0> #1->1
:\n

"<ILO-konvenšuvnna>"
	"ILO-konvenšuvdna" N Prop Sem/Obj Sg Gen <W:0.0> <cohort-with-dynamic-compound> @>N #1->3
: 
"<6.>"
	"6" A Arab Ord Attr <W:0.0> @>N #2->3
: 
"<artihkkala>"
	"artihkal" N Sem/Txt Sg Gen <W:0.0> @>N #3->4
: 
"<nr.>"
	"nr" N Sem/Sign ABBR Gram/TNumAbbr Sg Nom <W:0.0> @SUBJ> #4->11
: 
"<1>"
	"1" Num Arab Sg Nom <W:0.0> @SUBJ> #5->11
: 
"<(>"
	"(" PUNCT LEFT <W:0.0> #6->7
"<a>"
	"a" N Sem/Sign ABBR Gram/TAbbr Sg Nom <W:0.0> @SUBJ> #7->11
"<)>"
	")" PUNCT RIGHT <W:0.0> #8->9
: 
"<mielde>"
	"mielde" Adv <W:0.0> @ADVL> #9->13
"<,>"
	"," CLB <W:0.0> #10->9
: 
"<galgá>"
	"galgat" <aux> V IV Ind Prs Sg3 <W:0.0> @FAUX #11->0
: 
"<ráđđehus>"
	"ráđđehus" N Sem/Org Sg Nom <W:0.0> @<SUBJ #12->11
: 
"<ráđđádallat>"
	"ráđđádallat" <mv> V IV Inf <W:0.0> @IMV #13->11
: 
"<eamiálbmogiiguin>"
	"eamiálbmot" N Sem/Group_Hum Pl Com <W:0.0> <cohort-with-dynamic-compound> @<ADVL #14->13
"<,>"
	"," CLB <W:0.0> #15->14
: 
"<erenoamážit>"
	"erenoamážit" Adv <W:0.0> @>N #16->19
: 
"<sin>"
	"son" Pron Pers Pl3 Gen <W:0.0> @>N #17->19
: 
"<ovddasteaddji>"
	"ovddasteaddji" A Sem/Hum Attr <W:0.0> @>N #18->19
: 
"<ásahusaid>"
	"ásahus" N Sem/Org Pl Gen <W:0.0> @>P #19->20
: 
"<bokte>"
	"bokte" Po <W:0.0> @<ADVL #20->13
"<.>"
	"." CLB <W:0.0> #21->11
: 

"<Norggas>"
	"Norga" N Prop Sem/Plc Sg Loc <W:0.0> @ADVL> #1->2
: 
"<mearkkaša>"
	"mearkkašit" <mv> V TV Gram/3syll Ind Prs Sg3 <W:0.0> @FMV #2->0
: 
"<dat>"
	"dat" Pron Dem Sg Nom <W:0.0> @<SUBJ #3->2
: 
"<ahte>"
	"ahte" CS <W:0.0> @CVP #4->6
: 
"<ráđđehusas>"
	"ráđđehus" N Sem/Org Sg Loc <W:0.0> <hab> @ADVL> #5->6
: 
"<lea>"
	"leat" <mv> V IV Ind Prs Sg3 <W:0.0> @FS-<ADVL #6->2
: 
"<geatnegasvuohta>"
	"geatnegasvuohta" N Sem/Rule Sg Nom <W:0.0> <ext> @<SUBJ #7->6
: 
"<ráđđádallat>"
	"ráđđádallat" V IV Inf <W:0.0> @N< #8->7
: 
"<erenoamážit>"
	"erenoamážit" Adv <W:0.0> @>N #9->10
: 
"<Sámedikkiin>"
	"Sámediggi" N Prop Sem/Org Sg Com <W:0.0> <cohort-with-dynamic-compound> @<ADVL #10->6
"<,>"
	"," CLB <W:0.0> #11->4
: 
"<mii>"
	"mii" Pron Rel Sg Nom <W:0.0> @SUBJ> #12->13
: 
"<lea>"
	"leat" <mv> V IV Ind Prs Sg3 <W:0.0> @FS-N< #13->10
: 
"<sámiid>"
	"sápmi" N Sem/Hum_Lang Pl Gen <W:0.0> @>N #14->16
: 
"<álbmotválljejuvvon>"
	"álbmotválljejuvvon" A Sem/Dummytag Attr <W:0.0> @>N #15->16
: 
"<orgána>"
	"orgána" N Sem/Org Sg Nom <W:0.0> @<SPRED #16->13
"<.>"
	"." CLB <W:0.0> #17->2
: 

"<Ráđđádallangeatnegasvuohta>"
	"ráđđádallangeatnegasvuohta" N Sem/Rule Sg Nom <W:0.0> <cohort-with-dynamic-compound> @SUBJ> #1->2
: 
"<mearkkaša>"
	"mearkkašit" <mv> V TV Gram/3syll Ind Prs Sg3 <W:0.0> @FMV #2->0
: 
"<ahte>"
	"ahte" CS <W:0.0> @CVP #3->5
: 
"<stáhta>"
	"stáhta" N Sem/Org Sg Nom <W:0.0> @SUBJ> #4->5
: 
"<galgá>"
	"galgat" <aux> V IV Ind Prs Sg3 <W:0.0> @FS-OBJ #5->2
: 
"<fuolahit>"
	"fuolahit" <mv> V TV Gram/3syll Inf <W:0.0> @FS-IMV #6->5
: 
"<dilálašvuođa>"
	"dilálašvuohta" N Sem/State Sg Acc <W:0.0> @<OBJ #7->6
: 
"<nu ahte>"
	"nu ahte" CS <W:0.0> @CVP #8->10
: 
"<Sámediggi>"
	"Sámediggi" N Prop Sem/Org Sg Nom <W:0.0> <cohort-with-dynamic-compound> @SUBJ> #9->10
: 
"<oažžu>"
	"oažžut" <mv> V TV Ind Prs Sg3 <W:0.0> @FS-<ADVL #10->6
: 
"<duohtadoaibmi>"
	"doaibmi" N NomAg Sem/Hum Sg Gen <W:0.0> @>N #11->12
		"duohta" A Sem/Dummytag Cmp/Attr Cmp <W:0.0> #11->12
: 
"<váikkuhanvejolašvuođa>"
	"váikkuhanvejolašvuohta" N Sem/State Sg Acc <W:0.0> <cohort-with-dynamic-compound> @<OBJ #12->10
"<.>"
	"." CLB <W:0.0> #13->2
: 

"<Jurdda>"
	"jurdda" N Sem/Prod-cogn Sg Nom <W:0.0> @SUBJ> #1->3
: 
"<ráđđádallamiiguin>"
	"ráđđádallan" N Sem/Act Pl Com <W:0.0> @ADVL> #2->3
: 
"<lea>"
	"leat" <mv> V IV Ind Prs Sg3 <W:0.0> @FMV #3->0
: 
"<olahit>"
	"olahit" V TV Gram/3syll Inf <W:0.0> @<SUBJ #4->3
: 
"<ovttamielalašvuođa>"
	"ovttamielalašvuohta" N Sem/Feat Sg Acc <W:0.0> @-F<OBJ #5->4
: 
"<dahje>"
	"dahje" CC <W:0.0> @CNP #6->5
: 
"<doarjaga>"
	"doarjja" N Sem/Money Sg Gen <W:0.0> @>N #7->9
: 
"<evttohuvvon>"
	"evttohit" Ex/V Ex/TV Gram/3syll Der/PassL V IV PrfPrc <W:0.0> @>N #8->9
: 
"<doaimmaide>"
	"doaibma" N Sem/Act Pl Ill <W:0.0> @<ADVL #9->3
"<,>"
	"," CLB <W:0.0> #10->11
: 
"<muhto>"
	"muhto" CC <W:0.0> @CVP #11->3
: 
"<dat>"
	"dat" Pron Dem Sg Nom <W:0.0> @SUBJ> #12->13
: 
"<ii>"
	"ii" <aux> V IV Neg Ind Sg3 <W:0.0> @FAUX #13->3
: 
"<mearkkaš>"
	"mearkkašit" <mv> V TV Gram/3syll Ind Prs ConNeg <W:0.0> @IMV #14->13
: 
"<dan>"
	"dat" Pron Dem Sg Acc <W:0.0> @<OBJ #15->14
: 
"<ahte>"
	"ahte" CS <W:0.0> @CVP #16->17
: 
"<lea>"
	"leat" <mv> V IV Ind Prs Sg3 <W:0.0> @FS-<ADVL #17->14
: 
"<bággu>"
	"bággu" N Sem/Rule Sg Nom <W:0.0> <ext> @<SUBJ #18->17
: 
"<olahit>"
	"olahit" V TV Gram/3syll Inf <W:0.0> @N< #19->18
: 
"<ovttamielalašvuođa>"
	"ovttamielalašvuohta" N Sem/Feat Sg Acc <W:0.0> @-F<OBJ #20->19
"<.>"
	"." CLB <W:0.0> #21->3
: 

"<Šiehtadusas>"
	"šiehtadus" N Sem/Prod-ling Sg Loc <W:0.0> @ADVL> #1->2
: 
"<boahtá>"
	"boahtit" <mv> V IV Ind Prs Sg3 <W:0.0> @FMV #2->0
: 
"<maid>"
	"maid" Adv <W:0.0> @<ADVL #3->2
: 
"<ovdan>"
	"ovdan" Adv <W:0.0> @<ADVL #4->2
: 
"<ahte>"
	"ahte" CS <W:0.0> @CVP #5->8
: 
"<vejolaš>"
	"vejolaš" A Sem/Dummytag Attr <W:0.0> @>N #6->7
: 
"<goabbatoaivilvuohta>"
	"goabbatoaivilvuohta" N Sem/Feat Sg Nom <W:0.0> @SUBJ> #7->8
: 
"<galgá>"
	"galgat" <aux> V IV Ind Prs Sg3 <W:0.0> @FS-OBJ #8->2
: 
"<boahtit>"
	"boahtit" <mv> V IV Inf <W:0.0> @FS-IMV #9->8
: 
"<ovdan>"
	"ovdan" Adv <W:0.0> @<ADVL #10->9
: 
"<čielgasit>"
	"čielgasit" Adv <W:0.0> @<ADVL #11->9
"<.>"
	"." CLB <W:0.0> #12->2
: 

"<¶>"
	"¶" CLB <W:0.0> #1->1
:\n

"<Konvenšuvnna>"
	"konvenšuvdna" N Sem/Rule Sg Gen <W:0.0> @>N #1->3
: 
"<7.>"
	"7" A Arab Ord Attr <W:0.0> @>N #2->3
"<artihkkala>"
	"artihkal" N Sem/Txt Sg Gen <W:0.0> @>N #3->4
: 
"<ulbmil>"
	"ulbmil" N Sem/Semcon Sg Nom <W:0.0> @SPRED> #4->5
: 
"<lea>"
	"leat" <mv> V IV Ind Prs Sg3 <W:0.0> @FMV #5->0
: 
"<sihkkarastit>"
	"sihkkarastit" V TV Inf <W:0.0> @<SUBJ #6->5
: 
"<eamiálbmogiid>"
	"eamiálbmot" N Sem/Group_Hum Pl Gen <W:0.0> <cohort-with-dynamic-compound> @>N #7->8
: 
"<vuoigatvuođa>"
	"vuoigatvuohta" N Sem/Rule Sg Acc <W:0.0> @-FOBJ> #8->9
: 
"<mearridit>"
	"mearridit" V TV Gram/3syll Inf <W:0.0> @<ADVL #9->5
: 
"<iežaset>"
	"ieš" Pron Refl Gen PxPl3 <W:0.0> @>N #10->11
: 
"<ovdánanproseassa>"
	"ovdánanproseassa" N Sem/Process Sg Gen <W:0.0> <cohort-with-dynamic-compound> @>N #11->12
: 
"<vuoruhemiid>"
	"vuoruheapmi" N Sem/Act Pl Acc <W:0.0> @-F<OBJ #12->9
"<.>"
	"." CLB <W:0.0> #13->5
: 

"<Artihkal>"
	"artihkal" N Sem/Txt Sg Nom <W:0.0> @SUBJ> #1->2
: 
"<čujuha>"
	"čujuhit" <mv> V TV Gram/3syll Ind Prs Sg3 <W:0.0> @FMV #2->0
: 
"<ahte>"
	"ahte" CS <W:0.0> @CVP #3->7
: 
"<eamiálbmogiid>"
	"eamiálbmot" N Sem/Group_Hum Pl Gen <W:0.0> <cohort-with-dynamic-compound> @>N #4->6
: 
"<iežaset>"
	"ieš" Pron Refl Gen PxPl3 <W:0.0> @>N #5->6
: 
"<vuoruhemiid>"
	"vuoruheapmi" N Sem/Act Pl Acc <W:0.0> @OBJ> #6->8
: 
"<galgá>"
	"galgat" <aux> V IV Ind Prs Sg3 <W:0.0> @FS-OBJ #7->2
: 
"<doahttalit>"
	"doahttalit" <mv> V TV Gram/3syll Inf <W:0.0> @FS-IMV #8->7
"<.>"
	"." CLB <W:0.0> #9->2
: 

"<Eamiálbmogiin>"
	"eamiálbmot" N Sem/Group_Hum Pl Loc <W:0.0> <cohort-with-dynamic-compound> <hab> @ADVL> #1->2
: 
"<lea>"
	"leat" <mv> V IV Ind Prs Sg3 <W:0.0> @FMV #2->0
"<,>"
	"," CLB <W:0.0> #3->13
: 
"<7.>"
	"7" A Arab Ord Attr <W:0.0> @>N #4->5
"<artihkkala>"
	"artihkal" N Sem/Txt Sg Gen <W:0.0> @>N #5->6
: 
"<nr.>"
	"nr" N Sem/Sign ABBR Gram/TNumAbbr Sg Nom <W:0.0> <ext> @<SUBJ #6->2
"<1>"
	"1" Num Arab Sg Nom <W:0.0> @<ADVL #7->2
: 
"<mielde>"
	"mielde" Adv <W:0.0> @<ADVL #8->2
: 
"<–>"
	"–" PUNCT <W:0.0> #9->10
: 
"<dan>"
	"dat" Pron Dem Sg Ill Attr <W:0.0> @>N #10->11
: 
"<muddui>"
	"muddu" N Sem/Plc_Time Sg Ill <W:0.0> @<ADVL #11->2
: 
"<go>"
	"go" CS <W:0.0> @CVP #12->13
: 
"<lea>"
	"leat" <mv> V IV Ind Prs Sg3 <W:0.0> @FS-<ADVL #13->2
: 
"<vejolaš>"
	"vejolaš" A Sem/Dummytag Sg Nom <W:0.0> @<SUBJ #14->13
: 
"<–>"
	"–" PUNCT <W:0.0> #15->16
: 
"<vuoigatvuohta>"
	"vuoigatvuohta" N Sem/Rule Sg Nom <W:0.0> @HNOUN #16->0
: 
"<dárkut>"
	"dárkut" V TV Inf <W:0.0> @N< #17->14
: 
"<(>"
	"(" PUNCT LEFT <W:0.0> #18->19
"<doalahit>"
	"doalahit" V TV Gram/3syll Inf <W:0.0> @<OBJ #19->19
: 
"<kontrolla>"
	"kontrolla" N Sem/Dummytag Sg Acc <W:0.0> @-F<OBJ #20->19
"<)>"
	")" PUNCT RIGHT <W:0.0> #21->22
: 
"<iežaset>"
	"ieš" Pron Refl Gen PxPl3 <W:0.0> @>A #22->23
: 
"<ekonomalaš>"
	"ekonomalaš" A Sem/Dummytag Attr <W:0.0> @>N #23->28
"<,>"
	"," CLB <W:0.0> #24->12
: 
"<sosiála>"
	"sosiála" A Sem/Dummytag Attr <W:0.0> @>N #25->23
: 
"<ja>"
	"ja" CC <W:0.0> @CNP #26->25
: 
"<kultuvrralaš>"
	"kultuvrralaš" A Sem/Dummytag Attr <W:0.0> @>N #27->23
: 
"<ovdáneami>"
	"ovdáneapmi" N Sem/Act Sg Acc <W:0.0> @-F<OBJ #28->28
"<.>"
	"." CLB <W:0.0> #29->2
: 

"<¶>"
	"¶" CLB <W:0.0> #1->1
:\n

"<Sihkkarastin dihte>"
	"sihkkarastin dihte" Adv <W:0.0> @ADVL>CS #1->2
: 
"<ahte>"
	"ahte" CS <W:0.0> @CVP #2->6
: 
"<bargu>"
	"bargu" N Sem/Act_Plc Sg Nom <W:0.0> @SUBJ> #3->6
: 
"<sámiidguoskevašáššiiguin>"
	"sámiidguoskevašáššiiguin" ? @X #4->0
"<,>"
	"," CLB <W:0.0> #5->4
: 
"<čađahuvvo>"
	"čađahit" Ex/V Ex/TV Gram/3syll Der/PassL <mv> V IV Ind Prs Sg3 <W:0.0> @FS-ADVL> #6->11
: 
"<dohkálaš>"
	"dohkálaš" A Sem/Dummytag Attr <W:0.0> @>N #7->8
: 
"<vuogi>"
	"vuohki" N Sem/Feat Sg Gen <W:0.0> @>P #8->9
: 
"<mielde>"
	"mielde" Po <W:0.0> @<ADVL #9->6
"<,>"
	"," CLB <W:0.0> #10->2
: 
"<vuolláičáliiga>"
	"vuolláičállit" <mv> V TV Ind Prt Du3 <W:0.0> @FMV #11->0
: 
"<gielda->"
	"gielda" N Sem/Org Cmp/SgNom Cmp/SplitR Cmp <W:0.0> @>N #12->18
: 
"<ja>"
	"ja" CC <W:0.0> @CNP #13->12
: 
"<guovloministtar>"
	"ministtar" N Sem/Hum Sg Nom <W:0.0> <cohort-with-dynamic-compound> <cohort-with-dynamic-compound> @<SUBJ #14->11
		"guovlu" N Sem/Plc Cmp/SgNom Cmp <W:0.0> #14->11
: 
"<ja>"
	"ja" CC <W:0.0> @CNP #15->14
: 
"<sámediggepresideanta>"
	"presideanta" N Sem/Hum Sg Nom <W:0.0> <cohort-with-dynamic-compound> <cohort-with-dynamic-compound> @<SUBJ #16->14
		"diggi" N Sem/Org Cmp/SgNom Cmp <W:0.0> #16->14
			"sápmi" N Sem/Hum_Lang Cmp/SgGen Cmp <W:0.0> #16->14
: 
"<ráđđádallanvugiid>"
	"vuohki" N Sem/Feat Pl Gen <W:0.0> <cohort-with-dynamic-compound> <cohort-with-dynamic-compound> @>N #17->18
		"ráđđádallan" N Sem/Act Cmp/SgNom Cmp <W:0.0> #17->18
: 
"<šiehtadusa>"
	"šiehtadus" N Sem/Prod-ling Sg Acc <W:0.0> @<OBJ #18->16
: 
"<miessemánu>"
	"miessemánnu" N Sem/Time Sg Gen <W:0.0> <cohort-with-dynamic-compound> @<ADVL #19->16
: 
"<11.>"
	"11" A Arab Ord Attr <W:0.0> @>ADVL #20->21
"<b.>"
	"b" Adv Sem/Time ABBR Gram/TNumAbbr <W:0.0> @<ADVL #21->16
: 
"<diibmá>"
	"diibmá" Adv Sem/Time <W:0.0> @<ADVL #22->16
"<.>"
	"." CLB <W:0.0> #23->11
: 

"<Sámedikki>"
	"Sámediggi" N Prop Sem/Org Sg Gen <W:0.0> <cohort-with-dynamic-compound> @>N #1->2
: 
"<dievasčoahkkin>"
	"dievasčoahkkin" N Sem/Event Sg Nom <W:0.0> @SUBJ> #2->3
: 
"<doarjjui>"
	"doarjut" <mv> V TV Ind Prt Sg3 <W:0.0> @FMV #3->0
: 
"<prosedyraid>"
	"prosedyra" N Sem/Process Pl Acc <W:0.0> @<OBJ #4->3
: 
"<geassemánu>"
	"geassemánnu" N Sem/Time Sg Gen <W:0.0> <cohort-with-dynamic-compound> @<ADVL #5->3
: 
"<1.>"
	"1" A Arab Ord Attr <W:0.0> @>N #6->10
"<b.>"
	"b" Adv Sem/Time ABBR Gram/TNumAbbr <W:0.0> @<ADVL #7->3
"<,>"
	"," CLB <W:0.0> #8->9
: 
"<ja>"
	"ja" CC <W:0.0> @CVP #9->3
: 
"<prosedyrat>"
	"prosedyra" N Sem/Process Pl Nom <W:0.0> @SUBJ> #10->11
: 
"<dohkkehuvvojedje>"
	"dohkkehit" Ex/V Ex/TV Gram/3syll Der/PassL <mv> V IV Ind Prt Pl3 <W:0.0> @FMV #11->3
: 
"<gonagaslaš>"
	"gonagaslaš" A Sem/Dummytag Attr <W:0.0> @>N #12->13
: 
"<resolušuvnna>"
	"resolušuvdna" N Sem/Dummytag Sg Gen <W:0.0> @>P #13->14
: 
"<bokte>"
	"bokte" Po <W:0.0> @<ADVL #14->11
: 
"<suoidnemánu>"
	"suoidnemánnu" N Sem/Time Sg Gen <W:0.0> <cohort-with-dynamic-compound> @<ADVL #15->11
: 
"<1.>"
	"1" A Arab Ord Attr <W:0.0> @>ADVL #16->17
"<b.>"
	"b" Adv Sem/Time ABBR Gram/TNumAbbr <W:0.0> @<ADVL #17->11
"<2005:s>"
	"2005" Num Sem/Year Sg Loc <W:0.0> @<ADVL #18->11
"<.>"
	"." CLB <W:0.0> #19->3
: 

"<¶>"
	"¶" CLB <W:0.0> #1->1
:\n

"<Ráđđádallangeatnegasvuohta>"
	"ráđđádallangeatnegasvuohta" N Sem/Rule Sg Nom <W:0.0> <cohort-with-dynamic-compound> @SUBJ> #1->2
: 
"<ii>"
	"ii" <aux> V IV Neg Ind Sg3 <W:0.0> @FAUX #2->0
: 
"<gusto>"
	"gustot" <mv> V IV Ind Prs ConNeg <W:0.0> @IMV #3->2
: 
"<dušše>"
	"dušše" Adv <W:0.0> @>N #4->5
: 
"<ráđđehussii>"
	"ráđđehus" N Sem/Org Sg Ill <W:0.0> @<ADVL #5->3
: 
"<ja>"
	"ja" CC <W:0.0> @CNP #6->5
: 
"<departemeanttaide>"
	"departemeanta" N Sem/Org Pl Ill <W:0.0> @<ADVL #7->5
"<,>"
	"," CLB <W:0.0> #8->9
: 
"<muhto>"
	"muhto" CC <W:0.0> @CNP #9->7
: 
"<maiddái>"
	"maiddái" Adv <W:0.0> @ADVL> #10->18
: 
"<direktoráhtaide>"
	"direktoráhtta" N Sem/Org Pl Ill <W:0.0> @<ADVL #11->5
: 
"<ja>"
	"ja" CC <W:0.0> @CNP #12->11
: 
"<eará>"
	"eará" Pron Indef Attr <W:0.0> @>A #13->14
: 
"<stáhtalaš>"
	"stáhtalaš" A Sem/Dummytag Attr <W:0.0> @>N #14->15
: 
"<hálddašanorgánaide>"
	"orgána" N Sem/Org Pl Ill <W:0.0> <cohort-with-dynamic-compound> <cohort-with-dynamic-compound> @<ADVL #15->11
		"hálddašeapmi" N Sem/Act Cmp/SgNom Cmp <W:0.0> #15->11
: 
"<maidda>"
	"mii" Pron Rel Pl Ill <W:0.0> @ADVL> #16->18
: 
"<lea>"
	"leat" <aux> V IV Ind Prs Sg3 <W:0.0> @FS-N< #17->15
: 
"<addon>"
	"addit" Ex/V Ex/TV Der/PassS <mv> V IV PrfPrc <W:0.0> @FS-N<IMV #18->17
: 
"<ovddasvástádus>"
	"ovddasvástádus" N Sem/Perc-emo Sg Nom <W:0.0> <cohort-with-dynamic-compound> @<SUBJ #19->17
: 
"<hálddašit>"
	"hálddašit" <mv> V TV Gram/3syll Inf <W:0.0> @FS-N<IMV #20->17
: 
"<njuolggadusaid>"
	"njuolggadus" N Sem/Rule Pl Acc <W:0.0> @<OBJ #21->20
: 
"<ja>"
	"ja" CC <W:0.0> @CNP #22->21
: 
"<doaimmaid>"
	"doaibma" N Sem/Act Pl Acc <W:0.0> @<OBJ #23->21
"<.>"
	"." CLB <W:0.0> #24->2
: 

"<Dutkanráđđi>"
	"dutkanráđđi" N Sem/Org Sg Nom <W:0.0> <cohort-with-dynamic-compound> @SUBJ> #1->2
: 
"<lea>"
	"leat" <mv> V IV Ind Prs Sg3 <W:0.0> @FMV #2->0
: 
"<maiddái>"
	"maiddái" Adv <W:0.0> @<ADVL #3->2
: 
"<dakkár>"
	"dakkár" Pron Dem Attr <W:0.0> @>N #4->5
: 
"<orgána>"
	"orgána" N Sem/Org Sg Nom <W:0.0> @<SPRED #5->2
"<.>"
	"." CLB <W:0.0> #6->2
: 

"<Danne>"
	"danne" Adv <W:0.0> @ADVL> #1->2
: 
"<vuordit>"
	"vuordit" <mv> V TV Ind Prs Pl1 <W:0.0> @FMV #2->0
: 
"<ahte>"
	"ahte" CS <W:0.0> @CVP #3->5
: 
"<Dutkanráđis>"
	"dutkanráđđi" N Sem/Org Sg Loc <W:0.0> <cohort-with-dynamic-compound> <hab> @ADVL> #4->5
: 
"<lea>"
	"leat" <mv> V IV Ind Prs Sg3 <W:0.0> @FS-<ADVL #5->2
: 
"<lagas>"
	"lagas" A Sem/Dummytag Attr <W:0.0> @>N #6->7
: 
"<oktavuohta>"
	"oktavuohta" N Sem/Plc-abstr_Rel_State Sg Nom <W:0.0> <ext> @<SUBJ #7->5
: 
"<Sámedikkiin>"
	"Sámediggi" N Prop Sem/Org Sg Com <W:0.0> <cohort-with-dynamic-compound> @<ADVL #8->5
: 
"<sámi>"
	"sápmi" N Sem/Hum_Lang Sg Gen <W:0.0> @>N #9->10
: 
"<dutkangažaldagaid>"
	"gažaldat" N Sem/Prod-ling Pl Gen <W:0.0> <cohort-with-dynamic-compound> <cohort-with-dynamic-compound> @>P #10->11
		"dutkan" N Sem/Act Cmp/SgNom Cmp <W:0.0> #10->11
: 
"<hárrái>"
	"hárrái" Po <W:0.0> @<ADVL #11->5
: 
"<–>"
	"–" PUNCT <W:0.0> #12->13
: 
"<jus>"
	"jus" CS <W:0.0> @CVP #13->0
: 
"<omd.>"
	"." CLB <W:0.0> "<.>" #14->2
		"omd" Adv Sem/Txt ABBR Gram/TAbbr <W:0.0> "<omd>" #14->2
: 

"<lea>"
	"leat" <mv> V IV Ind Prs Sg3 <W:0.0> sentinit @FMV #1->0
: 
"<sáhka>"
	"sáhka" N Sem/Semcon Sg Nom <W:0.0> <ext> @<SUBJ #2->1
: 
"<ođđa>"
	"ođas" A Sem/Dummytag Attr <W:0.0> @>N #3->4
: 
"<sámi>"
	"sápmi" N Sem/Hum_Lang Sg Gen <W:0.0> @>N #4->5
: 
"<dutkanprográmmaid>"
	"prográmma" N Sem/Act_Tool-it Pl Gen <W:0.0> <cohort-with-dynamic-compound> <cohort-with-dynamic-compound> @>N #5->6
		"dutkan" N Sem/Act Cmp/SgNom Cmp <W:0.0> #5->6
: 
"<dohkkeheamis>"
	"dohkkeheapmi" N Sem/Act Sg Loc <W:0.0> @<ADVL #6->1
: 
"<dahje>"
	"dahje" CC <W:0.0> @CNP #7->6
: 
"<čađaheamis>"
	"čađaheapmi" N Sem/Act Sg Loc <W:0.0> @<ADVL #8->6
"<,>"
	"," CLB <W:0.0> #9->10
: 
"<dahje>"
	"dahje" CC <W:0.0> @CVP #10->11
: 
"<jus>"
	"jus" CS <W:0.0> @CVP #11->12
: 
"<ležžet>"
	"leat" <mv> V IV Pot Prs Pl3 <W:0.0> @FS-<ADVL #12->1
: 
"<eará>"
	"eará" Pron Indef Attr <W:0.0> @>N #13->14
: 
"<dutkanprográmmat>"
	"dutkanprográmma" N Sem/Dummytag Pl Nom <W:0.0> <cohort-with-dynamic-compound> <ext> @<SUBJ #14->12
: 
"<main>"
	"mii" Pron Rel Pl Loc <W:0.0> <hab> @ADVL> #15->17
: 
"<soaitá>"
	"soaitit" <aux> V IV Ind Prs Sg3 <W:0.0> @FS-N< #16->14
: 
"<leat>"
	"leat" <mv> V IV Inf <W:0.0> @FS-N<IMV #17->16
: 
"<mearkkašupmi>"
	"mearkkašupmi" N Sem/Semcon Sg Nom <W:0.0> <ext> @<SUBJ #18->16
: 
"<sápmelaččaide>"
	"sápmelaš" N Sem/Hum Pl Ill <W:0.0> @<ADVL #19->17
: 
"<dahje>"
	"dahje" CC <W:0.0> @CNP #20->19
: 
"<sámi>"
	"sápmi" N Sem/Hum_Lang Sg Gen <W:0.0> @>N #21->22
: 
"<servodatovdáneapmái>"
	"servodatovdáneapmi" N Sem/Act Sg Ill <W:0.0> <cohort-with-dynamic-compound> @<ADVL #22->19
"<.>"
	"." CLB <W:0.0> #23->1
: 

"<Dat>"
	"dat" Pron Dem Sg Nom <W:0.0> @SUBJ> #1->2
: 
"<guoská>"
	"guoskat" <mv> V IV Ind Prs Sg3 <W:0.0> @FMV #2->0
: 
"<maid>"
	"maid" Adv <W:0.0> @<ADVL #3->2
: 
"<de>"
	"de" Adv <W:0.0> @ADVL> #4->6
: 
"<jus>"
	"jus" CS <W:0.0> @CVP #5->6
: 
"<leat>"
	"leat" <mv> V IV Ind Prs Pl3 <W:0.0> @FS-<ADVL #6->2
: 
"<stuorát>"
	"stuoris" Ex/A Der/Comp A Attr <W:0.0> @>N #7->8
: 
"<rievdadusat>"
	"rievdadus" N Sem/Act Pl Nom <W:0.0> <ext> @<SUBJ #8->6
: 
"<dahje>"
	"dahje" CC <W:0.0> @CNP #9->8
: 
"<nuppástumit>"
	"nuppástupmi" N Sem/Dummytag Pl Nom <W:0.0> <ext> @<SUBJ #10->8
: 
"<prográmmaid>"
	"prográmma" N Sem/Act_Tool-it Pl Gen <W:0.0> @>N #11->14
: 
"<ja>"
	"ja" CC <W:0.0> @CNP #12->11
: 
"<áŋgiruššamiid>"
	"áŋgiruššan" N Sem/Act Pl Gen <W:0.0> @>N #13->11
: 
"<sisdoalus>"
	"sisdoallu" N Sem/Semcon Sg Loc <W:0.0> @<ADVL #14->6
: 
"<ja>"
	"ja" CC <W:0.0> @CNP #15->14
: 
"<rámmain>"
	"rámma" N Sem/Semcon Pl Loc <W:0.0> @<ADVL #16->14
"<.>"
	"." CLB <W:0.0> #17->2
: 

"<¶>"
	"¶" CLB <W:0.0> #1->1
:\n

"<Munnje>"
	"mun" Pron Pers Sg1 Ill <W:0.0> sentinit @ADVL> #1->2
: 
"<lea>"
	"leat" <mv> V IV Ind Prs Sg3 <W:0.0> @FMV #2->0
: 
"<hui>"
	"hui" Adv <W:0.0> @>A #3->4
: 
"<deaŧalaš>"
	"deaŧalaš" A Sem/Dummytag Sg Nom <W:0.0> @<SPRED #4->2
: 
"<deattuhit>"
	"deattuhit" V TV Gram/3syll Inf <W:0.0> @ICL-SUBJ #5->2
: 
"<dakkár>"
	"dakkár" Pron Dem Attr <W:0.0> @>N #6->7
: 
"<bargovuogi>"
	"bargovuohki" N Sem/Feat Sg Acc <W:0.0> <cohort-with-dynamic-compound> @-F<OBJ #7->5
: 
"<Ráđđehusa>"
	"ráđđehus" N Sem/Org Sg Gen <W:0.0> @>N #8->9
: 
"<davviguovloáŋgiruššama>"
	"áŋgiruššan" N Sem/Act Sg Gen <W:0.0> <cohort-with-dynamic-compound> <cohort-with-dynamic-compound> @>P #9->10
		"guovlu" N Sem/Plc Cmp/SgNom Cmp <W:0.0> #9->10
			"davvi" N Sem/Plc Cmp/SgNom Cmp <W:0.0> #9->10
: 
"<dáfus>"
	"dáfus" Po <W:0.0> @-F<ADVL #10->5
"<.>"
	"." CLB <W:0.0> #11->2
: 

"<Dat>"
	"dat" Pron Dem Sg Nom <W:0.0> @>N #1->2
: 
"<áŋgiruššan>"
	"áŋgiruššan" N Sem/Act Sg Nom <W:0.0> @SUBJ> #2->3
: 
"<galgá>"
	"galgat" <aux> V IV Ind Prs Sg3 <W:0.0> @FAUX #3->0
: 
"<čađahuvvot>"
	"čađahit" Ex/V Ex/TV Gram/3syll Der/PassL <mv> V IV Inf <W:0.0> @IMV #4->3
: 
"<davviguovlluin>"
	"guovlu" N Sem/Plc Pl Loc <W:0.0> <cohort-with-dynamic-compound> <cohort-with-dynamic-compound> @<ADVL #5->4
		"davvi" N Sem/Plc Cmp/SgNom Cmp <W:0.0> #5->4
: 
"<gos>"
	"gos" Adv Subqst <W:0.0> <cs> @ADVL> #6->9
: 
"<eamiálbmogat>"
	"eamiálbmot" N Sem/Group_Hum Pl Nom <W:0.0> <cohort-with-dynamic-compound> @SUBJ> #7->8
: 
"<leat>"
	"leat" <aux> V IV Ind Prs Pl3 <W:0.0> @FS-N< #8->5
: 
"<ássan>"
	"ássat" <mv> V IV PrfPrc <W:0.0> @IMV #9->8
: 
"<ja>"
	"ja" CC <W:0.0> @CNP #10->9
: 
"<atnán>"
	"atnit" <mv> V TV PrfPrc <W:0.0> @IMV #11->9
: 
"<ealáhusriggodagaid>"
	"riggodat" N Sem/Obj_State Pl Acc <W:0.0> <cohort-with-dynamic-compound> <cohort-with-dynamic-compound> @<OBJ #12->11
		"ealáhus" N Sem/Domain Cmp/SgNom Cmp <W:0.0> #12->11
: 
"<mihá>"
	"mihá" Adv <W:0.0> @<ADVL #13->11
: 
"<ovdal go>"
	"ovdal go" CS <W:0.0> @CVP #14->0
: 
"<našunálastáhtat>"
	"nationálastáhta" N Err/Orth Sem/Dummytag Pl Nom <W:0.0> @X #15->0
: 
"<ásahuvve>"
	"ásahuvve" ? @X #16->0
"<.>"
	"." CLB <W:0.0> #17->3
: 

"<Eamiálbmotdimenšuvdna>"
	"eamiálbmotdimenšuvdna" N Sem/Dummytag Sg Nom <W:0.0> <cohort-with-dynamic-compound> @SUBJ> #1->2
: 
"<lea>"
	"leat" <mv> V IV Ind Prs Sg3 <W:0.0> @FMV #2->0
: 
"<guovddáš>"
	"guovddáš" A Err/Lex Sem/Dummytag Attr <W:0.0> @>N #3->6
: 
"<ja>"
	"ja" CC <W:0.0> @CNP #4->3
: 
"<mearkkašahtti>"
	"mearkkašahtti" A Sem/Dummytag Attr <W:0.0> @>N #5->3
: 
"<bealli>"
	"bealli" N Sem/Hum_Part Sg Nom <W:0.0> @<SPRED #6->2
: 
"<ráđđehusa>"
	"ráđđehus" N Sem/Org Sg Gen <W:0.0> @>N #7->8
: 
"<davviguovlopolitihkas>"
	"politihkka" N Sem/Domain Sg Loc <W:0.0> <cohort-with-dynamic-compound> <cohort-with-dynamic-compound> @N< #8->6
		"guovlu" N Sem/Plc Cmp/SgNom Cmp <W:0.0> #8->6
			"davvi" N Sem/Plc Cmp/SgNom Cmp <W:0.0> #8->6
"<.>"
	"." CLB <W:0.0> #9->2
: 

"<Dan>"
	"dat" Pron Dem Sg Ill Attr <W:0.0> @>N #1->2
: 
"<dimenšuvdnii>"
	"dimenšuvdna" N Sem/Feat Sg Ill <W:0.0> @ADVL> #2->3
: 
"<gullá>"
	"gullat" <mv> V TV Ind Prs Sg3 <W:0.0> @FMV #3->0
: 
"<maid>"
	"maid" Adv <W:0.0> @<ADVL #4->3
: 
"<ahte>"
	"ahte" CS <W:0.0> @CVP #5->7
: 
"<eamiálbmogiin>"
	"eamiálbmot" N Sem/Group_Hum Pl Loc <W:0.0> <cohort-with-dynamic-compound> <hab> @ADVL> #6->8
: 
"<fertejit>"
	"fertet" <aux> V IV Ind Prs Pl3 <W:0.0> @FS-OBJ #7->3
: 
"<leat>"
	"leat" <mv> V IV Inf <W:0.0> @FS-IMV #8->7
: 
"<duohta>"
	"duohta" A Sem/Dummytag Attr <W:0.0> @>N #9->10
: 
"<vejolašvuođat>"
	"vejolašvuohta" N Sem/State Pl Nom <W:0.0> <ext> @<SUBJ #10->7
: 
"<searvat>"
	"searvat" V IV Inf <W:0.0> @<ADVL #11->8
: 
"<mearrádusproseassaide>"
	"mearrádusproseassa" N Sem/Process Pl Ill <W:0.0> <cohort-with-dynamic-compound> @<ADVL #12->8
: 
"<ja>"
	"ja" CC <W:0.0> @CVP #13->7
: 
"<ovttasdoaibmat>"
	"ovttasdoaibmat" <mv> V IV Inf <W:0.0> @FS-IMV #14->8
: 
"<eará>"
	"eará" Pron Indef Attr <W:0.0> @>N #15->16
: 
"<davviguovllu>"
	"davviguovlu" N Sem/Plc Sg Gen <W:0.0> <cohort-with-dynamic-compound> @>N #16->17
: 
"<eamiálbmogiiguin>"
	"eamiálbmot" N Sem/Group_Hum Pl Com <W:0.0> <cohort-with-dynamic-compound> @<ADVL #17->14
"<.>"
	"." CLB <W:0.0> #18->3
: 

"<¶>"
	"¶" CLB <W:0.0> #1->1
:\n

"<Ráđđehus>"
	"ráđđehus" N Sem/Org Sg Nom <W:0.0> @SUBJ> #1->2
: 
"<lea>"
	"leat" <mv> V IV Ind Prs Sg3 <W:0.0> @FMV #2->0
: 
"<duhtavaš>"
	"duhtavaš" A Sem/Hum Sg Nom <W:0.0> @<SPRED #3->2
: 
"<go>"
	"go" CS <W:0.0> @CVP #4->6
: 
"<Norgga dutkanráđđi>"
	"Norgga dutkanráđđi" N Prop Sem/Org Sg Nom <W:0.0> @SUBJ> #5->6
: 
"<lea>"
	"leat" <aux> V IV Ind Prs Sg3 <W:0.0> @FS-<ADVL #6->2
: 
"<bargagoahtán>"
	"bargat" Ex/V TV Der/InchL <mv> V PrfPrc <W:0.0> @FS-IMV #7->6
: 
"<ollislaš>"
	"ollislaš" A Sem/Dummytag Attr <W:0.0> @>N #8->9
: 
"<davviguovloáŋgiruššamiin>"
	"áŋgiruššan" N Sem/Act Sg Com <W:0.0> <cohort-with-dynamic-compound> <cohort-with-dynamic-compound> @<ADVL #9->7
		"guovlu" N Sem/Plc Cmp/SgNom Cmp <W:0.0> #9->7
			"davvi" N Sem/Plc Cmp/SgNom Cmp <W:0.0> #9->7
"<.>"
	"." CLB <W:0.0> #10->2
: 

"<Mii>"
	"mun" Pron Pers Pl1 Nom <W:0.0> sentinit @SUBJ> #1->2
: 
"<leat>"
	"leat" <mv> V IV Ind Prs Pl1 <W:0.0> @FMV #2->0
: 
"<maiddái>"
	"maiddái" Adv <W:0.0> @<ADVL #3->2
: 
"<duhtavaččat>"
	"duhtavaš" A Sem/Hum Pl Nom <W:0.0> @<SPRED #4->2
: 
"<go>"
	"go" CS <W:0.0> @CVP #5->7
: 
"<Dutkanráđđi>"
	"dutkanráđđi" N Sem/Org Sg Nom <W:0.0> <cohort-with-dynamic-compound> @SUBJ> #6->7
: 
"<lea>"
	"leat" <aux> V IV Ind Prs Sg3 <W:0.0> @FS-<ADVL #7->2
: 
"<hábmegoahtán>"
	"hábmet" Ex/V TV Der/InchL <mv> V PrfPrc <W:0.0> @FS-IMV #8->7
: 
"<našunála>"
	"nationála" A Err/Orth Sem/Dummytag Attr <W:0.0> @>N #9->10
: 
"<doaibmaplána>"
	"doaibmaplána" N Sem/Prod-cogn Sg Acc <W:0.0> <cohort-with-dynamic-compound> @<OBJ #10->8
: 
"<dálkkádatdutkama>"
	"dutkan" N Sem/Act Sg Gen <W:0.0> <cohort-with-dynamic-compound> <cohort-with-dynamic-compound> @>P #11->12
		"dálkkádat" N Sem/Wthr Cmp/SgNom Cmp <W:0.0> #11->12
: 
"<dáfus>"
	"dáfus" Po <W:0.0> @<ADVL #12->8
"<.>"
	"." CLB <W:0.0> #13->2
: 

"<Ráđđehus>"
	"ráđđehus" N Sem/Org Sg Nom <W:0.0> @SUBJ> #1->2
: 
"<atná>"
	"atnit" <mv> V TV Ind Prs Sg3 <W:0.0> @FMV #2->0
: 
"<deaŧalažžan>"
	"deaŧalaš" A Sem/Dummytag Ess <W:0.0> @<OPRED #3->2
: 
"<ahte>"
	"ahte" CS <W:0.0> @CVP #4->6
: 
"<eamiálbmotperspektiiva>"
	"perspektiiva" N Sem/Semcon Sg Nom <W:0.0> <cohort-with-dynamic-compound> @SUBJ> #5->6
		"álbmot" N Sem/Group_Hum Cmp/SgNom Cmp <W:0.0> #5->6
			"eapmi" N Sem/Plant Cmp/SgGen Cmp <W:0.0> #5->6
: 
"<vuhtiiváldojuvvo>"
	"vuhtiiváldit" Ex/V Ex/TV Der/PassL <mv> V IV Ind Prs Sg3 <W:0.0> @FS-<ADVL #6->2
"<,>"
	"," CLB <W:0.0> #7->4
: 
"<ja>"
	"ja" CC <W:0.0> @CVP #8->9
: 
"<ahte>"
	"ahte" CS <W:0.0> @CVP #9->11
: 
"<dasa>"
	"dat" Pron Dem Sg Ill <W:0.0> @ADVL> #10->11
: 
"<lea>"
	"leat" <mv> V IV Ind Prs Sg3 <W:0.0> @FS-OBJ #11->6
: 
"<sadji>"
	"sadji" N Sem/Plc_Pos Sg Nom <W:0.0> <ext> @<SUBJ #12->11
: 
"<sihke>"
	"sihke" Adv <W:0.0> @>CC #13->15
: 
"<áŋgiruššamiin>"
	"áŋgiruššan" N Sem/Act Pl Loc <W:0.0> @<ADVL #14->11
: 
"<ja>"
	"ja" CC <W:0.0> @CNP #15->14
: 
"<doaibmaplánain>"
	"plána" N Sem/Prod-cogn Pl Loc <W:0.0> <cohort-with-dynamic-compound> @<ADVL #16->14
		"doaibma" N Sem/Act Cmp/SgNom Cmp <W:0.0> #16->14
"<.>"
	"." CLB <W:0.0> #17->2
: 

"<Mii>"
	"mun" Pron Pers Pl1 Nom <W:0.0> @SUBJ> #1->2
: 
"<diehtit>"
	"diehtit" <mv> V TV Ind Prs Pl1 <W:0.0> @FMV #2->0
: 
"<ahte>"
	"ahte" CS <W:0.0> @CVP #3->7
: 
"<biras->"
	"biras" N Sem/Plc Cmp/SgNom Cmp/SplitR Cmp <W:0.0> @>N #4->10
: 
"<ja>"
	"ja" CC <W:0.0> @CNP #5->4
: 
"<dálkkádatnuppástuvvamiin>"
	"dálkkádatnuppástuvvan" N Sem/Act Pl Loc <W:0.0> <cohort-with-dynamic-compound> @ADVL> #6->8
: 
"<sáhttet>"
	"sáhttit" <aux> V IV Ind Prs Pl3 <W:0.0> @FS-OBJ #7->2
: 
"<leat>"
	"leat" <mv> V IV Inf <W:0.0> @FS-IMV #8->7
: 
"<stuora>"
	"stuoris" A Sem/Hum Attr <W:0.0> @>N #9->10
: 
"<váikkuhusat>"
	"váikkuhus" N Sem/Prod Pl Nom <W:0.0> <ext> @<SUBJ #10->7
: 
"<eamiálbmogiid>"
	"eamiálbmot" N Sem/Group_Hum Pl Gen <W:0.0> <cohort-with-dynamic-compound> @>N #11->12
: 
"<dearvvašvuhtii>"
	"dearvvašvuohta" N Sem/State Sg Ill <W:0.0> @<ADVL #12->8
"<,>"
	"," CLB <W:0.0> #13->3
: 
"<eallinvuohkái>"
	"eallinvuohki" N Sem/Feat Sg Ill <W:0.0> <cohort-with-dynamic-compound> @<ADVL #14->8
: 
"<ja>"
	"ja" CC <W:0.0> @CNP #15->14
: 
"<árbevirolaš>"
	"árbevirolaš" A Sem/Dummytag Attr <W:0.0> @>N #16->17
: 
"<ealáhusaide>"
	"ealáhus" N Sem/Domain Pl Ill <W:0.0> @<ADVL #17->8
"<.>"
	"." CLB <W:0.0> #18->2
: 

"<Vuorddekeahtes>"
	"vuorddekeahtes" A Sem/Dummytag Attr <W:0.0> @>N #1->2
: 
"<nuppástuvvamat>"
	"nuppástuvvat" Ex/V IV Der/NomAct N Sem/Act Pl Nom <W:0.0> @SUBJ> #2->3
: 
"<sáhttet>"
	"sáhttit" <aux> V IV Ind Prs Pl3 <W:0.0> @FAUX #3->0
: 
"<dagahit>"
	"dagahit" <mv> V TV Gram/3syll Inf <W:0.0> @IMV #4->3
: 
"<eamiálbmogiid>"
	"eamiálbmot" N Sem/Group_Hum Pl Acc <W:0.0> <cohort-with-dynamic-compound> @<OBJ #5->4
: 
"<birgenlági>"
	"birgenláhki" N Sem/Dummytag Sg Gen <W:0.0> <cohort-with-dynamic-compound> @>P #6->7
: 
"<ovdii>"
	"ovdii" Po <W:0.0> @<ADVL #7->4
: 
"<ja>"
	"ja" CC <W:0.0> @CNP #8->7
: 
"<nu>"
	"nu" Adv <W:0.0> @>ADVL #9->10
: 
"<maiddái>"
	"maiddái" Adv <W:0.0> @<ADVL #10->7
: 
"<sin>"
	"son" Pron Pers Pl3 Gen <W:0.0> @>N #11->12
: 
"<gielaid>"
	"giella" N Sem/Lang_Tool Pl Gen <W:0.0> @>P #12->15
: 
"<ja>"
	"ja" CC <W:0.0> @CNP #13->12
: 
"<kultuvrraid>"
	"kultuvra" N Sem/Domain Pl Gen <W:0.0> @>P #14->12
: 
"<ovdii>"
	"ovdii" Po <W:0.0> @<ADVL #15->7
"<.>"
	"." CLB <W:0.0> #16->3
: 

"<Dán>"
	"dát" Pron Dem Sg Loc Attr <W:0.0> @>N #1->2
: 
"<suorggis>"
	"suorggis" N Sem/Cat Sg Nom <W:0.0> @SUBJ> #2->3
: 
"<ferte>"
	"fertet" <aux> V IV Ind Prs Sg3 <W:0.0> @FAUX #3->0
: 
"<čađat>"
	"čađat" Adv <W:0.0> @ADVL> #4->5
: 
"<čoaggit>"
	"čoaggit" <mv> V TV Inf <W:0.0> @IMV #5->3
: 
"<dieđuid>"
	"diehtu" N Sem/Prod-cogn_Txt Pl Acc <W:0.0> @<OBJ #6->5
: 
"<ja>"
	"ja" CC <W:0.0> @CNP #7->6
: 
"<máhtuid>"
	"máhttu" N Sem/Prod-cogn Pl Acc <W:0.0> @<OBJ #8->6
"<.>"
	"." CLB <W:0.0> #9->3
: 

"<Mii>"
	"mun" Pron Pers Pl1 Nom <W:0.0> @SUBJ> #1->2
: 
"<vuordit>"
	"vuordit" <mv> V TV Ind Prs Pl1 <W:0.0> @FMV #2->0
: 
"<ahte>"
	"ahte" CS <W:0.0> @CVP #3->4
: 
"<váldojuvvo>"
	"váldit" Ex/V Ex/TV Der/PassL <mv> V IV Ind Prs Sg3 <W:0.0> @FS-OBJ #4->2
: 
"<oktavuohta>"
	"oktavuohta" N Sem/Plc-abstr_Rel_State Sg Nom <W:0.0> @<SUBJ #5->4
: 
"<Sámedikkiin>"
	"Sámediggi" N Prop Sem/Org Sg Com <W:0.0> <cohort-with-dynamic-compound> @<ADVL #6->4
: 
"<árrat>"
	"árrat" Adv <W:0.0> @<ADVL #7->4
: 
"<dán>"
	"dát" Pron Dem Sg Loc Attr <W:0.0> @>N #8->9
: 
"<proseassas>"
	"proseassa" N Sem/Process Sg Loc <W:0.0> @<ADVL #9->4
"<,>"
	"," CLB <W:0.0> #10->3
: 
"<ja>"
	"ja" CC <W:0.0> @CVP #11->12
: 
"<ahte>"
	"ahte" CS <W:0.0> @CVP #12->14
: 
"<Dutkanráđđi>"
	"dutkanráđđi" N Sem/Org Sg Nom <W:0.0> <cohort-with-dynamic-compound> @SUBJ> #13->14
: 
"<ráhkada>"
	"ráhkadit" <mv> V TV Gram/3syll Ind Prs Sg3 <W:0.0> @FS-OBJ #14->4
: 
"<bargorutiinnaid>"
	"rutiidna" N Sem/Dummytag Pl Acc <W:0.0> <cohort-with-dynamic-compound> <cohort-with-dynamic-compound> <cohort-with-dynamic-compound> @<OBJ #15->14
		"bargu" N Sem/Act_Plc Cmp/SgNom Cmp <W:0.0> #15->14
: 
"<dutkandoaimmain>"
	"doaibma" N Sem/Act Sg Com <W:0.0> <cohort-with-dynamic-compound> <cohort-with-dynamic-compound> <cohort-with-dynamic-compound> @<ADVL #16->14
		"dutkan" N Sem/Act Cmp/SgNom Cmp <W:0.0> #16->14
: 
"<mat>"
	"mii" Pron Rel Pl Nom <W:0.0> @SUBJ> #17->18
: 
"<devdet>"
	"deavdit" <mv> V TV Ind Prs Pl3 <W:0.0> @FS-N< #18->16
: 
"<ovddasvástádusa>"
	"vástádus" N Sem/Prod-ling Sg Acc <W:0.0> <cohort-with-dynamic-compound> <cohort-with-dynamic-compound> <cohort-with-dynamic-compound> @<OBJ #19->18
		"ovddas" N Sem/State-sick Cmp/SgNom Cmp <W:0.0> #19->18
: 
"<ráđđádallat>"
	"ráđđádallat" V IV Inf <W:0.0> @N< #20->19
: 
"<riikka>"
	"riika" N Sem/Org Sg Gen <W:0.0> @>N #21->22
: 
"<eamiálbmogiin>"
	"eamiálbmot" N Sem/Group_Hum Sg Com <W:0.0> <cohort-with-dynamic-compound> @<ADVL #22->18
"<,>"
	"," CLB <W:0.0> #23->12
: 
"<namalassii>"
	"namalassii" Adv <W:0.0> @-F<ADVL #24->20
: 
"<Sámedikkiin>"
	"Sámediggi" N Prop Sem/Org Sg Com <W:0.0> <cohort-with-dynamic-compound> @APP-N< #25->22
"<.>"
	"." CLB <W:0.0> #26->2
: 

"<¶>"
	"¶" CLB <W:0.0> #1->1
:\n

"<Ráđđehus>"
	"ráđđehus" N Sem/Org Sg Nom <W:0.0> @SUBJ> #1->2
: 
"<lea>"
	"leat" <aux> V IV Ind Prs Sg3 <W:0.0> @FAUX #2->0
: 
"<deattuhan>"
	"deattuhit" <mv> V TV Gram/3syll PrfPrc <W:0.0> @IMV #3->2
: 
"<ahte>"
	"ahte" CS <W:0.0> @CVP #4->6
: 
"<Dutkanráđđi>"
	"dutkanráđđi" N Sem/Org Sg Nom <W:0.0> <cohort-with-dynamic-compound> @SUBJ> #5->6
: 
"<ii>"
	"ii" <aux> V IV Neg Ind Sg3 <W:0.0> @FS-OBJ #6->3
: 
"<galgga>"
	"galgat" <aux> V IV Ind Prs ConNeg <W:0.0> @FS-IAUX #7->6
: 
"<ráddjet>"
	"ráddjet" <mv> V TV Inf <W:0.0> @FS-IMV #8->7
: 
"<sámi>"
	"sápmi" N Sem/Hum_Lang Sg Gen <W:0.0> @>N #9->10
: 
"<dutkančuolmmaid>"
	"čuolbma" N Sem/Dummytag Pl Acc <W:0.0> <cohort-with-dynamic-compound> <cohort-with-dynamic-compound> @<OBJ #10->8
		"dutkan" N Sem/Act Cmp/SgNom Cmp <W:0.0> #10->8
: 
"<duššefal>"
	"duššefal" Adv <W:0.0> @<ADVL #11->8
: 
"<sierra>"
	"sierra" A Sem/Dummytag Attr <W:0.0> @>N #12->13
: 
"<sámi>"
	"sápmi" N Sem/Hum_Lang Sg Gen <W:0.0> @>N #13->14
: 
"<prográmmadoibmii>"
	"doaibma" N Sem/Act Sg Ill <W:0.0> <cohort-with-dynamic-compound> <cohort-with-dynamic-compound> @<ADVL #14->8
		"prográmma" N Sem/Act_Tool-it Cmp/SgNom Cmp <W:0.0> #14->8
"<.>"
	"." CLB <W:0.0> #15->2
: 

"<Danne>"
	"danne" Adv <W:0.0> @ADVL> #1->2
: 
"<lea>"
	"leat" <mv> V IV Ind Prs Sg3 <W:0.0> @FMV #2->0
: 
"<Dutkanráđđi>"
	"dutkanráđđi" N Sem/Org Sg Nom <W:0.0> <cohort-with-dynamic-compound> @<SUBJ #3->2
: 
"<geatnegahtton>"
	"geatnegahtton" A Sem/Dummytag Sg Nom <W:0.0> @<SPRED #4->2
: 
"<árvvoštallat>"
	"árvvoštallat" V TV Inf <W:0.0> @A< #5->4
: 
"<leat>"
	"leat" <mv> V IV Ind Prs Pl3 <W:0.0> @FMV #6->2
: 
"<go>"
	"go" Pcle Qst <W:0.0> @PCLE #7->6
: 
"<sámi>"
	"sápmi" N Sem/Hum_Lang Sg Gen <W:0.0> @>N #8->9
: 
"<dutkančuolmmat>"
	"dutkančuolbma" N Sem/Dummytag Pl Nom <W:0.0> <cohort-with-dynamic-compound> @<SUBJ #9->6
: 
"<relevánttat>"
	"relevánta" A Sem/Dummytag Pl Nom <W:0.0> @X #10->0
: 
"<dutkat>"
	"dutkat" V TV Inf <W:0.0> @A< #11->10
: 
"<ja>"
	"ja" CC <W:0.0> @CNP #12->11
: 
"<ruhtadit>"
	"ruhtadit" V TV Gram/3syll Inf <W:0.0> @A< #13->10
"<,>"
	"," CLB <W:0.0> #14->13
: 
"<maiddái>"
	"maiddái" Adv <W:0.0> @-F<ADVL #15->13
: 
"<eará>"
	"eará" Pron Indef Attr <W:0.0> @>N #16->17
: 
"<prográmmaid>"
	"prográmma" N Sem/Act_Tool-it Pl Gen <W:0.0> @>N #17->18
: 
"<rámmaid>"
	"rámma" N Sem/Semcon Pl Gen <W:0.0> @>P #18->19
: 
"<siskkobealde>"
	"siskkobealde" Po <W:0.0> @-F<ADVL #19->13
"<.>"
	"." CLB <W:0.0> #20->2
: 

"<1>"
	"1" Num Arab Sg Nom <W:0.0> @HNOUN #1->0
: 
"<St.prp.nr>"
	"St.prp.nr" URL <W:0.0> #2->2
"<.>"
	"." CLB <W:0.0> #3->1

"<1>"
	"1" Num Arab Sg Nom <W:0.0> @HNOUN #1->0
: 
"<(>"
	"(" PUNCT LEFT <W:0.0> #2->3
"<2005-2006>"
	"2005-2006" Num Sem/Year Pl Nom <W:0.0> @X #3->0
"<)>"
	")" PUNCT RIGHT <W:0.0> #4->5
: 
"<Bušeahttatermiidna>"
	"termiidna" N Sem/Time Sg Nom <W:0.0> <cohort-with-dynamic-compound> <cohort-with-dynamic-compound> @<SPRED #5->1
		"bušeahtta" N Sem/Money Cmp/SgNom Cmp <W:0.0> #5->1
: 
"<2006>"
	"2006" Num Sem/Year Sg Nom <W:0.0> @X #6->0
: 
"<–>"
	"–" PUNCT <W:0.0> #7->8
: 
"<Gielda- ja guovlodepartemeanta>"
	"Gielda- ja guovlodepartemeanta" N Prop Sem/Org Sg Nom <W:0.0> @<SPRED #8->1
: 
"<¶>"
	"¶" CLB <W:0.0> #9->1
:\n

"<Ráđđehus>"
	"ráđđehus" N Sem/Org Sg Nom <W:0.0> @SUBJ> #1->2
: 
"<lea>"
	"leat" <aux> V IV Ind Prs Sg3 <W:0.0> @FAUX #2->0
: 
"<dovddahan>"
	"dovddahit" <mv> V TV Gram/3syll PrfPrc <W:0.0> @IMV #3->2
: 
"<dáhtu>"
	"dáhttu" N Sem/Feat-psych Sg Acc <W:0.0> @<OBJ #4->3
: 
"<ahte>"
	"ahte" CS <W:0.0> @CVP #5->9
: 
"<Dutkanráđi>"
	"dutkanráđđi" N Sem/Org Sg Gen <W:0.0> <cohort-with-dynamic-compound> @>N #6->7
: 
"<sámi>"
	"sápmi" N Sem/Hum_Lang Sg Gen <W:0.0> @>N #7->8
: 
"<dutkanprográmma>"
	"dutkanprográmma" N Sem/Dummytag Sg Nom <W:0.0> <cohort-with-dynamic-compound> @SUBJ> #8->9
: 
"<guhkiduvvo>"
	"guhkidit" Ex/V Ex/TV Gram/3syll Der/PassL <mv> V IV Ind Prs Sg3 <W:0.0> @FS-<ADVL #9->3
: 
"<ja>"
	"ja" CC <W:0.0> @CVP #10->9
: 
"<nannejuvvo>"
	"nannet" Ex/V Ex/TV Der/PassL <mv> V IV Ind Prs Sg3 <W:0.0> @FS-<ADVL #11->9
"<.>"
	"." CLB <W:0.0> #12->2
: 

"<2>"
	"2" Num Arab Sg Nom <W:0.0> @HNOUN #1->0
: 
"<St.prp.nr>"
	"St.prp.nr" URL <W:0.0> #2->2
"<.>"
	"." CLB <W:0.0> #3->1

"<1>"
	"1" Num Arab Sg Nom <W:0.0> @SUBJ> #1->0
: 
"<(>"
	"(" PUNCT LEFT <W:0.0> #2->3
"<2005-2006>"
	"2005-2006" Num Sem/Year Pl Nom <W:0.0> @SUBJ> #3->0
"<)>"
	")" PUNCT RIGHT <W:0.0> #4->5
: 
"<Bušeahttatermiidna>"
	"termiidna" N Sem/Time Sg Nom <W:0.0> <cohort-with-dynamic-compound> <cohort-with-dynamic-compound> @SUBJ> #5->0
		"bušeahtta" N Sem/Money Cmp/SgNom Cmp <W:0.0> #5->0
: 
"<2006>"
	"2006" Num Sem/Year Sg Nom <W:0.0> @SUBJ> #6->0
: 
"<–>"
	"–" PUNCT <W:0.0> #7->8
: 
"<Gielda- ja guovlodepartemeanta>"
	"Gielda- ja guovlodepartemeanta" N Prop Sem/Org Sg Nom <W:0.0> @SUBJ> #8->13
"<<>"
	"<" PUNCT LEFT <W:0.0> #9->10
"<br>"
	"br" ? @X #10->0
: 
"<>>"
	">" PUNCT RIGHT <W:0.0> #11->12
:   
"<Mii>"
	"mun" Pron Pers Pl1 Nom <W:0.0> @SUBJ> #12->13
: 
"<sávvat>"
	"sávvat" <mv> V TV Ind Prs Pl1 <W:0.0> @FMV #13->0
: 
"<ahte>"
	"ahte" CS <W:0.0> @CVP #14->19
: 
"<Sámediggi>"
	"Sámediggi" N Prop Sem/Org Sg Nom <W:0.0> <cohort-with-dynamic-compound> @SUBJ> #15->19
: 
"<ja>"
	"ja" CC <W:0.0> @CNP #16->15
: 
"<Dutkanráđđi>"
	"dutkanráđđi" N Sem/Org Sg Nom <W:0.0> <cohort-with-dynamic-compound> @SUBJ> #17->15
: 
"<ovttas>"
	"ovttas" Adv <W:0.0> @ADVL> #18->19
: 
"<gávnnahit>"
	"gávnnahit" <mv> V TV Gram/3syll Ind Prs Pl1 <W:0.0> @FS-<ADVL #19->13
: 
"<makkár>"
	"makkár" Pron Interr Attr <W:0.0> @>N #20->21
: 
"<profiila>"
	"profiila" N Sem/Feat Sg Nom <W:0.0> @SUBJ> #21->26
: 
"<ja>"
	"ja" CC <W:0.0> @CNP #22->21
: 
"<hápmi>"
	"hápmi" N Sem/Feat-phys Sg Nom <W:0.0> @SUBJ> #23->21
: 
"<dán>"
	"dát" Pron Dem Sg Loc Attr <W:0.0> @>N #24->25
: 
"<barggus>"
	"bargu" N Sem/Act_Plc Sg Loc <W:0.0> @ADVL> #25->27
: 
"<galgá>"
	"galgat" <aux> V IV Ind Prs Sg3 <W:0.0> @FS-OBJ #26->19
: 
"<leat>"
	"leat" <mv> V IV Inf <W:0.0> @FS-IMV #27->26
"<.>"
	"." CLB <W:0.0> #28->1
: 

"<Mun>"
	"mun" Pron Pers Sg1 Nom <W:0.0> @SUBJ> #1->2
: 
"<sávan>"
	"sávvat" <mv> V TV Ind Prs Sg1 <W:0.0> @FMV #2->0
: 
"<maid>"
	"maid" Adv <W:0.0> @<ADVL #3->2
: 
"<ahte>"
	"ahte" CS <W:0.0> @CVP #4->10
: 
"<sámi>"
	"sápmi" N Sem/Hum_Lang Sg Gen <W:0.0> @>N #5->6
: 
"<fága->"
	"fága" N Sem/Edu Cmp/SgNom Cmp/SplitR Cmp <W:0.0> @>N #6->13
: 
"<ja>"
	"ja" CC <W:0.0> @CNP #7->6
: 
"<dutkanbirrasat>"
	"dutkanbiras" N Sem/Plc-abstr Pl Nom <W:0.0> <cohort-with-dynamic-compound> @SUBJ> #8->10
: 
"<aktiivvalaččat>"
	"aktiivvalaččat" Adv <W:0.0> @ADVL> #9->10
: 
"<ovddidit>"
	"ovddidit" <mv> V TV Gram/3syll Ind Prs Pl3 <W:0.0> @FS-<ADVL #10->2
: 
"<oainnuideaset>"
	"oaidnu" N Sem/Body-abstr_Feat-psych Pl Acc PxPl3 <W:0.0> @<OBJ #11->10
: 
"<dán>"
	"dát" Pron Dem Sg Loc Attr <W:0.0> @>N #12->13
: 
"<oktavuođas>"
	"oktavuohta" N Sem/Plc-abstr_Rel_State Sg Loc <W:0.0> @<ADVL #13->10
"<.>"
	"." CLB <W:0.0> #14->2
: 

"<¶>"
	"¶" CLB <W:0.0> #1->1
:\n

"<Sámi>"
	"sápmi" N Sem/Hum_Lang Sg Gen <W:0.0> @>N #1->2
: 
"<dutkamii>"
	"dutkan" N Sem/Act Sg Ill <W:0.0> @ADVL> #2->3
: 
"<gullá>"
	"gullat" <mv> V TV Ind Prs Sg3 <W:0.0> @FMV #3->0
: 
"<maid>"
	"mii" Pron Rel Sg Acc <W:0.0> @OBJ> #4->4
: 
"<dutkan>"
	"dutkat" V TV PrfPrc <W:0.0> @<OBJ #5->5
: 
"<julevsámi>"
	"sápmi" N Sem/Hum_Lang Sg Gen <W:0.0> <cohort-with-dynamic-compound> <cohort-with-dynamic-compound> @>N #6->9
		"julev" N Sem/Dummytag Cmp/SgNom Cmp <W:0.0> #6->9
	"sápmi" N Sem/Hum_Lang Sg Gen <W:0.0> <cohort-with-dynamic-compound> <cohort-with-dynamic-compound> @>N #6->9
		"julev" N Sem/Hum Cmp/SgNom Cmp <W:0.0> #6->9
: 
"<ja>"
	"ja" CC <W:0.0> @CNP #7->6
: 
"<lullisámi>"
	"sápmi" N Sem/Hum_Lang Sg Gen <W:0.0> <cohort-with-dynamic-compound> <cohort-with-dynamic-compound> @>N #8->6
		"lulli" N Sem/Dummytag Cmp/SgNom Cmp <W:0.0> #8->6
	"sápmi" N Sem/Hum_Lang Sg Gen <W:0.0> <cohort-with-dynamic-compound> <cohort-with-dynamic-compound> @>N #8->6
		"lulli" N Sem/Plc Cmp/SgNom Cmp <W:0.0> #8->6
: 
"<temáin>"
	"temá" N Sem/Semcon Pl Loc <W:0.0> @-F<ADVL #9->5
"<,>"
	"," CLB <W:0.0> #10->11
: 
"<muhto>"
	"muhto" CC <W:0.0> @CVP #11->3
: 
"<mun>"
	"mun" Pron Pers Sg1 Nom <W:0.0> @SUBJ> #12->13
: 
"<háliidan>"
	"háliidit" <aux> V TV Gram/3syll Ind Prs Sg1 <W:0.0> @FS-N< #13->2
: 
"<aŋkke>"
	"aŋkke" Adv <W:0.0> @ADVL> #14->15
: 
"<cuiget>"
	"cuiget" <mv> V IV Inf <W:0.0> @IMV #15->13
: 
"<ahte>"
	"ahte" CS <W:0.0> @CVP #16->21
: 
"<julevsámi>"
	"sápmi" N Sem/Hum_Lang Sg Gen <W:0.0> <cohort-with-dynamic-compound> <cohort-with-dynamic-compound> @>N #17->20
		"julev" N Sem/Dummytag Cmp/SgNom Cmp <W:0.0> #17->20
	"sápmi" N Sem/Hum_Lang Sg Gen <W:0.0> <cohort-with-dynamic-compound> <cohort-with-dynamic-compound> @>N #17->20
		"julev" N Sem/Hum Cmp/SgNom Cmp <W:0.0> #17->20
: 
"<ja>"
	"ja" CC <W:0.0> @CNP #18->17
: 
"<lullisámi>"
	"sápmi" N Sem/Hum_Lang Sg Gen <W:0.0> <cohort-with-dynamic-compound> <cohort-with-dynamic-compound> @>N #19->17
		"lulli" N Sem/Dummytag Cmp/SgNom Cmp <W:0.0> #19->17
	"sápmi" N Sem/Hum_Lang Sg Gen <W:0.0> <cohort-with-dynamic-compound> <cohort-with-dynamic-compound> @>N #19->17
		"lulli" N Sem/Plc Cmp/SgNom Cmp <W:0.0> #19->17
: 
"<dutkan>"
	"dutkan" N Sem/Act Sg Nom <W:0.0> @SUBJ> #20->21
: 
"<galggašii>"
	"galgat" <aux> V IV Cond Prs Sg3 <W:0.0> @FS-OBJ #21->13
: 
"<ain>"
	"ain" Adv <W:0.0> @ADVL> #22->24
: 
"<čielgaseappot>"
	"čielggas" Ex/A Der/Comp Ex/A Der/AAdv Adv <W:0.0> @ADVL> #23->24
: 
"<deattuhuvvot>"
	"deattuhit" Ex/V Ex/TV Gram/3syll Der/PassL <mv> V IV Inf <W:0.0> @FS-IMV #24->21
: 
"<sámi>"
	"sápmi" N Sem/Hum_Lang Sg Gen <W:0.0> @>N #25->26
: 
"<dutkanprográmma>"
	"dutkanprográmma" N Sem/Dummytag Sg Gen <W:0.0> <cohort-with-dynamic-compound> @>N #26->21
	"dutkanprográmma" N Sem/Dummytag Sg Nom <W:0.0> <cohort-with-dynamic-compound> @<SUBJ #26->21
: 
"<boahttevaš>"
	"boahttevaš" A Sem/Dummytag Attr <W:0.0> @>N #27->28
: 
"<profiillas>"
	"profiila" N Sem/Feat Sg Loc <W:0.0> @<ADVL #28->24
"<.>"
	"." CLB <W:0.0> #29->3
: 

"<Mis>"
	"mun" Pron Pers Pl1 Loc <W:0.0> sentinit <hab> @ADVL> #1->2
: 
"<leat>"
	"leat" <mv> V IV Ind Prs Pl3 <W:0.0> @FMV #2->0
: 
"<erenoamáš>"
	"erenoamáš" A Sem/Dummytag Attr <W:0.0> @>N #3->4
: 
"<hástalusat>"
	"hástalus" N Sem/Semcon Pl Nom <W:0.0> <ext> @<SUBJ #4->2
: 
"<áittardit>"
	"áittardit" <mv> V TV Gram/3syll Ind Prs Pl3 <W:0.0> @FMV #5->2
: 
"<ja>"
	"ja" CC <W:0.0> @CVP #6->5
: 
"<ovddidit>"
	"ovddidit" <mv> V TV Gram/3syll Ind Prs Pl3 <W:0.0> @FMV #7->5
: 
"<julevsámi>"
	"sápmi" N Sem/Hum_Lang Sg Gen <W:0.0> <cohort-with-dynamic-compound> @>N #8->11
		"julev" N Sem/Dummytag Cmp/SgNom Cmp <W:0.0> #8->11
	"sápmi" N Sem/Hum_Lang Sg Gen <W:0.0> <cohort-with-dynamic-compound> @>N #8->11
		"julev" N Sem/Hum Cmp/SgNom Cmp <W:0.0> #8->11
: 
"<ja>"
	"ja" CC <W:0.0> @CNP #9->8
: 
"<lullisámi>"
	"sápmi" N Sem/Hum_Lang Sg Gen <W:0.0> <cohort-with-dynamic-compound> @>N #10->8
		"lulli" N Sem/Dummytag Cmp/SgNom Cmp <W:0.0> #10->8
	"sápmi" N Sem/Hum_Lang Sg Gen <W:0.0> <cohort-with-dynamic-compound> @>N #10->8
		"lulli" N Sem/Plc Cmp/SgNom Cmp <W:0.0> #10->8
: 
"<giela>"
	"giella" N Sem/Lang_Tool Sg Acc <W:0.0> @<OBJ #11->7
: 
"<ja>"
	"ja" CC <W:0.0> @CNP #12->11
: 
"<kultuvrra>"
	"kultuvra" N Sem/Domain Sg Acc <W:0.0> @<OBJ #13->11
"<.>"
	"." CLB <W:0.0> #14->2
: 

"<Lea>"
	"leat" <mv> V IV Ind Prs Sg3 <W:0.0> sentinit @FMV #1->0
: 
"<illudahttu>"
	"dáhttu" N Err/Orth Sem/Feat-psych Sg Nom <W:0.0> <cohort-with-dynamic-compound> <cohort-with-dynamic-compound> <ext> @<SUBJ #2->1
		"illu" N Sem/Perc-emo Cmp/SgNom Cmp <W:0.0> #2->1
: 
"<ahte>"
	"ahte" CS <W:0.0> @CVP #3->10
: 
"<julevsámi>"
	"sápmi" N Sem/Hum_Lang Sg Gen <W:0.0> <cohort-with-dynamic-compound> <cohort-with-dynamic-compound> @>N #4->9
		"julev" N Sem/Dummytag Cmp/SgNom Cmp <W:0.0> #4->9
	"sápmi" N Sem/Hum_Lang Sg Gen <W:0.0> <cohort-with-dynamic-compound> <cohort-with-dynamic-compound> @>N #4->9
		"julev" N Sem/Hum Cmp/SgNom Cmp <W:0.0> #4->9
: 
"<ja>"
	"ja" CC <W:0.0> @CNP #5->4
: 
"<lullisámi>"
	"sápmi" N Sem/Hum_Lang Sg Gen <W:0.0> <cohort-with-dynamic-compound> <cohort-with-dynamic-compound> @>N #6->7
		"lulli" N Sem/Dummytag Cmp/SgNom Cmp <W:0.0> #6->7
	"sápmi" N Sem/Hum_Lang Sg Gen <W:0.0> <cohort-with-dynamic-compound> <cohort-with-dynamic-compound> @>N #6->7
		"lulli" N Sem/Plc Cmp/SgNom Cmp <W:0.0> #6->7
: 
"<fága->"
	"fága" N Sem/Edu Cmp/SgNom Cmp/SplitR Cmp <W:0.0> @>N #7->4
: 
"<ja>"
	"ja" CC <W:0.0> @CNP #8->7
: 
"<dutkanbirrasat>"
	"dutkanbiras" N Sem/Plc-abstr Pl Nom <W:0.0> <cohort-with-dynamic-compound> @SUBJ> #9->10
: 
"<leat>"
	"leat" <aux> V IV Ind Prs Pl3 <W:0.0> @FS-OBJ #10->1
: 
"<bures>"
	"bures" Adv <W:0.0> @ADVL> #11->12
: 
"<ovdáneame>"
	"ovdánit" <mv> V IV Gram/3syll Actio Ess <W:0.0> @FS-IMV #12->10
"<,>"
	"," CLB <W:0.0> #13->3
: 
"<ja go>"
	"ja go" CS <W:0.0> @CVP #14->15
: 
"<álggahit>"
	"álggahit" <mv> V TV Gram/3syll Ind Prs Pl3 <W:0.0> @FS-<ADVL #15->12
: 
"<ovttasbargguid>"
	"ovttasbargu" N Sem/Act Pl Acc <W:0.0> @<OBJ #16->15
: 
"<sihke>"
	"sihke" Adv <W:0.0> @>CC #17->19
: 
"<gaskaneaset>"
	"gaskan" Adv PxPl3 <W:0.0> @<ADVL #18->15
: 
"<ja>"
	"ja" CC <W:0.0> @CNP #19->18
: 
"<earáiguin>"
	"eará" Pron Indef Pl Com <W:0.0> @<SUBJ #20->15
"<.>"
	"." CLB <W:0.0> #21->1
: 

"<¶>"
	"¶" CLB <W:0.0> #1->1
:\n

"<Jus>"
	"jus" CS <W:0.0> @CVP #1->4
: 
"<sámi>"
	"sápmi" N Sem/Hum_Lang Sg Gen <W:0.0> @>N #2->3
: 
"<servodat>"
	"servodat" N Sem/Org Sg Nom <W:0.0> @SUBJ> #3->4
: 
"<galgá>"
	"galgat" <aux> V IV Ind Prs Sg3 <W:0.0> @FS-ADVL> #4->13
: 
"<sáhttit>"
	"sáhttit" <aux> V IV Inf <W:0.0> @FS-IAUX #5->4
: 
"<šaddat>"
	"šaddat" <mv> V IV Inf <W:0.0> @FS-IMV #6->5
: 
"<nanu>"
	"nanus" A Sem/Hum Attr <W:0.0> @>N #7->10
: 
"<ja>"
	"ja" CC <W:0.0> @CNP #8->7
: 
"<bistevaš>"
	"bistevaš" A Sem/Dummytag Attr <W:0.0> @>N #9->7
: 
"<servodahkan>"
	"servodat" N Sem/Org Ess <W:0.0> @<SPRED #10->6
"<,>"
	"," CLB <W:0.0> #11->1
: 
"<de>"
	"de" Adv <W:0.0> @ADVL> #12->13
: 
"<lea>"
	"leat" <mv> V IV Ind Prs Sg3 <W:0.0> @FMV #13->0
: 
"<guovddáš>"
	"guovddáš" A Err/Lex Sem/Dummytag Attr <W:0.0> @>N #14->15
: 
"<eaktun>"
	"eaktu" N Sem/Dummytag Ess <W:0.0> @<SPRED #15->13
: 
"<ahte>"
	"ahte" CS <W:0.0> @CVP #16->19
: 
"<sápmelaččain>"
	"sápmelaš" N Sem/Hum Pl Loc <W:0.0> <hab> @ADVL> #17->19
: 
"<alddiineaset>"
	"ieš" Pron Refl Loc PxPl3 <W:0.0> <hab> @ADVL> #18->19
: 
"<lea>"
	"leat" <mv> V IV Ind Prs Sg3 <W:0.0> @FS-<ADVL #19->13
: 
"<gelbbolašvuohta>"
	"gelbbolašvuohta" N Sem/Edu Sg Nom <W:0.0> <ext> @<SUBJ #20->19
: 
"<nu>"
	"nu" Adv <W:0.0> @>A #21->22
: 
"<olu>"
	"olu" A Sem/Dummytag Attr <W:0.0> @>N #22->23
: 
"<servodatsurggiin>"
	"suorgi" N Sem/Plc-abstr Pl Loc <W:0.0> <cohort-with-dynamic-compound> @<ADVL #23->19
		"servodat" N Sem/Org Cmp/SgNom Cmp <W:0.0> #23->19
: 
"<go>"
	"go" CS <W:0.0> @CNP #24->23
: 
"<vejolaš>"
	"vejolaš" A Sem/Dummytag Sg Nom <W:0.0> @COMP-CS< #25->24
"<.>"
	"." CLB <W:0.0> #26->13
: 

"<Ráđđehus>"
	"ráđđehus" N Sem/Org Sg Nom <W:0.0> @SUBJ> #1->2
: 
"<dáhttu>"
	"dáhttut" <mv> V TV Ind Prs Sg3 <W:0.0> @FMV #2->0
: 
"<ahte>"
	"ahte" CS <W:0.0> @CVP #3->9
: 
"<dutkanrekrutteren>"
	"rekrutteren" N Sem/Act Sg Nom <W:0.0> <cohort-with-dynamic-compound> @SUBJ> #4->9
		"dutkan" N Sem/Act Cmp/SgNom Cmp <W:0.0> #4->9
: 
"<ja>"
	"ja" CC <W:0.0> @CNP #5->4
: 
"<lonohallan>"
	"lonohallan" N Sem/Act Sg Nom <W:0.0> @SUBJ> #6->4
: 
"<eará>"
	"eará" Pron Indef Attr <W:0.0> @>N #7->8
: 
"<riikkaiguin>"
	"riika" N Sem/Org Pl Com <W:0.0> @ADVL> #8->10
: 
"<galgá>"
	"galgat" <aux> V IV Ind Prs Sg3 <W:0.0> @FS-OBJ #9->2
: 
"<nannejuvvot>"
	"nannet" Ex/V Ex/TV Der/PassL <mv> V IV Inf <W:0.0> @FS-IMV #10->9
"<.>"
	"." CLB <W:0.0> #11->2
: 

"<3>"
	"3" Num Arab Sg Gen <W:0.0> @>N #1->2
: 
"<Soria-Moria>"
	"Soria-Moria" N Prop Sem/Plc Sg Gen <W:0.0> <cohort-with-dynamic-compound> @>N #2->3
: 
"<cealkámuš>"
	"cealkámuš" N Sem/Prod-ling Sg Nom <W:0.0> @X #3->0
: 
"<2005>"
	"2005" Num Sem/Year Sg Nom <W:0.0> @X #4->0
:   
"<Lea>"
	"Lea" N Prop Sem/Fem Sg Nom <W:0.0> @X #5->0
: 
"<čielggas>"
	"čielggas" A Sem/Hum Sg Nom <W:0.0> @X #6->0
: 
"<ahte>"
	"ahte" CS <W:0.0> @CVP #7->11
: 
"<sámi>"
	"sápmi" N Sem/Hum_Lang Sg Gen <W:0.0> @>N #8->9
: 
"<prográmma>"
	"prográmma" N Sem/Act_Tool-it Sg Gen <W:0.0> @>N #9->11
	"prográmma" N Sem/Act_Tool-it Sg Nom <W:0.0> @SUBJ> #9->11
: 
"<guovddášmihttun>"
	"mihttu" N Sem/Feat-measr Ess <W:0.0> <cohort-with-dynamic-compound> <cohort-with-dynamic-compound> @SPRED> #10->13
		"guovddáš" N Sem/Plc Cmp/SgNom Cmp <W:0.0> #10->13
	"mihttu" N Sem/Feat-measr Ess <W:0.0> <cohort-with-dynamic-compound> <cohort-with-dynamic-compound> @SPRED> #10->13
		"guovdi" Ex/N Sem/Ani Der/Dimin N Cmp/SgNom Cmp <W:0.0> #10->13
: 
"<lea>"
	"leat" <aux> V IV Ind Prs Sg3 <W:0.0> @FS-OBJ #11->0
: 
"<dutkiid>"
	"dutki" N NomAg Sem/Hum Pl Acc <W:0.0> @OBJ> #12->13
: 
"<rekruteren>"
	"rekruteret" <mv> V TV PrfPrc <W:0.0> @FS-IMV #13->11
"<.>"
	"." CLB <W:0.0> #14->11
: 

"<Mun>"
	"mun" Pron Pers Sg1 Nom <W:0.0> @SUBJ> #1->2
: 
"<sávan>"
	"sávvat" <mv> V TV Ind Prs Sg1 <W:0.0> @FMV #2->0
: 
"<dát>"
	"dát" Pron Dem Sg Nom <W:0.0> @>N #3->4
: 
"<bargu>"
	"bargu" N Sem/Act_Plc Sg Nom <W:0.0> @SUBJ> #4->5
: 
"<joatkašuvvá>"
	"joatkašuvvat" <mv> V IV Ind Prs Sg3 <W:0.0> @FMV #5->2
: 
"<seamma>"
	"seammá" Adv <W:0.0> @>ADVL #6->7
: 
"<áŋgirit>"
	"áŋgirit" Adv <W:0.0> @<ADVL #7->5
: 
"<go>"
	"go" CS <W:0.0> @CVP #8->10
: 
"<dássožii>"
	"dassážii" Err/Orth Adv <W:0.0> @ADVL> #9->11
: 
"<lea>"
	"leat" <aux> V IV Ind Prs Sg3 <W:0.0> @FS-<ADVL #10->5
: 
"<dahkkon>"
	"dahkat" Ex/V Ex/TV Der/PassS <mv> V IV PrfPrc <W:0.0> @FS-IMV #11->10
: 
"<–>"
	"–" PUNCT <W:0.0> #12->13
: 
"<ja>"
	"ja" CC <W:0.0> @CVP #13->14
: 
"<ahte>"
	"ahte" CS <W:0.0> @CVP #14->16
: 
"<dutkanásahusat>"
	"dutkanásahus" N Sem/Org Pl Nom <W:0.0> <cohort-with-dynamic-compound> @SUBJ> #15->16
: 
"<leat>"
	"leat" <mv> V IV Ind Prs Pl3 <W:0.0> @FS-OBJ #16->10
: 
"<mielde>"
	"mielde" Adv <W:0.0> @<ADVL #17->16
: 
"<dan>"
	"dat" Pron Dem Sg Loc Attr <W:0.0> @>N #18->19
: 
"<barggus>"
	"bargu" N Sem/Act_Plc Sg Loc <W:0.0> @<ADVL #19->16
"<.>"
	"." CLB <W:0.0> #20->2
: 

"<Sámi>"
	"sápmi" N Sem/Hum_Lang Sg Gen <W:0.0> @>N #1->2
: 
"<dutkanbiras>"
	"dutkanbiras" N Sem/Plc-abstr Sg Nom <W:0.0> <cohort-with-dynamic-compound> @SUBJ> #2->3
: 
"<lea>"
	"leat" <mv> V IV Ind Prs Sg3 <W:0.0> @FMV #3->0
: 
"<unni>"
	"unni" A Sem/Dummytag Sg Nom <W:0.0> @<SPRED #4->3
: 
"<ja>"
	"ja" CC <W:0.0> @CVP #5->3
: 
"<dat>"
	"dat" Pron Dem Sg Nom <W:0.0> @SUBJ> #6->7
: 
"<lea>"
	"leat" <mv> V IV Ind Prs Sg3 <W:0.0> @FMV #7->3
: 
"<hearkkes>"
	"hearki" A Sem/Hum Attr <W:0.0> @>N #8->9
: 
"<dilis>"
	"dilli" N Sem/State Sg Loc <W:0.0> @<ADVL #9->7
"<.>"
	"." CLB <W:0.0> #10->3
: 

"<Lean>"
	"leat" <aux> V IV Ind Prs Sg1 <W:0.0> sentinit @FAUX #1->0
: 
"<gullan>"
	"gullat" <mv> V TV PrfPrc <W:0.0> @IMV #2->1
: 
"<ahte>"
	"ahte" CS <W:0.0> @CVP #3->8
: 
"<oallugat>"
	"ollugat" Pron Indef Pl Nom <W:0.0> @SUBJ> #4->8
: 
"<dálá>"
	"dálá" A Sem/Dummytag Attr <W:0.0> @>N #5->6
: 
"<sámi>"
	"sápmi" N Sem/Hum_Lang Sg Gen <W:0.0> @>N #6->7
: 
"<dutkiin>"
	"dutki" N NomAg Sem/Hum Pl Loc <W:0.0> @Pron< #7->4
: 
"<šaddet>"
	"šaddat" <mv> V IV Ind Prs Pl3 <W:0.0> @FS-<ADVL #8->2
: 
"<penšunistan>"
	"pensionista" N Sem/Hum Err/Orth Ess <W:0.0> @<SPRED #9->8
: 
"<muhtun>"
	"muhtun" Pron Indef Attr <W:0.0> @>N #10->12
: 
"<moatti>"
	"moadde" Pron Indef Sg Gen <W:0.0> @>N #11->12
: 
"<jagi>"
	"jahki" N Sem/Measr_Time Sg Gen <W:0.0> @>P #12->13
: 
"<geahčen>"
	"geahčen" Po <W:0.0> @<ADVL #13->8
"<!>"
	"!" CLB <W:0.0> #14->1
: 

"<Danne>"
	"danne" Adv <W:0.0> @ADVL> #1->7
: 
"<ferte>"
	"fertet" <aux> V IV Ind Prs Sg3 <W:0.0> @FAUX #2->0
: 
"<liigedoaibmabijuid>"
	"bidju" N Sem/Dummytag Pl Gen <W:0.0> <cohort-with-dynamic-compound> <cohort-with-dynamic-compound> @>P #3->6
		"doaibma" N Sem/Act Cmp/SgNom Cmp <W:0.0> #3->6
			"liigi" N Sem/Dummytag Cmp/SgNom Cmp <W:0.0> #3->6
: 
"<ja>"
	"ja" CC <W:0.0> @CNP #4->3
: 
"<áŋgiruššama>"
	"áŋgiruššan" N Sem/Act Sg Gen <W:0.0> @>P #5->3
: 
"<bokte>"
	"bokte" Po <W:0.0> @ADVL> #6->7
: 
"<hobehit>"
	"hobehit" <mv> V TV Gram/3syll Inf <W:0.0> @IMV #7->2
: 
"<sámi>"
	"sápmi" N Sem/Hum_Lang Sg Gen <W:0.0> @>N #8->9
: 
"<dutkamii>"
	"dutkan" N Sem/Act Sg Ill <W:0.0> @<ADVL #9->7
: 
"<ođđa>"
	"ođas" A Sem/Dummytag Attr <W:0.0> @>N #10->13
: 
"<ja>"
	"ja" CC <W:0.0> @CNP #11->10
: 
"<gievrras>"
	"gievra" A Sem/Hum Attr <W:0.0> @>N #12->10
: 
"<dutkanbirrasa>"
	"dutkanbiras" N Sem/Plc-abstr Sg Acc <W:0.0> <cohort-with-dynamic-compound> @<OBJ #13->7
"<.>"
	"." CLB <W:0.0> #14->2
: 

"<¶>"
	"¶" CLB <W:0.0> #1->1
:\n

"<Lea>"
	"leat" <mv> V IV Ind Prs Sg3 <W:0.0> sentinit @FMV #1->0
: 
"<illudahtti>"
	"illudahtti" A Sem/Dummytag Sg Nom <W:0.0> @<SPRED #2->1
: 
"<diehtit>"
	"diehtit" V TV Inf <W:0.0> @A< #3->2
: 
"<ahte>"
	"ahte" CS <W:0.0> @CVP #4->10
: 
"<norggabeale>"
	"bealle" N Sem/Part Sg Gen <W:0.0> <cohort-with-dynamic-compound> <cohort-with-dynamic-compound> @>N #5->6
		"norga" N Sem/Dummytag Cmp/SgGen Cmp <W:0.0> #5->6
: 
"<sámi>"
	"sápmi" N Sem/Hum_Lang Sg Gen <W:0.0> @>N #6->7
: 
"<fága->"
	"fága" N Sem/Edu Cmp/SgNom Cmp/SplitR Cmp <W:0.0> @>N #7->12
: 
"<ja>"
	"ja" CC <W:0.0> @CNP #8->7
: 
"<dutkanbirrasiin>"
	"dutkanbiras" N Sem/Plc-abstr Pl Loc <W:0.0> <cohort-with-dynamic-compound> @ADVL> #9->10
: 
"<leat>"
	"leat" <mv> V IV Ind Prs Pl3 <W:0.0> @FS-<ADVL #10->1
: 
"<guhkes>"
	"guhkki" A Sem/Dummytag Attr <W:0.0> @>N #11->12
: 
"<vásáhusat>"
	"vásáhus" N Sem/Perc-emo Pl Nom <W:0.0> <ext> @<SUBJ #12->10
: 
"<riikkaidgaskasaš>"
	"riikkaidgaskasaš" A Sem/Dummytag Attr <W:0.0> @>N #13->14
: 
"<dutkanovttasbarggus>"
	"dutkanovttasbargu" N Sem/Act Sg Loc <W:0.0> <cohort-with-dynamic-compound> @<ADVL #14->10
"<.>"
	"." CLB <W:0.0> #15->1
: 

"<Dasa lassin>"
	"dasa lassin" Adv <W:0.0> @ADVL> #1->2
: 
"<leat>"
	"leat" <mv> V IV Ind Prs Pl1 <W:0.0> @FMV #2->0
: 
"<mii>"
	"mun" Pron Pers Pl1 Nom <W:0.0> @<SUBJ #3->2
: 
"<ásahan>"
	"ásahit" <mv> V TV Gram/3syll PrfPrc <W:0.0> @IMV #4->2
: 
"<riikkaidgaskasaš>"
	"riikkaidgaskasaš" A Sem/Dummytag Attr <W:0.0> @>N #5->6
: 
"<guovddážiid>"
	"guovddáš" N Sem/Plc Pl Acc <W:0.0> @<OBJ #6->4
: 
"<nugo>"
	"nugo" CS <W:0.0> @CNP #7->6
: 
"<ee>"
	"ee" Interj Err/Lex <W:0.0> @INTERJ #8->0
"<.>"
	"." CLB <W:0.0> #9->2
: 

"<Boazodoalu>"
	"boazodoallu" N Sem/Domain Sg Gen <W:0.0> <cohort-with-dynamic-compound> @>N #1->3
: 
"<riikkaidgaskasaš>"
	"riikkaidgaskasaš" A Sem/Dummytag Attr <W:0.0> @>N #2->3
: 
"<fága->"
	"fága" N Sem/Edu Cmp/SgNom Cmp/SplitR Cmp <W:0.0> @>N #3->18
: 
"<ja>"
	"ja" CC <W:0.0> @CNP #4->3
: 
"<gaskkustanguovddáža>"
	"gaskkustanguovddáš" N Sem/Plc Sg Acc <W:0.0> <cohort-with-dynamic-compound> @OBJ> #5->19
: 
"<ja>"
	"ja" CC <W:0.0> @CNP #6->5
: 
"<Álgoálbmotvuoigatvuođaid>"
	"vuoigatvuohta" N Sem/Rule Pl Acc <W:0.0> <cohort-with-dynamic-compound> <cohort-with-dynamic-compound> @OBJ> #7->7
		"álbmot" N Sem/Group_Hum Cmp/SgNom Cmp <W:0.0> #7->7
			"álgu" N Sem/Time Cmp/SgNom Cmp <W:0.0> #7->7
: 
"<gelbbolašvuođaguovddáža>"
	"gelbbolašvuođaguovddáš" N Sem/Plc Sg Acc <W:0.0> <cohort-with-dynamic-compound> @APP-N< #8->7
"<,>"
	"," CLB <W:0.0> #9->8
: 
"<mat>"
	"mii" Pron Rel Pl Nom <W:0.0> @SUBJ> #10->19
: 
"<ovttasbarggu>"
	"ovttasbargu" N Sem/Act Sg Gen <W:0.0> @>P #11->12
: 
"<bokte>"
	"bokte" Po <W:0.0> @ADVL> #12->19
: 
"<riikka>"
	"riika" N Sem/Org Sg Acc <W:0.0> @OBJ> #13->19
: 
"<ja>"
	"ja" CC <W:0.0> @CNP #14->13
: 
"<riikkaidgaskasaš>"
	"riikkaidgaskasaš" A Sem/Dummytag Attr <W:0.0> @>N #15->16
: 
"<fága->"
	"fága" N Sem/Edu Cmp/SgNom Cmp/SplitR Cmp <W:0.0> @>N #16->18
: 
"<ja>"
	"ja" CC <W:0.0> @CNP #17->16
: 
"<dutkanbirrasiiguin>"
	"dutkanbiras" N Sem/Plc-abstr Pl Com <W:0.0> <cohort-with-dynamic-compound> @ADVL> #18->19
: 
"<vižžet>"
	"viežžat" <mv> V TV Ind Prs Pl3 <W:0.0> @FS-N< #19->7
	"vižžet" <mv> V TV Inf <W:0.0> @IMV #19->7
: 
"<ja>"
	"ja" CC <W:0.0> @CVP #20->19
: 
"<ávkkástallet>"
	"ávkkástallat" <mv> V TV Ind Prs Pl3 <W:0.0> @FS-N< #21->19
: 
"<dutkamiin>"
	"dutkan" N Sem/Act Sg Com <W:0.0> @<ADVL #22->21
: 
"<ja>"
	"ja" CC <W:0.0> @CNP #23->22
: 
"<dutkanbohtosiiguin>"
	"dutkanboađus" N Sem/Semcon Pl Com <W:0.0> <cohort-with-dynamic-compound> @<ADVL #24->22
"<.>"
	"." CLB <W:0.0> #25->25
: 

"<Dát>"
	"dát" Pron Dem Pl Nom <W:0.0> @>N #1->2
: 
"<ásahusat>"
	"ásahus" N Sem/Org Pl Nom <W:0.0> @SUBJ> #2->3
: 
"<leat>"
	"leat" <mv> V IV Ind Prs Pl3 <W:0.0> @FMV #3->0
: 
"<deaŧalaš>"
	"deaŧalaš" A Sem/Dummytag Sg Nom <W:0.0> @X #4->0
: 
"<ovttasbargoguoibmin>"
	"guoibmi" N Sem/Hum Ess <W:0.0> <cohort-with-dynamic-compound> @<SPRED #5->3
		"ovttasbargu" N Sem/Act Cmp/SgNom Cmp <W:0.0> #5->3
: 
"<dutkanrekruterema>"
	"rekruteren" N Sem/Act Sg Gen <W:0.0> <cohort-with-dynamic-compound> @>N #6->11
		"dutkan" N Sem/Act Cmp/SgNom Cmp <W:0.0> #6->11
: 
"<ja>"
	"ja" CC <W:0.0> @CNP #7->6
: 
"<eará>"
	"eará" Pron Indef Attr <W:0.0> @>N #8->9
: 
"<riikkaid>"
	"riika" N Sem/Org Pl Gen <W:0.0> @>N #9->10
: 
"<dutkiidlonohallama>"
	"lonohallan" N Sem/Act Sg Gen <W:0.0> <cohort-with-dynamic-compound> @>N #10->6
		"dutki" N NomAg Sem/Hum Cmp/PlGen Cmp <W:0.0> #10->6
: 
"<barggus>"
	"bargu" N Sem/Act_Plc Sg Loc <W:0.0> @<ADVL #11->3
"<.>"
	"." CLB <W:0.0> #12->3
: 

"<Mii>"
	"mun" Pron Pers Pl1 Nom <W:0.0> @SUBJ> #1->2
: 
"<sávvat>"
	"sávvat" <mv> V TV Ind Prs Pl1 <W:0.0> @FMV #2->0
: 
"<ahte>"
	"ahte" CS <W:0.0> @CVP #3->10
: 
"<sihke>"
	"sihke" Adv <W:0.0> @>CC #4->6
: 
"<Dutkanráđđi>"
	"dutkanráđđi" N Sem/Org Sg Nom <W:0.0> <cohort-with-dynamic-compound> @SUBJ> #5->10
: 
"<ja>"
	"ja" CC <W:0.0> @CNP #6->5
: 
"<fágabirrasat>"
	"fágabiras" N Sem/Plc-abstr Pl Nom <W:0.0> <cohort-with-dynamic-compound> @SUBJ> #7->5
: 
"<muđui>"
	"muđui" Adv <W:0.0> @ADVL> #8->10
: 
"<eambbo>"
	"eambbo" Adv Gram/Comp <W:0.0> @ADVL> #9->10
: 
"<movttiidahttet>"
	"movttiidahttit" <mv> V TV Ind Prs Pl3 <W:0.0> @FS-<ADVL #10->2
: 
"<rádjerasttildeaddji>"
	"rádjerasttildeaddji" A Sem/Hum Attr <W:0.0> @>N #11->14
: 
"<ja>"
	"ja" CC <W:0.0> @CNP #12->11
: 
"<riikkaidgaskasaš>"
	"riikkaidgaskasaš" A Sem/Dummytag Attr <W:0.0> @>N #13->11
: 
"<dutkanovttasbargui>"
	"dutkanovttasbargu" N Sem/Act Sg Ill <W:0.0> <cohort-with-dynamic-compound> @<ADVL #14->10
"<.>"
	"." CLB <W:0.0> #15->2
: 

"<¶>"
	"¶" CLB <W:0.0> #1->1
:\n

"<Davviriikkalaš>"
	"davviriikkalaš" A Sem/Hum Attr <W:0.0> @>N #1->2
: 
"<dutkanovttasbarggu>"
	"dutkanovttasbargu" N Sem/Act Sg Gen <W:0.0> <cohort-with-dynamic-compound> @>P #2->3
: 
"<dáfus>"
	"dáfus" Po <W:0.0> @ADVL> #3->5
"<,>"
	"," CLB <W:0.0> #4->3
: 
"<šaddá>"
	"šaddat" <mv> V IV Ind Prs Sg3 <W:0.0> @FMV #5->0
: 
"<miellagiddevaš>"
	"miellagiddevaš" A Sem/Dummytag Sg Nom <W:0.0> @<SPRED #6->5
: 
"<čuovvut>"
	"čuovvut" V TV Inf <W:0.0> @A< #7->6
: 
"<Dutkanráđi>"
	"dutkanráđđi" N Sem/Org Sg Gen <W:0.0> <cohort-with-dynamic-compound> @>N #8->11
: 
"<ja>"
	"ja" CC <W:0.0> @CNP #9->8
: 
"<Sámedikki>"
	"Sámediggi" N Prop Sem/Org Sg Gen <W:0.0> <cohort-with-dynamic-compound> @>N #10->8
: 
"<ovttasbarggu>"
	"ovttasbargu" N Sem/Act Sg Acc <W:0.0> @-F<OBJ #11->7
: 
"<árvvoštallat>"
	"árvvoštallat" V TV Inf <W:0.0> @<OBJ #12->5
: 
"<Norgga>"
	"Norga" N Prop Sem/Plc Sg Acc <W:0.0> @-F<OBJ #13->12
"<,>"
	"," CLB <W:0.0> #14->13
: 
"<Ruoŧa>"
	"Ruoŧŧa" N Prop Sem/Plc Sg Gen <W:0.0> @>N #15->21
: 
"<ja>"
	"ja" CC <W:0.0> @CNP #16->15
: 
"<Suoma>"
	"Suopma" N Prop Sem/Plc Sg Gen <W:0.0> @>N #17->15
: 
"<oktasaš>"
	"oktasaš" A Sem/Dummytag Attr <W:0.0> @>N #18->19
: 
"<sámi>"
	"sápmi" N Sem/Hum_Lang Sg Gen <W:0.0> @>N #19->20
: 
"<dutkanlávdegotti>"
	"dutkanlávdegoddi" N Sem/Org Sg Gen <W:0.0> <cohort-with-dynamic-compound> @>N #20->15
: 
"<álggaheami>"
	"álggaheapmi" N Sem/Act Sg Acc <W:0.0> @-F<OBJ #21->13
: 
"<4>"
	"4" Num Arab Sg Gen <W:0.0> @<ADVL #22->5
	"4" Num Arab Sg Nom <W:0.0> @<SUBJ #22->5
: 
"<St.prp.nr>"
	"St.prp.nr" URL <W:0.0> #23->23
"<.>"
	"." CLB <W:0.0> #24->5

"<1>"
	"1" Num Arab Sg Nom <W:0.0> @HNOUN #1->0
: 
"<(>"
	"(" PUNCT LEFT <W:0.0> #2->3
"<2005-2006>"
	"2005-2006" Num Sem/Year Pl Nom <W:0.0> @X #3->0
"<)>"
	")" PUNCT RIGHT <W:0.0> #4->5
: 
"<Gielda- ja guovlodepartemeanta>"
	"Gielda- ja guovlodepartemeanta" N Prop Sem/Org Sg Nom <W:0.0> @<SPRED #5->1
"<<>"
	"<" PUNCT LEFT <W:0.0> #6->7
"<br>"
	"br" ? @X #7->0
: 
"<>>"
	">" PUNCT RIGHT <W:0.0> #8->7
:   
"<.>"
	"." CLB <W:0.0> #9->1
: 

"<Ráđđehus>"
	"ráđđehus" N Sem/Org Sg Nom <W:0.0> @SUBJ> #1->2
: 
"<deattuha>"
	"deattuhit" <mv> V TV Gram/3syll Ind Prs Sg3 <W:0.0> @FMV #2->0
: 
"<ahte>"
	"ahte" CS <W:0.0> @CVP #3->6
: 
"<oktasaš>"
	"oktasaš" A Sem/Dummytag Attr <W:0.0> @>N #4->5
: 
"<dutkanlávdegoddi>"
	"dutkanlávdegoddi" N Sem/Org Sg Nom <W:0.0> <cohort-with-dynamic-compound> @SUBJ> #5->6
: 
"<sáhtášii>"
	"sáhttit" <aux> V IV Cond Prs Sg3 <W:0.0> @FS-OBJ #6->2
: 
"<hábmet>"
	"hábmet" <mv> V TV Inf <W:0.0> @FS-IMV #7->6
: 
"<strategiijjaid>"
	"strategiijjaid" ? @X #8->0
: 
"<sámi>"
	"sápmi" N Sem/Hum_Lang Sg Gen <W:0.0> @>N #9->10
: 
"<dutkamii>"
	"dutkan" N Sem/Act Sg Ill <W:0.0> @<ADVL #10->7
"<,>"
	"," CLB <W:0.0> #11->3
: 
"<ja>"
	"ja" CC <W:0.0> @CVP #12->6
: 
"<buoridit>"
	"buoridit" <mv> V TV Gram/3syll Inf <W:0.0> @FS-IMV #13->7
: 
"<davviriikkaid>"
	"riika" N Sem/Org Pl Gen <W:0.0> <cohort-with-dynamic-compound> <cohort-with-dynamic-compound> @>N #14->15
		"davvi" N Sem/Plc Cmp/SgNom Cmp <W:0.0> #14->15
: 
"<dutkama>"
	"dutkan" N Sem/Act Sg Gen <W:0.0> @>N #15->16
: 
"<resursaávkkástallama>"
	"resursaávkkástallan" N Sem/Act Sg Acc <W:0.0> <cohort-with-dynamic-compound> @<OBJ #16->13
"<.>"
	"." CLB <W:0.0> #17->2
: 

"<Dakkár>"
	"dakkár" Pron Dem Attr <W:0.0> @>N #1->2
: 
"<čielggadeapmi>"
	"čielggadeapmi" N Sem/Act Sg Nom <W:0.0> @SUBJ> #2->3
: 
"<lea>"
	"leat" <mv> V IV Ind Prs Sg3 <W:0.0> @FMV #3->0
: 
"<deaŧalaš>"
	"deaŧalaš" A Sem/Dummytag Sg Nom <W:0.0> @<SPRED #4->3
"<,>"
	"," CLB <W:0.0> #5->4
: 
"<sihke>"
	"sihke" Adv <W:0.0> @>CC #6->10
: 
"<davviriikkalaš>"
	"davviriikkalaš" A Sem/Hum Attr <W:0.0> @>N #7->8
: 
"<ovttasbargoperspektiivvas>"
	"perspektiiva" N Sem/Semcon Sg Loc <W:0.0> <cohort-with-dynamic-compound> <cohort-with-dynamic-compound> @<ADVL #8->3
		"ovttasbargu" N Sem/Act Cmp/SgNom Cmp <W:0.0> #8->3
: 
"<sámi>"
	"sápmi" N Sem/Hum_Lang Sg Gen <W:0.0> @>P #9->12
: 
"<ja>"
	"ja" CC <W:0.0> @CNP #10->9
: 
"<eamiálbmotdutkama>"
	"dutkan" N Sem/Act Sg Gen <W:0.0> <cohort-with-dynamic-compound> <cohort-with-dynamic-compound> @>P #11->9
		"álbmot" N Sem/Group_Hum Cmp/SgNom Cmp <W:0.0> #11->9
			"eapmi" N Sem/Plant Cmp/SgGen Cmp <W:0.0> #11->9
: 
"<hárrái>"
	"hárrái" Po <W:0.0> @<ADVL #12->3
"<,>"
	"," CLB <W:0.0> #13->14
: 
"<ja>"
	"ja" CC <W:0.0> @CNP #14->12
: 
"<maiddái>"
	"maiddái" Adv <W:0.0> @<ADVL #15->3
: 
"<eiseválddiid>"
	"eiseváldi" N Sem/Org Pl Gen <W:0.0> @>P #16->9
: 
"<bealis>"
	"bealis" Po <W:0.0> @<ADVL #17->3
: 
"<ráđđehusaid>"
	"ráđđehus" N Sem/Org Pl Gen <W:0.0> @>P #18->21
: 
"<ja>"
	"ja" CC <W:0.0> @CNP #19->18
: 
"<sámedikkiid>"
	"diggi" N Sem/Org Pl Gen <W:0.0> <cohort-with-dynamic-compound> <cohort-with-dynamic-compound> @>P #20->18
		"sápmi" N Sem/Hum_Lang Cmp/SgGen Cmp <W:0.0> #20->18
: 
"<hárrái>"
	"hárrái" Po <W:0.0> @<ADVL #21->3
"<.>"
	"." CLB <W:0.0> #22->3
: 

"<Leažžá>"
	"leat" <mv> V IV Pot Prs Sg3 <W:0.0> sentinit @FMV #1->0
: 
"<go>"
	"go" CS <W:0.0> @CVP #2->5
: 
"<praktihkalaččat>"
	"praktihkalaččat" Adv <W:0.0> @ADVL> #3->5
: 
"<vejolaš>"
	"vejolaš" A Sem/Dummytag Sg Nom <W:0.0> @X #4->0
: 
"<hupmat>"
	"hupmat" <mv> V TV Inf <W:0.0> @FS-IMV #5->1
: 
"<sierra>"
	"sierra" A Sem/Dummytag Attr <W:0.0> @>N #6->7
: 
"<dutkanráđi>"
	"dutkanráđđi" N Sem/Org Sg Gen <W:0.0> <cohort-with-dynamic-compound> @>N #7->8
: 
"<ásaheami>"
	"ásaheapmi" N Sem/Act Sg Gen <W:0.0> @>P #8->9
: 
"<birra>"
	"birra" Po <W:0.0> @<ADVL #9->5
"<,>"
	"," CLB <W:0.0> #10->2
: 
"<mii>"
	"mii" Pron Rel Sg Nom <W:0.0> @SUBJ> #11->13
: 
"<omd.>"
	"omd" Adv Sem/Txt ABBR Gram/TAbbr <W:0.0> @ADVL> #12->13
: 
"<juohká>"
	"juohkit" <mv> V TV Ind Prs Sg3 <W:0.0> @FS-N< #13->5
: 
"<juolludusaid>"
	"juolludus" N Sem/Money Pl Acc <W:0.0> @<OBJ #14->13
: 
"<oktasaš>"
	"oktasaš" A Sem/Dummytag Attr <W:0.0> @>N #15->16
: 
"<dutkanprošeavttaide>"
	"prošeakta" N Sem/Act Pl Ill <W:0.0> <cohort-with-dynamic-compound> <cohort-with-dynamic-compound> @<ADVL #16->13
		"dutkan" N Sem/Act Cmp/SgNom Cmp <W:0.0> #16->13
"<,>"
	"," CLB <W:0.0> #17->2
: 
"<lea>"
	"leat" <mv> V IV Ind Prs Sg3 <W:0.0> @FS-VFIN< #18->13
: 
"<ášši>"
	"ášši" N Sem/Semcon Sg Gen <W:0.0> @<ADVL #19->18
: 
"<man>"
	"mii" Pron Indef Sg Gen <W:0.0> @>N #20->21
: 
"<árvideamis>"
	"árvidit" Ex/V TV Gram/3syll Der/NomAct N Sg Loc <W:0.0> @<ADVL #21->18
: 
"<ádjánit>"
	"ádjánit" <mv> V IV Gram/3syll Inf <W:0.0> @IMV #22->18
: 
"<vel>"
	"vel" Adv <W:0.0> @<ADVL #23->22
: 
"<ovtta>"
	"okta" Num Sg Gen <W:0.0> @>N #24->25
: 
"<áiggi>"
	"áigi" N Sem/Time Sg Gen <W:0.0> @<ADVL #25->22
: 
"<čoavdit>"
	"čoavdit" <mv> V TV Inf <W:0.0> @IMV #26->22
"<.>"
	"." CLB <W:0.0> #27->1
: 

"<¶>"
	"¶" CLB <W:0.0> #1->1
:\n

"<Ráđđehus>"
	"ráđđehus" N Sem/Org Sg Nom <W:0.0> @SUBJ> #1->2
: 
"<atná>"
	"atnit" <mv> V TV Ind Prs Sg3 <W:0.0> @FMV #2->0
: 
"<mávssolažžan>"
	"mávssolaš" A Sem/Dummytag Ess <W:0.0> @<OPRED #3->2
: 
"<atnit>"
	"atnit" <mv> V TV Inf <W:0.0> @IMV #4->2
: 
"<ja>"
	"ja" CC <W:0.0> @CNP #5->4
: 
"<čalmmustahttit>"
	"čalmmustahttit" <mv> V TV Inf <W:0.0> @IMV #6->4
: 
"<sámegiela>"
	"sámegiella" N Sem/Lang Sg Gen <W:0.0> <cohort-with-dynamic-compound> @>N #7->8
: 
"<originálagiellan>"
	"giella" N Sem/Lang_Tool Ess <W:0.0> <cohort-with-dynamic-compound> <cohort-with-dynamic-compound> @<OPRED #8->6
		"originála" N Sem/Dummytag Cmp/SgNom Cmp <W:0.0> #8->6
: 
"<go>"
	"go" CS <W:0.0> @CVP #9->11
: 
"<dutkamuš>"
	"dutkamuš" N Sem/Dummytag Sg Nom <W:0.0> @SUBJ> #10->11
: 
"<lea>"
	"leat" <mv> V IV Ind Prs Sg3 <W:0.0> @FS-<ADVL #11->6
: 
"<sámi>"
	"sápmi" N Sem/Hum_Lang Sg Gen <W:0.0> @>N #12->13
: 
"<dilálašvuođaid>"
	"dilálašvuohta" N Sem/State Pl Gen <W:0.0> @>P #13->14
: 
"<birra>"
	"birra" Po <W:0.0> @<ADVL #14->11
"<,>"
	"," CLB <W:0.0> #15->9
: 
"<erenoamážit>"
	"erenoamážit" Adv <W:0.0> @<ADVL #16->11
: 
"<go>"
	"go" CS <W:0.0> @CVP #17->19
: 
"<dutkamuš>"
	"dutkamuš" N Sem/Dummytag Sg Nom <W:0.0> @SUBJ> #18->19
: 
"<lea>"
	"leat" <mv> V IV Ind Prs Sg3 <W:0.0> @FS-<ADVL #19->11
: 
"<árbemáhtuid>"
	"máhttu" N Sem/Prod-cogn Pl Gen <W:0.0> <cohort-with-dynamic-compound> <cohort-with-dynamic-compound> @>P #20->21
		"árbi" N Sem/Dummytag Cmp/SgNom Cmp <W:0.0> #20->21
: 
"<birra>"
	"birra" Po <W:0.0> @<ADVL #21->19
"<,>"
	"," CLB <W:0.0> #22->17
: 
"<ja go>"
	"ja go" CS <W:0.0> @CVP #23->25
: 
"<dutkanbohtosat>"
	"dutkanboađus" N Sem/Semcon Pl Nom <W:0.0> <cohort-with-dynamic-compound> @SUBJ> #24->25
: 
"<galget>"
	"galgat" <aux> V IV Ind Prs Pl3 <W:0.0> @FS-<ADVL #25->19
: 
"<gaskkustuvvot>"
	"gaskkustit" Ex/V Ex/TV Gram/3syll Der/PassL <mv> V IV Inf <W:0.0> @FS-IMV #26->25
: 
"<sámi>"
	"sápmi" N Sem/Hum_Lang Sg Gen <W:0.0> @>N #27->28
: 
"<geavaheddjiide>"
	"geavaheaddji" N NomAg Sem/Hum Pl Ill <W:0.0> @<ADVL #28->26
: 
"<ja>"
	"ja" CC <W:0.0> @CNP #29->28
: 
"<birrasiidda>"
	"biras" N Sem/Plc Pl Ill <W:0.0> @<ADVL #30->28
"<.>"
	"." CLB <W:0.0> #31->2
: 

"<5>"
	"5" Num Arab Sg Nom <W:0.0> @HNOUN #1->0
: 
"<St.prp.nr>"
	"St.prp.nr" URL <W:0.0> #2->2
"<.>"
	"." CLB <W:0.0> #3->1

"<1>"
	"1" Num Arab Sg Nom <W:0.0> @SUBJ> #1->9
: 
"<(>"
	"(" PUNCT LEFT <W:0.0> #2->3
"<2005-2006>"
	"2005-2006" Num Sem/Year Pl Nom <W:0.0> @SUBJ> #3->9
"<)>"
	")" PUNCT RIGHT <W:0.0> #4->5
: 
"<Gielda- ja guovlodepartemeanta>"
	"Gielda- ja guovlodepartemeanta" N Prop Sem/Org Sg Nom <W:0.0> @SUBJ> #5->9
"<<>"
	"<" PUNCT LEFT <W:0.0> #6->7
"<br>"
	"br" ? @X #7->0
: 
"<>>"
	">" PUNCT RIGHT <W:0.0> #8->9
:   
"<Ferten>"
	"fertet" <aux> V IV Ind Prs Sg1 <W:0.0> @FAUX #9->0
: 
"<deattuhit>"
	"deattuhit" <mv> V TV Gram/3syll Inf <W:0.0> @IMV #10->9
: 
"<ahte>"
	"ahte" CS <W:0.0> @CVP #11->12
: 
"<dárbbašit>"
	"dárbbašit" <mv> V TV Gram/3syll Ind Prs Pl3 <W:0.0> @FS-<ADVL #12->10
: 
"<dutkiid>"
	"dutki" N NomAg Sem/Hum Pl Acc <W:0.0> @<OBJ #13->12
: 
"<geat>"
	"gii" Pron Rel Pl Nom <W:0.0> @SUBJ> #14->15
: 
"<dutket>"
	"dutkat" <mv> V TV Ind Prs Pl3 <W:0.0> @FS-N< #15->13
: 
"<eará>"
	"eará" Pron Indef Attr <W:0.0> @>N #16->17
: 
"<gielaide>"
	"giella" N Sem/Lang_Tool Pl Ill <W:0.0> @<ADVL #17->15
: 
"<nai>"
	"nai" Pcle <W:0.0> @PCLE #18->17
"<,>"
	"," CLB <W:0.0> #19->11
: 
"<in>"
	"ii" <aux> V IV Neg Ind Sg1 <W:0.0> @FAUX #20->9
: 
"<ge>"
	"ge" Pcle <W:0.0> @PCLE #21->20
: 
"<oaivvil>"
	"oaivvildit" <mv> V TV Gram/3syll Ind Prs ConNeg <W:0.0> @IMV #22->20
: 
"<ahte>"
	"ahte" CS <W:0.0> @CVP #23->25
: 
"<dutkanbohtosat>"
	"dutkanboađus" N Sem/Semcon Pl Nom <W:0.0> <cohort-with-dynamic-compound> @SUBJ> #24->25
: 
"<eai>"
	"ii" <aux> V IV Neg Ind Pl3 <W:0.0> @FS-OBJ #25->22
: 
"<galggaše>"
	"galgat" <aux> V IV Cond Prs ConNeg <W:0.0> @FS-IAUX #26->25
: 
"<gaskkustuvvot>"
	"gaskkustit" Ex/V Ex/TV Gram/3syll Der/PassL <mv> V IV Inf <W:0.0> @FS-IMV #27->26
: 
"<eará>"
	"eará" Pron Indef Attr <W:0.0> @>N #28->29
: 
"<dutkiide>"
	"dutki" N NomAg Sem/Hum Pl Ill <W:0.0> @<ADVL #29->27
: 
"<ja>"
	"ja" CC <W:0.0> @CNP #30->29
: 
"<eará>"
	"eará" Pron Indef Attr <W:0.0> @>N #31->32
: 
"<gielat>"
	"giella" N Sem/Lang_Tool Pl Nom <W:0.0> @<SUBJ #32->25
: 
"<dutkanbirrasiidda>"
	"dutkanbiras" N Sem/Plc-abstr Pl Ill <W:0.0> <cohort-with-dynamic-compound> @<ADVL #33->27
"<.>"
	"." CLB <W:0.0> #34->9
: 

"<¶>"
	"¶" CLB <W:0.0> #1->1
:\n

"<Lea>"
	"leat" <mv> V IV Ind Prs Sg3 <W:0.0> sentinit @FMV #1->0
: 
"<deaŧalaš>"
	"deaŧalaš" A Sem/Dummytag Sg Nom <W:0.0> @<SPRED #2->1
: 
"<ahte>"
	"ahte" CS <W:0.0> @CVP #3->6
: 
"<sámi>"
	"sápmi" N Sem/Hum_Lang Sg Gen <W:0.0> @>N #4->5
: 
"<prográmma>"
	"prográmma" N Sem/Act_Tool-it Sg Nom <W:0.0> @SUBJ> #5->6
: 
"<váikkuha>"
	"váikkuhit" <mv> V IV Gram/3syll Ind Prs Sg3 <W:0.0> @FS-OBJ #6->1
: 
"<dasa>"
	"dat" Pron Dem Sg Ill <W:0.0> @<ADVL #7->6
: 
"<ahte>"
	"ahte" CS <W:0.0> @CVP #8->10
: 
"<dutkan>"
	"dutkan" N Sem/Act Sg Nom <W:0.0> @SUBJ> #9->10
: 
"<háhká>"
	"háhkat" <mv> V TV Ind Prs Sg3 <W:0.0> @FS-<ADVL #10->6
: 
"<ja>"
	"ja" CC <W:0.0> @CVP #11->10
: 
"<nanne>"
	"nannet" <mv> V TV Ind Prs Sg3 <W:0.0> @FS-<ADVL #12->10
: 
"<luohttámuša>"
	"luohttámuš" N Sem/Dummytag Sg Acc <W:0.0> @<OBJ #13->12
: 
"<sámi>"
	"sápmi" N Sem/Hum_Lang Sg Gen <W:0.0> @>N #14->15
: 
"<álbmogii>"
	"álbmot" N Sem/Group_Hum Sg Ill <W:0.0> @<ADVL #15->12
: 
"<mii>"
	"mii" Pron Rel Sg Nom <W:0.0> @SUBJ> #16->17
: 
"<dutkojuvvo>"
	"dutkat" Ex/V Ex/TV Der/PassL <mv> V IV Ind Prs Sg3 <W:0.0> @FS-N< #17->15
"<.>"
	"." CLB <W:0.0> #18->1
: 

"<Dán>"
	"dát" Pron Dem Sg Loc Attr <W:0.0> @>N #1->2
: 
"<oktavuođas>"
	"oktavuohta" N Sem/Plc-abstr_Rel_State Sg Loc <W:0.0> @ADVL> #2->3
: 
"<leat>"
	"leat" <mv> V IV Ind Prs Pl3 <W:0.0> @FMV #3->0
: 
"<olu>"
	"olu" A Sem/Dummytag Attr <W:0.0> @>N #4->5
: 
"<sámegielhástalusat>"
	"hástalus" N Sem/Semcon Pl Nom <W:0.0> <cohort-with-dynamic-compound> <cohort-with-dynamic-compound> <ext> @<SUBJ #5->3
		"sámegiella" N Sem/Dummytag Cmp/Sh Cmp <W:0.0> #5->3
"<:>"
	":" CLB <W:0.0> #6->3
: 
"<gávdnat>"
	"gávdnat" <mv> V TV Ind Prs Pl1 <W:0.0> @FMV #7->3
	"gávdnat" <mv> V TV Inf <W:0.0> @IMV #7->3
: 
"<dutkiid>"
	"dutki" N NomAg Sem/Hum Pl Acc <W:0.0> @<OBJ #8->7
: 
"<geain>"
	"gii" Pron Rel Pl Loc <W:0.0> <hab> @ADVL> #9->10
: 
"<lea>"
	"leat" <mv> V IV Ind Prs Sg3 <W:0.0> @FS-N< #10->7
: 
"<máhttu>"
	"máhttu" N Sem/Prod-cogn Sg Nom <W:0.0> <ext> @<SUBJ #11->10
: 
"<sámi>"
	"sápmi" N Sem/Hum_Lang Sg Gen <W:0.0> @>N #12->13
: 
"<diliin>"
	"dilli" N Sem/State Pl Loc <W:0.0> @<ADVL #13->10
"<,>"
	"," CLB <W:0.0> #14->13
: 
"<bisuhit>"
	"bisuhit" <mv> V TV Gram/3syll Ind Prs Pl3 <W:0.0> @FMV #15->7
: 
"<dynamalaš>"
	"dynámalaš" A Err/Orth-a-á Sem/Dummytag Attr <W:0.0> @>N #16->17
: 
"<fága->"
	"fága" N Sem/Edu Cmp/SgNom Cmp/SplitR Cmp <W:0.0> @>N #17->25
: 
"<ja>"
	"ja" CC <W:0.0> @CNP #18->17
: 
"<dutkanbirrasiid>"
	"dutkanbiras" N Sem/Plc-abstr Pl Acc <W:0.0> <cohort-with-dynamic-compound> @<OBJ #19->15
"<,>"
	"," CLB <W:0.0> #20->19
: 
"<atnit>"
	"atnit" <mv> V TV Ind Prs Pl1 <W:0.0> @FMV #21->15
: 
"<ja>"
	"ja" CC <W:0.0> @CNP #22->21
: 
"<čalmmustuhttit>"
	"čalmmustuhttit" Ex/V TV Der/NomAg N Pl Nom <W:0.0> @<SUBJ #23->21
: 
"<sámegiela>"
	"sámegiella" N Sem/Lang Sg Gen <W:0.0> <cohort-with-dynamic-compound> @>N #24->25
: 
"<originálagiellan>"
	"giella" N Sem/Lang_Tool Ess <W:0.0> <cohort-with-dynamic-compound> <cohort-with-dynamic-compound> @<OPRED #25->19
		"originála" N Sem/Dummytag Cmp/SgNom Cmp <W:0.0> #25->19
: 
"<dutkamis>"
	"dutkan" N Sem/Act Sg Loc <W:0.0> @<ADVL #26->23
"<,>"
	"," CLB <W:0.0> #27->26
: 
"<kártet>"
	"kártet" <mv> V TV Ind Prs Pl1 <W:0.0> @FMV #28->21
: 
"<ja>"
	"ja" CC <W:0.0> @CNP #29->28
: 
"<duođaštit>"
	"duođaštit" <mv> V TV Gram/3syll Ind Prs Pl1 <W:0.0> @FMV #30->28
: 
"<árbevirolaš>"
	"árbevirolaš" A Sem/Dummytag Attr <W:0.0> @>N #31->32
: 
"<máhtuid>"
	"máhttu" N Sem/Prod-cogn Pl Acc <W:0.0> @<OBJ #32->30
"<,>"
	"," CLB <W:0.0> #33->32
: 
"<vuohkkasit>"
	"vuohkkasit" Adv <W:0.0> @ADVL> #34->35
: 
"<gaskkustit>"
	"gaskkustit" <mv> V TV Gram/3syll Ind Prs Pl1 <W:0.0> @FMV #35->30
: 
"<dutkanbohtosiid>"
	"dutkanboađus" N Sem/Semcon Pl Acc <W:0.0> <cohort-with-dynamic-compound> @<OBJ #36->35
: 
"<sidjiide>"
	"son" Pron Pers Pl3 Ill <W:0.0> @<ADVL #37->35
: 
"<geaid>"
	"gii" Pron Rel Pl Gen <W:0.0> @>P #38->39
: 
"<birra>"
	"birra" Po <W:0.0> @ADVL> #39->41
: 
"<dutkamuš>"
	"dutkamuš" N Sem/Dummytag Sg Nom <W:0.0> @SUBJ> #40->41
: 
"<lea>"
	"leat" <mv> V IV Ind Prs Sg3 <W:0.0> @FS-N< #41->37
"<,>"
	"," CLB <W:0.0> #42->43
: 
"<dahje>"
	"dahje" CC <W:0.0> @CNP #43->41
: 
"<daidda>"
	"dat" Pron Dem Pl Ill <W:0.0> @>N #44->45
: 
"<joavkkuide>"
	"joavku" N Sem/Group_Hum_Plc Pl Ill <W:0.0> @<ADVL #45->41
: 
"<maidda>"
	"mii" Pron Rel Pl Ill <W:0.0> @ADVL> #46->49
: 
"<dutkamuš>"
	"dutkamuš" N Sem/Dummytag Sg Nom <W:0.0> @SUBJ> #47->48
: 
"<lea>"
	"leat" <aux> V IV Ind Prs Sg3 <W:0.0> @FS-N< #48->45
: 
"<guoskan>"
	"guoskat" <mv> V IV PrfPrc <W:0.0> @FS-N<IMV #49->48
"<.>"
	"." CLB <W:0.0> #50->3
: 

"<¶>"
	"¶" CLB <W:0.0> #1->1
:\n

"<Beate>"
	"Beate" N Prop Sem/Fem Attr <W:0.0> @>N #1->2
: 
"<Mortensen>"
	"Mortensen" N Prop Sem/Sur Attr <W:0.0> @>N #2->3
: 
"<Nesheim>"
	"Nesheim" N Prop Sem/Sur Sg Nom <W:0.0> @SUBJ> #3->8
: 
"<ja>"
	"ja" CC <W:0.0> @CNP #4->3
: 
"<Svanhild>"
	"Svanhild" N Prop Sem/Fem Attr <W:0.0> @>N #5->6
: 
"<Andersena>"
	"Andersen" N Prop Sem/Sur Sg Gen <W:0.0> @>N #6->7
: 
"<dokumentárafilbma>"
	"dokumentárafilbma" N Sem/Prod-vis Sg Nom <W:0.0> <cohort-with-dynamic-compound> @SUBJ> #7->3
: 
"<lea>"
	"leat" <mv> V IV Ind Prs Sg3 <W:0.0> @FMV #8->0
: 
"<buorren>"
	"buorre" A Sem/Hum Ess <W:0.0> @>N #9->10
: 
"<ovdamearkan>"
	"mearka" N Sem/Sign Ess <W:0.0> <cohort-with-dynamic-compound> <cohort-with-dynamic-compound> @<SPRED #10->8
		"ovda" N Sem/Dummytag Cmp/SgNom Cmp <W:0.0> #10->8
: 
"<dasa>"
	"dat" Pron Dem Sg Ill <W:0.0> @<ADVL #11->8
: 
"<movt>"
	"movt" Adv Subqst <W:0.0> <cs> @ADVL> #12->15
: 
"<gaskkusteapmi>"
	"gaskkusteapmi" N Sem/Act Sg Nom <W:0.0> @SUBJ> #13->14
: 
"<sáhttá>"
	"sáhttit" <aux> V IV Ind Prs Sg3 <W:0.0> @FS-<ADVL #14->8
: 
"<dahkkot>"
	"dahkat" Ex/V Ex/TV Der/PassS <mv> V IV Inf <W:0.0> @IMV #15->14
: 
"<ođđa>"
	"ođas" A Sem/Dummytag Attr <W:0.0> @>N #16->20
: 
"<ja>"
	"ja" CC <W:0.0> @CVP #17->14
: 
"<vuogas>"
	"vuogas" A Sem/Hum Attr <W:0.0> @>N #18->19
: 
"<vuogi>"
	"vuohki" N Sem/Feat Sg Gen <W:0.0> @>P #19->20
: 
"<mielde>"
	"mielde" Po <W:0.0> @<ADVL #20->15
"<.>"
	"." CLB <W:0.0> #21->8
: 

"<Mii>"
	"mun" Pron Pers Pl1 Nom <W:0.0> sentinit @SUBJ> #1->2
: 
"<leat>"
	"leat" <aux> V IV Ind Prs Pl1 <W:0.0> @FAUX #2->0
: 
"<duvle>"
	"duvle" Adv Sem/Time <W:0.0> @ADVL> #3->4
: 
"<gullan>"
	"gullat" <mv> V TV PrfPrc <W:0.0> @IMV #4->2
: 
"<ahte>"
	"ahte" CS <W:0.0> @CVP #5->8
: 
"<Jelena>"
	"Jelena" N Prop Sem/Fem Sg Nom <W:0.0> @SUBJ> #6->8
: 
"<Posanger>"
	"Posanger" ? @X #7->0
: 
"<lea>"
	"leat" <mv> V IV Ind Prs Sg3 <W:0.0> @FS-<ADVL #8->4
: 
"<vuosttaš>"
	"vuosttaš" A Ord Sg Nom <W:0.0> @<SPRED #9->8
: 
"<guhte>"
	"guhte" Pron Rel Sg Nom <W:0.0> @SUBJ> #10->11
: 
"<lea>"
	"leat" <aux> V IV Ind Prs Sg3 <W:0.0> @FS-N< #11->9
: 
"<sámegillii>"
	"sámegiella" N Sem/Lang Sg Ill <W:0.0> <cohort-with-dynamic-compound> @ADVL> #12->13
: 
"<disputeren>"
	"disputeret" <mv> V IV PrfPrc <W:0.0> @FS-N<IMV #13->11
: 
"<dáppe>"
	"dáppe" Adv Sem/Plc <W:0.0> @<ADVL #14->13
: 
"<Norggas>"
	"Norga" N Prop Sem/Plc Sg Loc <W:0.0> @<ADVL #15->13
: 
"<Tromssa universitehtas>"
	"Romssa universitehta" Err/Orth N Prop Sem/Org Sg Loc <W:0.0> @<ADVL #16->13
"<.>"
	"." CLB <W:0.0> #17->2
: 

"<Nubbe>"
	"nubbi" A Ord Attr <W:0.0> @>N #1->3
	"nubbi" Pron Attr <W:0.0> @>N #1->3
: 
"<historjjálaš>"
	"historjjálaš" A Sem/Dummytag Attr <W:0.0> @>N #2->3
: 
"<dáhpáhus>"
	"dáhpáhus" N Sem/Event Sg Nom <W:0.0> @SUBJ> #3->4
: 
"<lea>"
	"leat" <mv> V IV Ind Prs Sg3 <W:0.0> @FMV #4->0
: 
"<ahte>"
	"ahte" CS <W:0.0> @CVP #5->8
: 
"<Lena>"
	"Lena" N Prop Sem/Fem Attr <W:0.0> @>N #6->7
: 
"<Kappfjell>"
	"Kappfjell" N Prop Sem/Sur Sg Nom <W:0.0> @SUBJ> #7->8
: 
"<lea>"
	"leat" <aux> V IV Ind Prs Sg3 <W:0.0> @FS-OBJ #8->4
: 
"<čađahan>"
	"čađahit" <mv> V TV Gram/3syll PrfPrc <W:0.0> @FS-IMV #9->8
: 
"<iežas>"
	"ieš" Pron Refl Gen PxSg3 <W:0.0> @>N #10->11
: 
"<mastergrádabarggu>"
	"mastergrádabargu" N Sem/Prod-ling Sg Acc <W:0.0> <cohort-with-dynamic-compound> @<OBJ #11->9
: 
"<lullisámegillii>"
	"lullisámegiella" N Sem/Lang Sg Ill <W:0.0> <cohort-with-dynamic-compound> @<ADVL #12->9
"<.>"
	"." CLB <W:0.0> #13->4
: 

"<Sudno>"
	"son" Pron Pers Du3 Acc <W:0.0> @OBJ> #1->4
: 
"<háliidan>"
	"háliidit" <aux> V TV Gram/3syll Ind Prs Sg1 <W:0.0> @FAUX #2->0
: 
"<erenoamážit>"
	"erenoamážit" Adv <W:0.0> @ADVL> #3->4
: 
"<rámidit>"
	"rámidit" <mv> V TV Gram/3syll Inf <W:0.0> @IMV #4->2
"<,>"
	"," CLB <W:0.0> #5->6
: 
"<ja>"
	"ja" CC <W:0.0> @CNP #6->4
: 
"<maiddái>"
	"maiddái" Adv <W:0.0> @<ADVL #7->4
: 
"<buohkaid>"
	"buohkat" Pron Indef Pl Gen <W:0.0> @X #8->0
: 
"<earáid>"
	"eará" Pron Indef Pl Acc <W:0.0> @<OBJ #9->4
: 
"<geat>"
	"gii" Pron Rel Pl Nom <W:0.0> @SUBJ> #10->11
: 
"<áŋgiruššet>"
	"áŋgiruššat" <mv> V IV Ind Prs Pl3 <W:0.0> @FS-N< #11->9
: 
"<sámegielain>"
	"giella" N Sem/Lang_Tool Sg Com <W:0.0> <cohort-with-dynamic-compound> <cohort-with-dynamic-compound> @<ADVL #12->11
		"sápmi" N Sem/Hum_Lang Cmp/SgGen Cmp <W:0.0> #12->11
: 
"<dutkanoktavuođain>"
	"oktavuohta" N Sem/Plc-abstr_Rel_State Sg Com <W:0.0> <cohort-with-dynamic-compound> <cohort-with-dynamic-compound> @<ADVL #13->11
		"dutkan" N Sem/Act Cmp/SgNom Cmp <W:0.0> #13->11
"<.>"
	"." CLB <W:0.0> #14->2
: 

"<Sii>"
	"son" Pron Pers Pl3 Nom <W:0.0> sentinit @SUBJ> #1->2
: 
"<leat>"
	"leat" <mv> V IV Ind Prs Pl3 <W:0.0> @FMV #2->0
: 
"<buorren>"
	"buorre" A Sem/Hum Ess <W:0.0> @>N #3->4
: 
"<ovdamearkan>"
	"mearka" N Sem/Sign Ess <W:0.0> <cohort-with-dynamic-compound> @<SPRED #4->2
		"ovda" N Sem/Dummytag Cmp/SgNom Cmp <W:0.0> #4->2
: 
"<sámi>"
	"sápmi" N Sem/Hum_Lang Sg Gen <W:0.0> @>N #5->6
: 
"<akademiai>"
	"akademiija" N Err/Orth Sem/Group_Hum Sg Ill <W:0.0> @<ADVL #6->2
: 
"<ja>"
	"ja" CC <W:0.0> @CNP #7->6
: 
"<servodahkii>"
	"servodat" N Sem/Org Sg Ill <W:0.0> @<ADVL #8->6
"<.>"
	"." CLB <W:0.0> #9->2
: 

"<¶>"
	"¶" CLB <W:0.0> #1->1
:\n

"<Árbevirolaš>"
	"árbevirolaš" A Sem/Dummytag Attr <W:0.0> @>N #1->2
: 
"<diehtu>"
	"diehtu" N Sem/Prod-cogn_Txt Sg Nom <W:0.0> @SUBJ> #2->5
: 
"<ja>"
	"ja" CC <W:0.0> @CNP #3->2
: 
"<máhttu>"
	"máhttu" N Sem/Prod-cogn Sg Nom <W:0.0> @SUBJ> #4->2
: 
"<lea>"
	"leat" <mv> V IV Ind Prs Sg3 <W:0.0> @FMV #5->0
: 
"<mávssolaš>"
	"mávssolaš" A Sem/Dummytag Attr <W:0.0> @>N #6->7
: 
"<gelbbolašvuohta>"
	"gelbbolašvuohta" N Sem/Edu Sg Nom <W:0.0> @<SPRED #7->5
: 
"<ja>"
	"ja" CC <W:0.0> @CNP #8->7
: 
"<supplemeanta>"
	"supplemeanta" ? @X #9->0
: 
"<dábálaš>"
	"dábálaš" A Sem/Dummytag Attr <W:0.0> @>N #10->12
: 
"<akademalaš>"
	"akademalaš" A Sem/Dummytag Attr <W:0.0> @>N #11->12
: 
"<dutkamii>"
	"dutkan" N Sem/Act Sg Ill <W:0.0> @<ADVL #12->5
"<.>"
	"." CLB <W:0.0> #13->5
: 

"<Mii>"
	"mun" Pron Pers Pl1 Nom <W:0.0> @SUBJ> #1->2
: 
"<dárbbašit>"
	"dárbbašit" <mv> V TV Gram/3syll Ind Prs Pl1 <W:0.0> @FMV #2->0
: 
"<árbemáhtuid>"
	"máhttu" N Sem/Prod-cogn Pl Acc <W:0.0> <cohort-with-dynamic-compound> @<OBJ #3->2
		"árbi" N Sem/Dummytag Cmp/SgNom Cmp <W:0.0> #3->2
: 
"<vuođđun>"
	"vuođđu" N Sem/Semcon Ess <W:0.0> @<OPRED #4->3
: 
"<go>"
	"go" CS <W:0.0> @CVP #5->9
: 
"<servodagat>"
	"servodat" N Sem/Org Pl Nom <W:0.0> @SUBJ> #6->9
: 
"<ja>"
	"ja" CC <W:0.0> @CNP #7->6
: 
"<ealáhusat>"
	"ealáhus" N Sem/Domain Pl Nom <W:0.0> @SUBJ> #8->6
: 
"<galget>"
	"galgat" <aux> V IV Ind Prs Pl3 <W:0.0> @FS-<ADVL #9->2
: 
"<ovdánahttojuvvot>"
	"ovdánahttit" Ex/V Ex/TV Der/PassL <mv> V IV Inf <W:0.0> @FS-IMV #10->9
"<,>"
	"," CLB <W:0.0> #11->5
: 
"<ja go>"
	"ja go" CS <W:0.0> @CVP #12->14
: 
"<árvvut>"
	"árvu" N Sem/Feat Pl Nom <W:0.0> @SUBJ> #13->14
: 
"<galget>"
	"galgat" <mv> V IV Ind Prs Pl3 <W:0.0> @FS-<ADVL #14->10
: 
"<háhkojuvvot>"
	"háhkojuvvot" ? @X #15->0
"<.>"
	"." CLB <W:0.0> #16->2
: 

"<Sámi>"
	"sápmi" N Sem/Hum_Lang Sg Gen <W:0.0> @>N #1->2
: 
"<giella>"
	"giella" N Sem/Lang_Tool Sg Nom <W:0.0> @SUBJ> #2->11
: 
"<ja>"
	"ja" CC <W:0.0> @CNP #3->2
: 
"<árbevirolaš>"
	"árbevirolaš" A Sem/Dummytag Attr <W:0.0> @>N #4->5
: 
"<ipmárdus>"
	"ipmárdus" N Sem/Prod-cogn Sg Nom <W:0.0> @SUBJ> #5->2
: 
"<ja>"
	"ja" CC <W:0.0> @CNP #6->5
: 
"<máhtut>"
	"máhttu" N Sem/Prod-cogn Pl Nom <W:0.0> @SUBJ> #7->2
: 
"<maid>"
	"maid" Adv <W:0.0> @ADVL> #8->11
: 
"<giela>"
	"giella" N Sem/Lang_Tool Sg Gen <W:0.0> @>P #9->10
: 
"<bokte>"
	"bokte" Po <W:0.0> @ADVL> #10->11
: 
"<háhká>"
	"háhkat" <mv> V TV Ind Prs Sg3 <W:0.0> @FMV #11->0
"<,>"
	"," CLB <W:0.0> #12->11
: 
"<leat>"
	"leat" <aux> V IV Ind Prs Pl3 <W:0.0> @FAUX #13->11
: 
"<nannosit>"
	"nannosit" Adv <W:0.0> @<ADVL #14->11
: 
"<čadnojuvvon>"
	"čatnat" Ex/V Ex/TV Der/PassL <mv> V IV PrfPrc <W:0.0> @IMV #15->13
: 
"<lundui>"
	"luondu" N Sem/Feat-psych_Plc Sg Ill <W:0.0> @<ADVL #16->15
: 
"<ja>"
	"ja" CC <W:0.0> @CNP #17->16
: 
"<birrasii>"
	"birrasii" Adv <W:0.0> @>N #18->20
"<,>"
	"," CLB <W:0.0> #19->18
: 
"<ekologiijii>"
	"ekologiija" N Sem/Domain Sg Ill <W:0.0> @<ADVL #20->16
"<,>"
	"," CLB <W:0.0> #21->20
: 
"<dálkkádahkii>"
	"dálkkádat" N Sem/Wthr Sg Ill <W:0.0> @<ADVL #22->16
"<,>"
	"," CLB <W:0.0> #23->22
: 
"<ealáhus->"
	"ealáhus" N Sem/Domain Cmp/SgNom Cmp/SplitR Cmp <W:0.0> @>N #24->32
: 
"<ja>"
	"ja" CC <W:0.0> @CNP #25->24
: 
"<geavahanvugiide>"
	"vuohki" N Sem/Feat Pl Ill <W:0.0> <cohort-with-dynamic-compound> <cohort-with-dynamic-compound> @<ADVL #26->16
		"geavaheapmi" N Sem/Act Cmp/SgNom Cmp <W:0.0> #26->16
"<,>"
	"," CLB <W:0.0> #27->26
: 
"<vieruiduhttimii>"
	"vieruiduvvat" Ex/V Ex/IV Der/h Ex/V TV Der/NomAct N Sg Ill <W:0.0> @<ADVL #28->16
: 
"<ja>"
	"ja" CC <W:0.0> @CNP #29->28
: 
"<eará>"
	"eará" Pron Indef Attr <W:0.0> @>A #30->31
: 
"<kultuvrralaš>"
	"kultuvrralaš" A Sem/Dummytag Attr <W:0.0> @>N #31->32
: 
"<diliide>"
	"dilli" N Sem/State Pl Ill <W:0.0> @<ADVL #32->16
"<.>"
	"." CLB <W:0.0> #33->11
: 

"<Nu>"
	"nu" Adv <W:0.0> @ADVL> #1->4
: 
"<lea>"
	"leat" <aux> V IV Ind Prs Sg3 <W:0.0> @FAUX #2->0
: 
"<ovdáneapmi>"
	"ovdáneapmi" N Sem/Act Sg Nom <W:0.0> @<SUBJ #3->2
: 
"<leamaš>"
	"leat" <mv> V IV PrfPrc <W:0.0> @IMV #4->2
: 
"<máŋggaid>"
	"máŋga" Pron Indef Pl Gen <W:0.0> @>N #5->6
: 
"<čuđiid>"
	"čuhti" N Sem/Hum Pl Gen <W:0.0> @>N #6->7
	"čuohti" N Sem/Dummytag Pl Gen <W:0.0> @>N #6->7
	"čuđđi" N Sem/Hum Pl Gen <W:0.0> @>N #6->7
: 
"<jagiid>"
	"jahki" N Sem/Measr_Time Pl Gen <W:0.0> @>P #7->8
: 
"<čađa>"
	"čađa" Po <W:0.0> @<ADVL #8->4
: 
"<árbevirolaš>"
	"árbevirolaš" A Sem/Dummytag Attr <W:0.0> @>N #9->10
: 
"<ealáhusaid>"
	"ealáhus" N Sem/Domain Pl Gen <W:0.0> @>P #10->11
: 
"<dáfus>"
	"dáfus" Po <W:0.0> @<ADVL #11->4
"<,>"
	"," CLB <W:0.0> #12->13
: 
"<main>"
	"mii" Pron Rel Pl Loc <W:0.0> @ADVL> #13->21
: 
"<birasperspektiiva>"
	"perspektiiva" N Sem/Semcon Sg Nom <W:0.0> <cohort-with-dynamic-compound> <cohort-with-dynamic-compound> @SUBJ> #14->21
		"biras" N Sem/Plc Cmp/SgNom Cmp <W:0.0> #14->21
"<,>"
	"," CLB <W:0.0> #15->14
: 
"<dálkkádat>"
	"dálkkádat" N Sem/Wthr Sg Nom <W:0.0> @SUBJ> #16->14
: 
"<ja>"
	"ja" CC <W:0.0> @CNP #17->16
: 
"<nana>"
	"nanus" A Sem/Dummytag Attr <W:0.0> @>N #18->20
: 
"<guoddevaš>"
	"guoddevaš" A Sem/Dummytag Attr <W:0.0> @>N #19->20
: 
"<ovdáneapmi>"
	"ovdáneapmi" N Sem/Act Sg Nom <W:0.0> @SUBJ> #20->14
: 
"<leat>"
	"leat" <mv> V IV Ind Prs Pl3 <W:0.0> @FMV #21->2
: 
"<guovddáš>"
	"guovddáš" A Err/Lex Sem/Dummytag Attr <W:0.0> @>N #22->23
: 
"<bealit>"
	"bealli" N Sem/Hum_Part Pl Nom <W:0.0> @<SPRED #23->21
"<.>"
	"." CLB <W:0.0> #24->2
: 

"<Buohkat>"
	"buohkat" Pron Indef Pl Nom <W:0.0> @SUBJ> #1->2
: 
"<fertejit>"
	"fertet" <aux> V IV Ind Prs Pl3 <W:0.0> @FAUX #2->0
: 
"<fárrolaga>"
	"fárrolaga" Adv <W:0.0> @ADVL> #3->4
: 
"<kártet>"
	"kártet" <mv> V TV Inf <W:0.0> @IMV #4->2
"<,>"
	"," CLB <W:0.0> #5->14
: 
"<duođaštit>"
	"duođaštit" <mv> V TV Gram/3syll Inf <W:0.0> @IMV #6->4
: 
"<ja>"
	"ja" CC <W:0.0> @CNP #7->4
: 
"<bargat>"
	"bargat" <mv> V TV Inf <W:0.0> @IMV #8->4
: 
"<dáinna>"
	"dát" Pron Dem Sg Com <W:0.0> @>N #9->10
: 
"<máhtuin>"
	"máhttu" N Sem/Prod-cogn Sg Com <W:0.0> @<ADVL #10->8
"<,>"
	"," CLB <W:0.0> #11->12
: 
"<nu ahte>"
	"nu ahte" CS <W:0.0> @CVP #12->14
: 
"<dan>"
	"dat" Pron Dem Sg Acc <W:0.0> @OBJ> #13->16
: 
"<sáhttá>"
	"sáhttit" <aux> V IV Ind Prs Sg3 <W:0.0> @FS-<ADVL #14->8
: 
"<fas>"
	"fas" Adv <W:0.0> @ADVL> #15->16
: 
"<máhcahit>"
	"máhcahit" <mv> V TV Gram/3syll Inf <W:0.0> @FS-IMV #16->14
: 
"<ee.>"
	"ee" Adv ABBR Gram/TAbbr <W:0.0> @<ADVL #17->16
: 
"<dálá>"
	"dálá" A Sem/Dummytag Attr <W:0.0> @>N #18->19
: 
"<servodat->"
	"servodat" N Sem/Org Cmp/SgNom Cmp/SplitR Cmp <W:0.0> @>N #19->31
: 
"<ja>"
	"ja" CC <W:0.0> @CNP #20->4
: 
"<ealáhusovdáneapmái>"
	"ealáhusovdáneapmi" N Sem/Act Sg Ill <W:0.0> <cohort-with-dynamic-compound> @<ADVL #21->16
"<,>"
	"," CLB <W:0.0> #22->12
: 
"<árvoháhkamii>"
	"árvoháhkan" N Sem/Act Sg Ill <W:0.0> <cohort-with-dynamic-compound> @<ADVL #23->16
"<,>"
	"," CLB <W:0.0> #24->12
: 
"<resursahálddašeapmái>"
	"resursahálddašeapmi" N Sem/Act Sg Ill <W:0.0> <cohort-with-dynamic-compound> @<ADVL #25->16
"<,>"
	"," CLB <W:0.0> #26->12
: 
"<luonddu->"
	"luondu" N Sem/Feat-psych_Plc Cmp/SgGen Cmp/SplitR Cmp <W:0.0> @>N #27->29
"<,>"
	"," CLB <W:0.0> #28->12
: 
"<biras->"
	"biras" N Sem/Plc Cmp/SgNom Cmp/SplitR Cmp <W:0.0> @>N #29->31
: 
"<ja>"
	"ja" CC <W:0.0> @CNP #30->29
: 
"<meahccehálddašeapmái>"
	"meahccehálddašeapmi" N Sem/Act Sg Ill <W:0.0> <cohort-with-dynamic-compound> @<ADVL #31->16
"<,>"
	"," CLB <W:0.0> #32->12
: 
"<dálkkádatgoziheapmái>"
	"gozihit" Ex/V TV Gram/3syll Der/NomAct N Sg Ill <W:0.0> <cohort-with-dynamic-compound> <cohort-with-dynamic-compound> @<ADVL #33->16
		"dálkkádat" N Sem/Wthr Cmp/SgNom Cmp <W:0.0> #33->16
: 
"<jna.>"
	"jna" Adv ABBR Gram/IAbbr <W:0.0> @<ADVL #34->16
: 
"<¶>"
	"¶" CLB <W:0.0> #35->2
:\n

"<Liikka>"
	"Liikka" N Prop Sem/Sur Sg Nom <W:0.0> @SPRED> #1->3
: 
"<deaŧalaš>"
	"deaŧalaš" A Sem/Dummytag Sg Nom <W:0.0> @SPRED> #2->3
: 
"<lea>"
	"leat" <mv> V IV Ind Prs Sg3 <W:0.0> @FMV #3->0
: 
"<biđget>"
	"biđget" <mv> V TV Inf <W:0.0> @IMV #4->3
: 
"<dán>"
	"dát" Pron Dem Sg Acc <W:0.0> @>N #5->6
: 
"<máhtu>"
	"máhttu" N Sem/Prod-cogn Sg Acc <W:0.0> @<OBJ #6->4
: 
"<ja>"
	"ja" CC <W:0.0> @CVP #7->3
: 
"<oahpásnuhttit>"
	"oahpásnuhttit" <mv> V TV Inf <W:0.0> @IMV #8->4
: 
"<eamiálbmogiid>"
	"eamiálbmot" N Sem/Group_Hum Pl Acc <W:0.0> <cohort-with-dynamic-compound> @<OBJ #9->8
: 
"<dasa>"
	"dat" Pron Dem Sg Ill <W:0.0> @<ADVL #10->8
"<,>"
	"," CLB <W:0.0> #11->10
: 
"<erenoamážit>"
	"erenoamážit" Adv <W:0.0> @>N #12->13
: 
"<davviguovlluin>"
	"guovlu" N Sem/Plc Pl Loc <W:0.0> <cohort-with-dynamic-compound> <cohort-with-dynamic-compound> @<ADVL #13->8
		"davvi" N Sem/Plc Cmp/SgNom Cmp <W:0.0> #13->8
"<.>"
	"." CLB <W:0.0> #14->3
: 

"<Lea>"
	"leat" <mv> V IV Ind Prs Sg3 <W:0.0> sentinit @FMV #1->0
: 
"<mearrideaddjin>"
	"mearrideaddji" A Sem/Hum Ess <W:0.0> @<SPRED #2->1
: 
"<ahte>"
	"ahte" CS <W:0.0> @CVP #3->5
: 
"<máhttu>"
	"máhttu" N Sem/Prod-cogn Sg Nom <W:0.0> @SUBJ> #4->5
: 
"<dohkkehuvvo>"
	"dohkkehit" Ex/V Ex/TV Gram/3syll Der/PassL <mv> V IV Ind Prs Sg3 <W:0.0> @FS-<ADVL #5->1
: 
"<ja>"
	"ja" CC <W:0.0> @CVP #6->5
: 
"<geavahuvvo>"
	"geavahit" Ex/V Ex/TV Gram/3syll Der/PassL <mv> V IV Ind Prs Sg3 <W:0.0> @FS-<ADVL #7->5
: 
"<oahpahussystemain>"
	"systema" N Sem/Semcon Pl Loc <W:0.0> <cohort-with-dynamic-compound> @<ADVL #8->7
		"oahpahus" N Sem/Edu Cmp/SgNom Cmp <W:0.0> #8->7
"<,>"
	"," CLB <W:0.0> #9->6
: 
"<dutkamis>"
	"dutkan" N Sem/Act Sg Loc <W:0.0> @<ADVL #10->7
: 
"<ja>"
	"ja" CC <W:0.0> @CNP #11->10
: 
"<hálddašeamis>"
	"hálddašeapmi" N Sem/Act Sg Loc <W:0.0> @<ADVL #12->7
"<.>"
	"." CLB <W:0.0> #13->1
: 

"<Mihttun>"
	"mihttu" N Sem/Feat-measr Ess <W:0.0> @ADVL> #1->3
: 
"<ferte>"
	"fertet" <aux> V IV Ind Prs Sg3 <W:0.0> @FAUX #2->0
: 
"<leat>"
	"leat" <mv> V IV Inf <W:0.0> @IMV #3->2
: 
"<ahte>"
	"ahte" CS <W:0.0> @CVP #4->7
: 
"<boahttevaš>"
	"boahttevaš" A Sem/Dummytag Attr <W:0.0> @>N #5->6
: 
"<buolvvat>"
	"buolva" N Sem/Body_Group_Hum_Time Pl Nom <W:0.0> @SUBJ> #6->7
: 
"<oidnet>"
	"oaidnit" <mv> V TV Ind Prs Pl3 <W:0.0> @FS-OBJ #7->2
: 
"<árvvu>"
	"árvu" N Sem/Feat Sg Acc <W:0.0> @<OBJ #8->7
: 
"<eamiálbmogiid>"
	"eamiálbmot" N Sem/Group_Hum Pl Gen <W:0.0> <cohort-with-dynamic-compound> @>N #9->10
: 
"<árbemáhtus>"
	"árbemáhttu" N Sem/Prod-cogn Sg Loc <W:0.0> <cohort-with-dynamic-compound> @<ADVL #10->7
: 
"<mii>"
	"mii" Pron Rel Sg Nom <W:0.0> @SUBJ> #11->12
: 
"<lea>"
	"leat" <mv> V IV Ind Prs Sg3 <W:0.0> @FS-N< #12->10
: 
"<divrras>"
	"divrras" A Sem/Dummytag Attr <W:0.0> @>N #13->14
: 
"<gelbbolašvuohtan>"
	"vuohtan" N Sem/Dummytag Sg Nom <W:0.0> @<SPRED #14->12
		"gealbu" Ex/N Sem/Edu Der/lasj A Cmp/Attr Cmp <W:0.0> #14->12
	"vuohtan" N Sem/Dummytag Sg Nom <W:0.0> @<SPRED #14->12
		"gelbbolaš" A Sem/Dummytag Cmp/Attr Cmp <W:0.0> #14->12
: 
"<go>"
	"go" CS <W:0.0> @CVP #15->16
: 
"<atná>"
	"atnit" <mv> V TV Ind Prs Sg3 <W:0.0> @FS-<ADVL #16->12
: 
"<ja>"
	"ja" CC <W:0.0> @CVP #17->16
: 
"<hálddaša>"
	"hálddašit" <mv> V TV Gram/3syll Ind Prs Sg3 <W:0.0> @FS-<ADVL #18->16
: 
"<luonddu>"
	"luondu" N Sem/Feat-psych_Plc Sg Gen <W:0.0> @>N #19->21
"<,>"
	"," CLB <W:0.0> #20->17
: 
"<dálkkádaga>"
	"dálkkádat" N Sem/Wthr Sg Gen <W:0.0> @>N #21->23
: 
"<ja>"
	"ja" CC <W:0.0> @CNP #22->21
: 
"<birrasa>"
	"biras" N Sem/Plc Sg Acc <W:0.0> @<OBJ #23->18
"<.>"
	"." CLB <W:0.0> #24->2
: 

"<Mihttun>"
	"mihttu" N Sem/Feat-measr Ess <W:0.0> @ADVL> #1->4
: 
"<ferte>"
	"fertet" <aux> V IV Ind Prs Sg3 <W:0.0> @FAUX #2->0
: 
"<maid>"
	"maid" Adv <W:0.0> @ADVL> #3->4
: 
"<leat>"
	"leat" <mv> V IV Inf <W:0.0> @IMV #4->2
: 
"<ahte>"
	"ahte" CS <W:0.0> @CVP #5->0
: 
"<riggodagat>"
	"riggodat" N Sem/Obj_State Pl Nom <W:0.0> @SUBJ> #6->0
: 
"<ja>"
	"ja" CC <W:0.0> @CNP #7->6
: 
"<ealáhusat>"
	"ealáhus" N Sem/Domain Pl Nom <W:0.0> @SUBJ> #8->6
: 
"<ja>"
	"ja" CC <W:0.0> @CNP #9->8
: 
"<dat>"
	"dat" Pron Dem Pl Nom <W:0.0> @>N #10->11
: 
"<guovllut>"
	"guovlu" N Sem/Plc Pl Nom <W:0.0> @SUBJ> #11->6
: 
"<gos>"
	"gos" Adv Subqst <W:0.0> @ADVL> #12->14
: 
"<eamiálbmogat>"
	"eamiálbmot" N Sem/Group_Hum Pl Nom <W:0.0> <cohort-with-dynamic-compound> @SUBJ> #13->14
: 
"<ásset>"
	"ássat" <mv> V IV Ind Prs Pl3 <W:0.0> @FS-<ADVL #14->4
"<,>"
	"," CLB <W:0.0> #15->5
: 
"<hálddašuvvojit>"
	"hálddašit" Ex/V Ex/TV Gram/3syll Der/PassL <mv> V IV Ind Prs Pl3 <W:0.0> @FS-<ADVL #16->14
: 
"<buorebut>"
	"buorebut" Adv Gram/Comp <W:0.0> @<ADVL #17->16
: 
"<ja>"
	"ja" CC <W:0.0> @CNP #18->17
: 
"<rievttabut>"
	"rievttabut" Adv Gram/Comp <W:0.0> @<ADVL #19->17
"<.>"
	"." CLB <W:0.0> #20->2
: 

"<Dán>"
	"dát" Pron Dem Sg Loc Attr <W:0.0> @>N #1->2
: 
"<oktavuođas>"
	"oktavuohta" N Sem/Plc-abstr_Rel_State Sg Loc <W:0.0> @ADVL> #2->3
: 
"<leat>"
	"leat" <mv> V IV Ind Prs Pl3 <W:0.0> @FMV #3->0
: 
"<buohkain>"
	"buohkat" Pron Indef Pl Loc <W:0.0> <hab> @<ADVL #4->3
: 
"<stuora>"
	"stuoris" A Sem/Hum Attr <W:0.0> @>N #5->6
: 
"<hástalusat>"
	"hástalus" N Sem/Semcon Pl Nom <W:0.0> @<SUBJ #6->3
: 
"<ja>"
	"ja" CC <W:0.0> @CNP #7->6
: 
"<barggut>"
	"bargu" N Sem/Act_Plc Pl Nom <W:0.0> @<SUBJ #8->6
: 
"<–>"
	"–" PUNCT <W:0.0> #9->10
: 
"<sihke>"
	"sihke" Adv <W:0.0> @>CC #10->18
: 
"<dutkanbirrasiin>"
	"dutkanbiras" N Sem/Plc-abstr Pl Loc <W:0.0> <cohort-with-dynamic-compound> @<ADVL #11->8
"<,>"
	"," CLB <W:0.0> #12->11
: 
"<oahpahusásahusain>"
	"ásahus" N Sem/Org Pl Loc <W:0.0> <cohort-with-dynamic-compound> <cohort-with-dynamic-compound> @<ADVL #13->3
		"oahpahus" N Sem/Edu Cmp/SgNom Cmp <W:0.0> #13->3
"<,>"
	"," CLB <W:0.0> #14->13
: 
"<hálddašeamis>"
	"hálddašeapmi" N Sem/Act Sg Loc <W:0.0> @<ADVL #15->3
"<,>"
	"," CLB <W:0.0> #16->15
: 
"<ealáhusovddideddjiin>"
	"ovddideaddji" N NomAg Sem/Hum Pl Loc <W:0.0> <cohort-with-dynamic-compound> <cohort-with-dynamic-compound> @<ADVL #17->3
		"ealáhus" N Sem/Domain Cmp/SgNom Cmp <W:0.0> #17->3
: 
"<ja>"
	"ja" CC <W:0.0> @CNP #18->17
: 
"<eiseválddiin>"
	"eiseváldi" N Sem/Org Pl Loc <W:0.0> @<ADVL #19->3
"<.>"
	"." CLB <W:0.0> #20->3
: 

"<¶>"
	"¶" CLB <W:0.0> #1->1
:\n

"<Dutkama>"
	"dutkan" N Sem/Act Sg Gen <W:0.0> @>N #1->2
: 
"<siskkáldasstruktuvrii>"
	"siskkáldasstruktuvra" N Sem/Feat-phys Sg Ill <W:0.0> @ADVL> #2->17
: 
"<(>"
	"(" PUNCT LEFT <W:0.0> #3->4
"<infrastruktuvrii>"
	"infrastruktuvra" N Sem/Feat-phys Sg Ill <W:0.0> @ADVL> #4->17
"<)>"
	")" PUNCT RIGHT <W:0.0> #5->6
: 
"<dahje>"
	"dahje" CC <W:0.0> @CNP #6->4
: 
"<daidda>"
	"dat" Pron Dem Pl Ill <W:0.0> @>N #7->8
: 
"<beliide>"
	"bealli" N Sem/Hum_Part Pl Ill <W:0.0> @ADVL> #8->17
: 
"<mat>"
	"mii" Pron Rel Pl Nom <W:0.0> @SUBJ> #9->10
: 
"<galget>"
	"galgat" <aux> V IV Ind Prs Pl3 <W:0.0> @FS-N< #10->8
: 
"<doarjut>"
	"doarjut" <mv> V TV Inf <W:0.0> @FS-N<IMV #11->10
: 
"<dutkama>"
	"dutkan" N Sem/Act Sg Acc <W:0.0> @<OBJ #12->11
: 
"<earret>"
	"earret" CC <W:0.0> @CNP #13->12
: 
"<fágalaš>"
	"fágalaš" A Sem/Dummytag Attr <W:0.0> @>N #14->15
: 
"<dilálašvuođaid>"
	"dilálašvuohta" N Sem/State Pl Acc <W:0.0> @<OBJ #15->12
"<,>"
	"," CLB <W:0.0> #16->15
: 
"<gullet>"
	"gullat" <mv> V TV Ind Prs Pl3 <W:0.0> @FMV #17->0
: 
"<maid>"
	"mii" Pron Rel Sg Acc <W:0.0> @OBJ> #18->20
: 
"<dutkiid>"
	"dutki" N NomAg Sem/Hum Pl Gen <W:0.0> @>N #19->20
: 
"<vejolašvuođat>"
	"vejolašvuohta" N Sem/State Pl Nom <W:0.0> @HNOUN #20->0
: 
"<gávdnat>"
	"gávdnat" V TV Inf <W:0.0> @<ADVL #21->20
: 
"<ja>"
	"ja" CC <W:0.0> @CVP #22->17
: 
"<atnit>"
	"atnit" <mv> V TV Inf <W:0.0> @IMV #23->10
: 
"<sámiguoskevaš>"
	"sámiguoskevaš" A Sem/Dummytag Sg Nom <W:0.0> @<SPRED #24->23
: 
"<dátáid>"
	"dátáid" ? @X #25->0
: 
"<álkit>"
	"álki" Ex/A Der/Comp A Attr <W:0.0> @>N #26->27
: 
"<vuogi>"
	"vuohki" N Sem/Feat Sg Gen <W:0.0> @>P #27->28
: 
"<mielde>"
	"mielde" Po <W:0.0> @<ADVL #28->23
: 
"<go>"
	"go" CS <W:0.0> @CNP #29->28
: 
"<dál>"
	"dál" Adv Sem/Time <W:0.0> @<ADVL #30->28
"<.>"
	"." CLB <W:0.0> #31->17
: 

"<Gal>"
	"gal" Adv <W:0.0> @ADVL> #1->5
: 
"<mii>"
	"mun" Pron Pers Pl1 Nom <W:0.0> @SUBJ> #2->5
: 
"<fal>"
	"fal" Adv <W:0.0> @ADVL> #3->5
: 
"<buohkat>"
	"buohkat" Pron Indef Pl Nom <W:0.0> @SUBJ> #4->5
: 
"<leat>"
	"leat" <mv> V IV Ind Prs Pl1 <W:0.0> @FMV #5->0
: 
"<deaiviidan>"
	"deaiviidan" ? @X #6->0
: 
"<dutkiiguin>"
	"dutki" N NomAg Sem/Hum Pl Com <W:0.0> @<ADVL #7->5
: 
"<geat>"
	"gii" Pron Rel Pl Nom <W:0.0> @SUBJ> #8->11
: 
"<vátna>"
	"vánis" A Sem/Dummytag Attr <W:0.0> @>N #9->10
: 
"<áiggi>"
	"áigi" N Sem/Time Sg Gen <W:0.0> @ADVL> #10->12
: 
"<šaddet>"
	"šaddat" <aux> V IV Ind Prs Pl3 <W:0.0> @FS-N< #11->7
: 
"<bidjat>"
	"bidjat" <mv> V TV Inf <W:0.0> @FS-N<IMV #12->11
: 
"<dieđuid->"
	"diehtu" N Sem/Prod-cogn_Txt Cmp/PlGen Cmp/SplitR Cmp <W:0.0> @>N #13->16
: 
"<ja>"
	"ja" CC <W:0.0> @CNP #14->13
: 
"<dátáidohcamii>"
	"dátáidohcamii" ? @X #15->0
: 
"<moskku>"
	"mosku" N Sem/Plc Sg Acc <W:0.0> @<OBJ #16->12
: 
"<geallirarkiivvain>"
	"arkiiva" N Sem/Org Pl Loc <W:0.0> <cohort-with-dynamic-compound> @<ADVL #17->12
		"geallir" N Sem/Build-room Cmp/SgNom Cmp <W:0.0> #17->12
"<.>"
	"." CLB <W:0.0> #18->5
: 

"<¶>"
	"¶" CLB <W:0.0> #1->1
:\n

"<Lea>"
	"leat" <aux> V IV Ind Prs Sg3 <W:0.0> sentinit @FAUX #1->0
: 
"<máŋga>"
	"máŋga" Pron Indef Sg Acc <W:0.0> @>N #2->3
	"máŋga" Pron Indef Sg Nom <W:0.0> @>N #2->3
	"máŋga" Pron Indef Sg Nom Attr <W:0.0> @>N #2->3
: 
"<jagi>"
	"jahki" N Sem/Measr_Time Sg Gen <W:0.0> @Num< #3->3
: 
"<juo>"
	"juo" Adv <W:0.0> @ADVL> #4->5
: 
"<leamaš>"
	"leat" <mv> V IV PrfPrc <W:0.0> @IMV #5->1
: 
"<juolluduvvon>"
	"juolludit" Ex/V Ex/TV Gram/3syll Der/PassL V IV PrfPrc <W:0.0> @>N #6->7
: 
"<ruhta>"
	"ruhta" N Sem/Money Sg Nom <W:0.0> <ext> @<SUBJ #7->1
: 
"<Sámedikki>"
	"Sámediggi" N Prop Sem/Org Sg Gen <W:0.0> <cohort-with-dynamic-compound> @>N #8->9
: 
"<ovddidandoibmii>"
	"doaibma" N Sem/Act Sg Ill <W:0.0> <cohort-with-dynamic-compound> <cohort-with-dynamic-compound> @<ADVL #9->5
		"ovddideapmi" N Sem/Act Cmp/SgNom Cmp <W:0.0> #9->5
: 
"<mii>"
	"mii" Pron Rel Sg Nom <W:0.0> @SUBJ> #10->11
: 
"<galgá>"
	"galgat" <aux> V IV Ind Prs Sg3 <W:0.0> @FS-N< #11->9
: 
"<čohkket>"
	"čohkket" <mv> V TV Inf <W:0.0> @FS-N<IMV #12->11
: 
"<ja>"
	"ja" CC <W:0.0> @CNP #13->12
: 
"<systematiseret>"
	"systematiseret" <mv> V TV Inf <W:0.0> @FS-N<IMV #14->12
: 
"<sámiguoskevaš>"
	"sámiguoskevaš" A Sem/Dummytag Sg Nom <W:0.0> @<SUBJ #15->11
: 
"<dátáid>"
	"dátáid" ? @X #16->0
: 
"<statistihkka->"
	"statistihkka" N Sem/Dummytag Cmp/SgNom Cmp/SplitR Cmp <W:0.0> @>N #17->19
: 
"<ja>"
	"ja" CC <W:0.0> @CNP #18->12
: 
"<dutkanulbmiliid>"
	"dutkanulbmil" N Sem/Semcon Pl Gen <W:0.0> <cohort-with-dynamic-compound> @>P #19->20
: 
"<várás>"
	"várás" Po <W:0.0> @<ADVL #20->14
"<.>"
	"." CLB <W:0.0> #21->1
: 

"<Dasa lassin>"
	"dasa lassin" Adv <W:0.0> @ADVL> #1->4
: 
"<lea>"
	"leat" <aux> V IV Ind Prs Sg3 <W:0.0> @FAUX #2->0
: 
"<Dutkanráđđi>"
	"dutkanráđđi" N Sem/Org Sg Nom <W:0.0> <cohort-with-dynamic-compound> @<SUBJ #3->2
: 
"<álggahan>"
	"álggahit" <mv> V TV Gram/3syll PrfPrc <W:0.0> @IMV #4->2
: 
"<dutkanprográmma>"
	"dutkanprográmma" N Sem/Dummytag Sg Acc <W:0.0> <cohort-with-dynamic-compound> @<OBJ #5->4
: 
"<->"
	"-" PUNCT <W:0.0> #6->7
: 
"<KUNSTI>"
	"KUNSTI" ? @X #7->0
: 
"<6>"
	"6" Num Arab Sg Nom <W:0.0> @SUBJ> #8->0
: 
"<Kunnskapsutvikling>"
	"Kunnskapsutvikling" ? @X #9->0
: 
"<for>"
	"for" ? @X #10->0
: 
"<norsk>"
	"norsk" ? @X #11->0
: 
"<språkteknologi>"
	"språkteknologi" ? @X #12->0
:   
"<(>"
	"(" PUNCT LEFT <W:0.0> #13->14
"<Kunnskapsutvikling>"
	"Kunnskapsutvikling" ? @X #14->0
: 
"<for>"
	"for" ? @X #15->0
: 
"<norsk>"
	"norsk" ? @X #16->0
: 
"<språkteknologi>"
	"språkteknologi" ? @X #17->0
: 
"<–>"
	"–" PUNCT <W:0.0> #18->19
: 
"<Norgga>"
	"Norga" N Prop Sem/Plc Sg Gen <W:0.0> @X #19->0
: 
"<giellateknologiijja>"
	"giellateknologiijja" ? @X #20->0
: 
"<diehtoovdánahttin>"
	"ovdánahttin" N Sem/Act Sg Nom <W:0.0> <cohort-with-dynamic-compound> <cohort-with-dynamic-compound> <cohort-with-dynamic-compound> @SUBJ> #21->0
		"diehtu" N Sem/Prod-cogn_Txt Cmp/SgNom Cmp <W:0.0> #21->0
"<)>"
	")" PUNCT RIGHT <W:0.0> #22->21
: 
"<–>"
	"–" PUNCT <W:0.0> #23->24
: 
"<mas>"
	"mii" Pron Rel Sg Loc <W:0.0> @ADVL> #24->25
: 
"<lea>"
	"leat" <mv> V IV Ind Prs Sg3 <W:0.0> @FS-N< #25->21
: 
"<ulbmilin>"
	"ulbmil" N Sem/Semcon Ess <W:0.0> @<SPRED #26->25
: 
"<háhkat>"
	"háhkat" V TV Inf <W:0.0> @<SUBJ #27->25
: 
"<giellateknologalaš>"
	"giellateknologalaš" A Sem/Dummytag Attr <W:0.0> @>N #28->29
: 
"<resurssaid>"
	"resursa" N Sem/Semcon Pl Acc <W:0.0> @-F<OBJ #29->27
: 
"<ja>"
	"ja" CC <W:0.0> @CNP #30->29
: 
"<veahkkeneavvuid>"
	"neavvu" N Sem/Tool Pl Acc <W:0.0> <cohort-with-dynamic-compound> <cohort-with-dynamic-compound> <cohort-with-dynamic-compound> @-F<OBJ #31->29
		"veahkki" N Sem/Act_Hum Cmp/SgNom Cmp <W:0.0> #31->29
: 
"<–>"
	"–" PUNCT <W:0.0> #32->33
: 
"<ii>"
	"ii" <aux> V IV Neg Ind Sg3 <W:0.0> @FAUX #33->2
: 
"<dušše>"
	"dušše" Adv <W:0.0> @>N #34->36
: 
"<dárogiel>"
	"dárogiel" A Sem/Dummytag Attr <W:0.0> @>N #35->36
: 
"<hupmama>"
	"hupman" N Sem/Act Sg Gen <W:0.0> @>P #36->39
: 
"<ja>"
	"ja" CC <W:0.0> @CNP #37->36
: 
"<čállima>"
	"čállin" N Sem/Act Sg Gen <W:0.0> @>P #38->36
: 
"<várás>"
	"várás" Po <W:0.0> @<ADVL #39->33
"<,>"
	"," CLB <W:0.0> #40->41
: 
"<muhto>"
	"muhto" CC <W:0.0> @CNP #41->39
: 
"<maiddái>"
	"maiddái" Adv <W:0.0> @<ADVL #42->25
: 
"<sámegiela>"
	"sámegiella" N Sem/Lang Sg Gen <W:0.0> <cohort-with-dynamic-compound> @>P #43->36
: 
"<várás>"
	"várás" Po <W:0.0> @<ADVL #44->25
"<.>"
	"." CLB <W:0.0> #45->2
: 

"<Mii>"
	"mun" Pron Pers Pl1 Nom <W:0.0> @SUBJ> #1->2
: 
"<sávvat>"
	"sávvat" <mv> V TV Ind Prs Pl1 <W:0.0> @FMV #2->0
: 
"<ahte>"
	"ahte" CS <W:0.0> @CVP #3->13
: 
"<sihke>"
	"sihke" Adv <W:0.0> @>CC #4->8
: 
"<min>"
	"mun" Pron Pers Pl1 Gen <W:0.0> @>N #5->7
: 
"<iežamet>"
	"ieš" Pron Refl Gen PxPl1 <W:0.0> @>N #6->7
: 
"<dutkit>"
	"dutki" N NomAg Sem/Hum Pl Nom <W:0.0> @SUBJ> #7->13
: 
"<ja>"
	"ja" CC <W:0.0> @CNP #8->7
: 
"<eará>"
	"eará" Pron Indef Attr <W:0.0> @>N #9->10
: 
"<riikkaid>"
	"riika" N Sem/Org Pl Gen <W:0.0> @>N #10->11
: 
"<dutkit>"
	"dutki" N NomAg Sem/Hum Pl Nom <W:0.0> @SUBJ> #11->7
: 
"<dalle>"
	"dalle" Adv Sem/Time <W:0.0> @ADVL> #12->13
: 
"<ožžot>"
	"oažžut" <mv> V TV Ind Prs Pl3 <W:0.0> @FS-<ADVL #13->2
: 
"<elektrovnnalaš>"
	"elektrovnnalaš" A Sem/Dummytag Attr <W:0.0> @>N #14->15
: 
"<neavvuid>"
	"neavvu" N Sem/Tool Pl Acc <W:0.0> @<OBJ #15->13
: 
"<maiguin>"
	"mii" Pron Rel Pl Com <W:0.0> @ADVL> #16->17
: 
"<olahit>"
	"olahit" <mv> V TV Gram/3syll Ind Prs Pl3 <W:0.0> @FS-N< #17->15
: 
"<dárbbašlaš>"
	"dárbbašlaš" A Sem/Dummytag Sg Nom <W:0.0> @X #18->0
: 
"<dátáid>"
	"dátáid" ? @X #19->0
: 
"<effektiiva>"
	"effektiiva" A Sem/Hum Attr <W:0.0> @>N #20->21
: 
"<vuogi>"
	"vuohki" N Sem/Feat Sg Gen <W:0.0> @>P #21->22
: 
"<mielde>"
	"mielde" Po <W:0.0> @<ADVL #22->17
: 
"<dakkár>"
	"dakkár" Pron Dem Attr <W:0.0> @>N #23->25
: 
"<IT-teknologalaš>"
	"teknologa" Ex/N Sem/Hum Der/lasj A Attr <W:0.0> @>N #24->25
		"IT" N Prop Sem/Org ACR Dyn Cmp/Hyph Cmp <W:0.0> #24->25
	"teknologa" Ex/N Sem/Hum Der/lasj A Attr <W:0.0> @>N #24->25
		"IT" N Sem/Domain ACR Cmp/Hyph Cmp <W:0.0> #24->25
: 
"<gillii>"
	"giella" N Sem/Lang_Tool Sg Ill <W:0.0> @<ADVL #25->17
: 
"<mii>"
	"mii" Pron Rel Sg Nom <W:0.0> @SUBJ> #26->28
: 
"<maiddái>"
	"maiddái" Adv <W:0.0> @ADVL> #27->28
: 
"<doaibmá>"
	"doaibmat" <mv> V IV Ind Prs Sg3 <W:0.0> @FS-N< #28->25
: 
"<sámegillii>"
	"sámegiella" N Sem/Lang Sg Ill <W:0.0> <cohort-with-dynamic-compound> @<ADVL #29->28
"<.>"
	"." CLB <W:0.0> #30->2
: 

"<Daid>"
	"dat" Pron Dem Pl Gen <W:0.0> @>N #1->2
: 
"<neavvuid>"
	"neavvu" N Sem/Tool Pl Gen <W:0.0> @>P #2->3
: 
"<vehkiin>"
	"vehkiin" Po <W:0.0> @ADVL> #3->5
: 
"<soaitit>"
	"soaitit" <aux> V IV Ind Prs Pl1 <W:0.0> @FAUX #4->0
: 
"<oanidit>"
	"oanidit" <mv> V TV Gram/3syll Inf <W:0.0> @IMV #5->4
: 
"<dan>"
	"dat" Pron Dem Sg Acc <W:0.0> @>N #6->8
: 
"<guhkes>"
	"guhkki" A Sem/Dummytag Attr <W:0.0> @>N #7->8
: 
"<áiggi>"
	"áigi" N Sem/Time Sg Acc <W:0.0> @<OBJ #8->5
: 
"<maid>"
	"mii" Pron Rel Sg Acc <W:0.0> @OBJ> #9->13
: 
"<sámi>"
	"sápmi" N Sem/Hum_Lang Sg Gen <W:0.0> @>N #10->11
: 
"<dutkit>"
	"dutki" N NomAg Sem/Hum Pl Nom <W:0.0> @SUBJ> #11->12
: 
"<šaddet>"
	"šaddat" <aux> V IV Ind Prs Pl3 <W:0.0> @FS-N< #12->8
: 
"<atnit>"
	"atnit" <mv> V TV Inf <W:0.0> @FS-N<IMV #13->12
: 
"<iežaset>"
	"ieš" Pron Refl Acc PxPl3 <W:0.0> @<OBJ #14->13
: 
"<doavttirbargguide>"
	"bargu" N Sem/Act_Plc Pl Ill <W:0.0> <cohort-with-dynamic-compound> <cohort-with-dynamic-compound> @<ADVL #15->13
		"doavttir" N Sem/Hum Cmp/SgNom Cmp <W:0.0> #15->13
: 
"<–>"
	"–" PUNCT <W:0.0> #16->17
: 
"<nu>"
	"nu" Adv <W:0.0> @>ADVL #17->18
: 
"<movt>"
	"movt" Adv Subqst <W:0.0> @ADVL> #18->20
: 
"<sámeradio>"
	"rádio" N Err/Orth-a-á Sem/Obj-el Sg Nom <W:0.0> <cohort-with-dynamic-compound> <cohort-with-dynamic-compound> @SUBJ> #19->20
		"sápmi" N Sem/Hum_Lang Cmp/SgGen Cmp <W:0.0> #19->20
: 
"<cuiggodii>"
	"cuiggodit" <mv> V TV Gram/3syll Ind Prt Sg3 <W:0.0> @FS-<ADVL #20->13
: 
"<ovdal>"
	"ovdal" Pr <W:0.0> @<ADVL #21->20
: 
"<juovllaid>"
	"juovllat" N Sem/Time Pl Gen <W:0.0> @P< #22->21
"<?>"
	"?" CLB <W:0.0> #23->4
: 

"<¶>"
	"¶" CLB <W:0.0> #1->1
:\n

"<Giittán>"
	"giitit" <mv> V TV Ind Prs Sg1 <W:0.0> @FMV #1->0
: 
"<oktii>"
	"oktii" Adv Sem/Time <W:0.0> @<ADVL #2->1
: 
"<vel>"
	"vel" Adv <W:0.0> @<ADVL #3->1
: 
"<bovdejumi>"
	"bovdejupmi" N Sem/Dummytag Sg Gen <W:0.0> @>P #4->5
: 
"<ovddas>"
	"ovddas" Po <W:0.0> @<ADVL #5->1
: 
"<dán>"
	"dát" Pron Dem Sg Ill Attr <W:0.0> @>N #6->7
: 
"<konferánsii>"
	"konferánsa" N Sem/Event Sg Ill <W:0.0> @<ADVL #7->1
: 
"<gos>"
	"gos" Adv Subqst <W:0.0> <cs> @ADVL> #8->11
: 
"<lean>"
	"leat" <aux> V IV Ind Prs Sg1 <W:0.0> @FS-N< #9->7
: 
"<beassan>"
	"beassat" <aux> V IV PrfPrc <W:0.0> @FS-IAUX #10->9
: 
"<gullat>"
	"gullat" <mv> V TV Inf <W:0.0> @FS-IMV #11->10
: 
"<buriid>"
	"buorre" A Sem/Hum Pl Acc <W:0.0> @>N #12->15
: 
"<ja>"
	"ja" CC <W:0.0> @CNP #13->12
: 
"<ávkkálaš>"
	"ávkkálaš" A Sem/Dummytag Attr <W:0.0> @>N #14->12
: 
"<oaiviliid>"
	"oaivil" N Sem/Prod-cogn Pl Acc <W:0.0> @<OBJ #15->11
"<.>"
	"." CLB <W:0.0> #16->1
: 

"<Daid>"
	"dat" Pron Dem Pl Acc <W:0.0> @OBJ> #1->2
: 
"<válddán>"
	"váldit" <mv> V TV Ind Prs Sg1 <W:0.0> @FMV #2->0
: 
"<fárrui>"
	"fárrui" Adv <W:0.0> @<ADVL #3->2
: 
"<ruovttoluotta>"
	"ruovttoluotta" Adv <W:0.0> @<ADVL #4->2
: 
"<ráđđehusa>"
	"ráđđehus" N Sem/Org Sg Gen <W:0.0> @>N #5->6
: 
"<sámi>"
	"sápmi" N Sem/Hum_Lang Sg Gen <W:0.0> @>N #6->7
: 
"<oahpahus->"
	"oahpahus" N Sem/Edu Cmp/SgNom Cmp/SplitR Cmp <W:0.0> @>N #7->10
: 
"<ja>"
	"ja" CC <W:0.0> @CNP #8->7
: 
"<dutkanpolitihkalaš>"
	"dutkanpolitihkka" Ex/N Sem/Act Der/lasj A Attr <W:0.0> @>N #9->7
: 
"<doaimmaide>"
	"doaibma" N Sem/Act Pl Ill <W:0.0> @<ADVL #10->2
"<.>"
	"." CLB <W:0.0> #11->2
: 

"<¶>"
	"¶" CLB <W:0.0> #1->1
:\n

"<Sávan>"
	"sávvat" <mv> V TV Ind Prs Sg1 <W:0.0> @FMV #1->0
: 
"<didjiide>"
	"don" Pron Pers Pl2 Ill <W:0.0> @<ADVL #2->1
: 
"<buohkaide>"
	"buohkat" Pron Indef Pl Ill <W:0.0> @<ADVL #3->1
"<,>"
	"," CLB <W:0.0> #4->5
: 
"<ja>"
	"ja" CC <W:0.0> @CNP #5->3
: 
"<erenoamážit>"
	"erenoamážit" Adv <W:0.0> @>N #6->7
: 
"<Dutkanráđđái>"
	"dutkanráđđi" N Sem/Org Sg Ill <W:0.0> <cohort-with-dynamic-compound> @<ADVL #7->1
: 
"<ja>"
	"ja" CC <W:0.0> @CVP #8->1
: 
"<Sámediggái>"
	"Sámediggi" N Prop Sem/Org Sg Ill <W:0.0> <cohort-with-dynamic-compound> @ADVL> #9->12
: 
"<lihku>"
	"lihkku" N Sem/State Sg Gen <W:0.0> @>N #10->11
: 
"<ovttasbargguin>"
	"ovttasbargu" N Sem/Act Sg Com <W:0.0> @ADVL> #11->12
: 
"<čorget>"
	"čorget" <mv> V TV Inf <W:0.0> @IMV #12->1
: 
"<bálgá>"
	"bálggis" N Sem/Route Sg Acc <W:0.0> @<OBJ #13->12
: 
"<boahttevaš>"
	"boahttevaš" A Sem/Dummytag Attr <W:0.0> @>N #14->15
: 
"<sámi>"
	"sápmi" N Sem/Hum_Lang Sg Gen <W:0.0> @>N #15->16
: 
"<dutkamii>"
	"dutkan" N Sem/Act Sg Ill <W:0.0> @<ADVL #16->12
"<.>"
	"." CLB <W:0.0> #17->1
: 

"<¶>"
	"¶" CLB <W:0.0> #1->1
:\n

"<Giitu>"
	"giitu" N Sem/Prod-cogn Sg Nom <W:0.0> @HNOUN #1->0
: 
"<beroštumi>"
	"beroštupmi" N Sem/Perc-emo Sg Gen <W:0.0> @>P #2->3
: 
"<ovddas>"
	"ovddas" Po <W:0.0> @ADVL #3->0
"<!>"
	"!" CLB <W:0.0> #4->1
: 

"<¶>"
	"¶" CLB <W:0.0> #1->1
:\n

]]></dependency>
  </body>
</document>
